【裁判字號】    94,上訴,852
【裁判日期】    950328
【裁判案由】    強盜等
【裁判全文】
臺灣高等法院臺南分院刑事判決         94年度上訴字第852號
上  訴  人  臺灣雲林地方法院檢察署檢察官
上  訴  人
即  被  告  地○○
選任辯護人  洪秀一  律師
上  訴  人
即  被  告  辛○○
上列上訴人因被告強盜等案件，不服臺灣雲林地方法院93年度訴
字第22號中華民國94年7月22日第一審判決（起訴案號：92年度
偵字第4579號，及當庭分別擴張犯罪事實、追加犯罪事實（93年
度偵字第4117號、第4320號、4079號、第4968號；臺灣嘉義地方
法院檢察署93年度偵字第5418號、第5455號、第6238號、94年度
偵字第869號、第2039號；臺灣彰化地方法院檢察署93年度偵字
第129號、94年度偵字第1963號），併減縮犯罪事實，提起上訴
，本院判決如下：
    主  文
原判決撤銷。
地○○結夥三人以上，攜帶兇器竊盜未遂，因脫免逮捕，而當場
施以強暴，累犯，處有期徒刑肆年拾月，扣案如附表乙附表一編
號１至７號、附表乙附表二編號２９號所示物品均沒收。又共同
以犯竊盜罪為常業，累犯，處有期徒刑捌年，並應於刑之執行前
令入勞動場所強制工作年，扣案如附表乙附表二編號１至２４
號、編號２６至２８號、附表乙附表三編號１至３號、編號６號
、附表乙附表四編號１至７號、編號９至１１號所示物品均沒收
。應執行有期徒刑拾貳年捌月，並應於刑之執行前令入勞動場所
強制工作年，扣案如附表乙附表一編號１至７號、附表乙附表
二編號２９號、附表乙附表二編號１至２４號、編號２６至２８
號、附表乙附表三編號１至３號、編號６號、附表乙附表四編號
１至７號、編號９至１１號所示物品均沒收。
辛○○共同以犯竊盜罪為常業，累犯，處有期徒刑陸年拾月，並
應於刑之執行前令入勞動場所強制工作年，扣案如附表乙附表
一編號１至７號、附表乙附表二編號１至２４號、編號２７至２
９號、附表乙附表三編號１至３號、編號６號、附表乙附表四編
號１至７號、編號９至１０號、編號２６號、附表乙附表五編號
１至４號、編號６至１６號、編號１８至２０號所示物品均沒收
。
    事  實
一、地○○於民國86年間因竊盜案件，經臺灣嘉義地方法院判處
    有期徒刑1年確定，並於87年5月7日縮短刑期執行完畢，復
    於91年間因妨害家庭案件，經臺灣雲林地方法院判處有期徒
    刑6月確定，並於91年7月16日易科罰金執行完畢。辛○○則
    於92年間，因贓物案件，經臺灣雲林地方法院判處有期徒刑
    4月確定，並於92年7月15日易科罰金執行完畢。
二、詎地○○、辛○○猶不知悔改，竟基於意圖為自己不法所有
    之常業竊盜犯意及恐嚇取財概括之犯意，地○○自90年4月1
    2日起至93年9月10日止，在接獲綽號「小明」、「強哥」等
    真實姓名年籍不詳之人購買贓車訂單後，或單獨；或夥同辛○○、林江水；或夥同辛○○、黃智宗、綽號「鈑金忠」之
    真實姓名年籍不詳成年男子；或夥同綽號「阿當」、「阿陽
    」之真實姓名年籍不詳成年男子，分別為下列行為。而辛○○復自93年5月4日起至93年7月14日止，或與陳明新；或夥
    同陳將得、綽號「鈑金忠」之真實姓名年籍不詳成年男子，
    分別為下列行為，地○○、辛○○並恃竊盜所得維生：
  (一)地○○、辛○○夥同林江水（由臺灣雲林地方法院改分簡易
    案件審結）為下列行為：
  1.於92年10月31日2 時33分許，由辛○○駕車搭載地○○、林
    江水，並攜帶地○○所有，客觀上足供兇器使用之附表乙附
    表一編號1老虎鉗3支、編號2扳手5支、編號3螺絲起子3支、
    編號4美工刀1支、編號5信號彈3顆、附表乙附表二編號29非
    槍砲彈藥刀械管制條例管制之信號彈發射器1枝；及附表乙
    附表一編號6無線電對講機2台、編號7鋼筆型手電筒1支，至
    雲林縣西螺鎮○○里○○路29之1號前，由林江水在旁把風
    ，辛○○在其車內等候接應，地○○則持上開老虎鉗1支，
    破壞Ｆ○○所有之車牌號碼8L-3396號自用小客車車門鎖，
    著手竊取該車，惟尚未及發動引擎駕車駛離之際，適為附近
    鄰居楊錦源及時察覺，並報警處理，警員Ｃ○○、Ｊ○○據
    報後，約3分鐘趕抵現場，地○○、辛○○、林江水發現警
    車到來，見事跡敗露，辛○○隨即駕車逃離，而地○○、林
    江水旋即往雲林縣西螺鎮○○里○○路27巷逃逸，未料該巷
    道係死巷無法逃匿，林江水乃躲藏在該路27巷1弄13號（即
    巷底）房屋前所停放車牌號碼VX-8995號自用小客車車底，
    地○○則躲藏在該13號圍牆處，Ｃ○○、Ｊ○○隨即循楊錦
    源視線跟蹤地○○、林江水逃逸路線，追躡至該13號處欲逮
    捕地○○、林江水。詎地○○為脫免逮捕，竟自該躲藏處衝
    出，邊跑邊持上開信號彈發射器朝員警Ｃ○○、Ｊ○○方向
    ，接續發射信號彈3顆，當場對依法執行職務之Ｃ○○、Ｊ
    ○○施以強暴，Ｃ○○、Ｊ○○在就地掩蔽後，旋即由Ｃ○○開槍射擊子彈1顆反擊，然地○○仍順利脫逃，Ｃ○○、
    Ｊ○○隨即當場逮捕林江水，並扣得地○○所有供常業竊盜
    使用之附表乙附表一編號1至7所示物品。
  2.嗣為警於93年1月20日16時30分許，在地○○向江文鎮所承
    租之雲林縣西螺鎮福田里社口68之18號西邊倉庫內，查獲酉
    ○○所失竊之車牌號碼F8-3708自用小客車，並在該車上扣
    得地○○所有供加重準強盜未遂使用之附表乙附表二編號29
    所示信號彈發射器1枝。
  (二)地○○或單獨或與辛○○共同為下列竊盜、恐嚇取財行為：
  1.地○○為遂行恐嚇取財之目的，乃先於附表甲附表二編號1
    、2所示時間、地點，攜帶其所有足供兇器使用之附表乙附
    表二編號1至24所示物品，及附表乙附表二編號27望遠鏡1副
    、編號28無線對講機2台，竊取未○○所有之車牌號碼E5-42
    87號、酉○○管領使用之車牌號碼F8-3708號自用小客車，
    嗣分別於附表甲附表二編號1、2所示時間，撥打電話向未○○、酉○○恫嚇稱：若不依指示匯款，將解體車輛等語，未
    ○○、酉○○因恐車輛遭解體而心生畏懼，乃分別依指示匯
    款新臺幣（下同）200,000元、60,000元，至附表甲附表二
    所示編號1、2帳戶內。而地○○為規避警方查緝，乃基於行
    使偽造特種文書之概括犯意，於92年底某日，在雲林縣西螺
    鎮○○○○道，明知姓名年籍不詳之曾姓男子所販賣之號碼
    YO-8333號車牌2面係屬偽造，仍以30,000元價格購買，隨即
    持之行使，懸掛在所竊得車牌號碼F8-3708號自用小客車上
    ，供作竊車時交通工具，足生損害於該車牌號碼原使用人蔡
    緯杰及監理機關對車牌管理之正確性。地○○並將車牌號碼
    E5-4287號自用小客車解體後銷贓牟利。
  2.地○○復與辛○○為遂行恐嚇取財之目的，先於附表甲附表
    二編號3 所示時間、地點，駕駛懸掛偽造車牌號碼YO-8333
    號車牌之上開自用小客車，攜帶地○○所有上開物品，共同
    竊取宇○○管領使用之車牌號碼CL-1523號自用小客車，再
    於附表甲附表二編號3所示時間，撥打電話向宇○○恫嚇稱
    ：若不依指示匯款，將解體車輛等語，宇○○因恐車輛遭解
    體而心生畏懼，乃依指示匯款64,000元，至附表甲附表二所
    示編號3帳戶內。地○○、辛○○並將車牌號碼CL-1523號自
    用小客車解體後銷贓牟利。
  3.嗣為警於93年1月20日16時30分許，在地○○向江文鎮所承
    租之雲林縣西螺鎮福田里社口68之18號西邊倉庫內，尋回酉
    ○○所有懸掛偽造號碼YO-8333號車牌2面之上開自用小客車
    ，並在該車上扣得地○○所有供上開加重準強盜未遂使用之
    附表乙附表二編號29所示信號彈發射器1枝；供常業竊盜使
    用之附表乙附表二編號1至24號、編號27、28所示物品；供
    行使偽造特種文書使用之附表乙附表二編號26所示YO-8333
    號車牌2面，及車牌號碼E5-4287號行車電腦1台、CL-1523號
    之空電腦各1台。
  (三)地○○、辛○○夥同黃智宗（業經台灣高等法院台南分院判
    處有期刑1年6月確定在案）及綽號「鈑金忠」之真實姓名年
    籍不詳成年男子，為下列竊盜、恐嚇取財行為：
  1.地○○、辛○○夥同黃智宗、綽號「鈑金忠」之成年男子，
    於附表甲附表三編號1至8所示時間、地點，竊取附表甲附表
    三編號1至8所示車輛，並由地○○與綽號「小明」連絡交付
    贓車地點，再由辛○○、黃智宗將附表甲附表三編號1、3至
    8所示車輛駛往該處交付綽號「小明」之人銷贓牟利。而地
    ○○、辛○○、黃智宗、綽號「鈑金忠」之成年男子，復以
    上開竊盜為方法，遂行恐嚇取財之目的，由地○○、辛○○
    、綽號「鈑金忠」連續於附表甲附表三編號1至8所示時間，
    撥打電話予附表甲附表三編號1至8所示被害人陳經、Ｏ○○
    、甲○○、Ａ○○、申○○、玄○○、Ｉ○○、癸○○，恫
    嚇稱：失竊車輛在我這裡，若不依指示匯款，將解體車輛等
    語，除Ａ○○於向警方報案後，警員告知不要匯款，縱使匯
    款車輛也未必能尋回等語，而未依指示匯款，因此恐嚇取財
    未遂外，其餘被害人則恐車輛遭解體，而心生畏懼，乃分別
    依指示匯如附表甲附表三編號1至3、5至8所示款項，至張羽
    晴開立之台北中和郵局帳號00000000000000號、周永程開立
    之泛亞商業銀行（嗣更名為寶華商業銀行）斗六分行帳號00
    0000000000號帳戶內，地○○隨即將所保管之上開帳戶提款
    卡交付黃智宗，並載送黃智宗至雲林縣北港鎮、雲林縣口湖
    鄉、嘉義縣大林鄉、嘉義縣新港鄉等地之自動提款機提領恐
    嚇取財所得款項，黃智宗則以所持用之行動電話門號000000
    0000號，與地○○聯絡竊盜、恐嚇取財之事宜，而該4人並
    依分工狀況，由地○○分配上開犯罪所得，黃智宗因此分得
    3,000元至15,000元不等贓款。
  2.嗣於93年10月11日13時許，為警持臺灣雲林地方法院所核發
    之搜索票，至雲林縣北港鎮○○里○○路89號黃智宗住處執
    行搜索，扣得黃智宗所有供竊盜、恐嚇取財使用之附表乙附
    表三編號1至3所示行動電話3支、門號0000000000號SIM卡1
    張，及記載竊盜、恐嚇取財分配贓款之備忘錄1紙，與其於
    提領附表甲附表三編號2、3所示恐嚇取財贓款時所穿著之方
    格襯衫1件。
  (四)地○○或單獨，或與辛○○，或夥同辛○○、綽號「鈑金忠
    」之成年男子，或夥同綽號「阿當」、「阿陽」真實姓名年
    籍不詳之成年男子，分別為下列行為。而辛○○尚另與陳明
    新（已歿，業經檢察官不起訴處分確定）為下列行為：
  1.地○○與辛○○攜帶附表乙附表四編號1至5所示足供兇器使
    用之工具及編號10對講機3台，先於附表甲附表四編號1所示
    時間、地點，共同竊取懸掛偽造車牌號碼9C-5218號自用小
    客車，供竊車交通工具使用。嗣於附表甲附表四編號2所示
    時間、地點，竊取寅○○所有車牌號碼2U-5516號自用小客
    車，地○○並以所持用之行動電話門號0000000000號，於93
    年2月19日14時14分許至15時42分許，接續撥打寅○○所持
    用之行動電話門號0000000000號，恫嚇稱：車子在我這裡，
    若不依指示匯款200,000元至吳潘安所開立台灣銀行嘉義分
    行帳號000000000000號帳戶內，將解體車輛等語，使寅○○
    心生畏懼，惟因雙方就匯款金額未能達成協議，寅○○始未
    匯款，而恐嚇取財未遂。
  2.地○○、辛○○夥同綽號「鈑金忠」之成年男子，攜帶附表
    乙附表四編號1至5所示足供兇器使用之工具及編號10對講機
    3台，於附表甲附表四編號3所示時間、地點，竊取Ｅ○○所
    管領車牌號碼LB-6487號自用小客車，並推由地○○以其所
    持用之行動電話門號0000000000號，於93年3月2日14 時許
    ，撥打Ｅ○○公司電話（05）0000000號，恫嚇稱：車子在
    我這裡，若不依指示匯款30,000元至吳潘安所開立安泰銀行
    嘉義分行帳號00000000000000號帳戶內，將解體車輛等語，
    Ｅ○○恐車輛遭解體，而心生畏懼，惟因Ｅ○○經濟困難未
    匯款，而恐嚇取財未遂。
  3.辛○○與陳明新，先由陳明新以朋友匯款需要為藉口，向林
    傳宗借用其所開立鳳山新富郵局帳號00000000000000號帳戶
    ，作為恐嚇取財匯款人頭帳戶使用，再委請林傳宗將款項轉
    入陳明新所開立帳戶，嗣辛○○分別於附表甲附表四編號4
    、5所示時間、地點，竊取卯○○所有車牌號碼BM-7555號、
    壬○○管領使用車牌號碼A6-2976號自用小客車，辛○○並
    以持用之行動電話門號0000000000號、0000000000號聯絡陳
    明新恐嚇取財事宜，再由陳明新以所持用之行動電話門號00
    00000000號，分別於附表甲附表四編號4、5所示時間，撥打
    卯○○、壬○○所持用之0000000000號、（04）0000000號
    電話，恫嚇稱：車子在我這裡，需依指示匯款始歸還車輛等
    語，卯○○、壬○○因恐車輛無法尋回，而心生畏懼，乃依
    指示各匯款30,000元至林傳宗所開立上開帳戶內，俟林傳宗
    將款項轉入陳明新帳戶，由陳明新提領贓款後，辛○○分得
    7成5，餘由陳明新取得。嗣為警於93年9月3日17時55分許，
    至彰化縣福興鄉○○村○○路136號13樓陳明新租屋處，經
    陳明新同意後執行搜索，扣得陳明新所有供恐嚇取財使用之
    附表乙附表四編號26號行動電話1支。
  4.地○○夥同綽號「阿當」、「阿陽」之成年男子，攜帶附表
    乙附表四編號1至5所示足供兇器使用之工具及編號10對講機
    3台，並以所持用之行動電話門號0000000000號，與綽號「
    阿當」、「阿陽」連絡竊盜事宜，3人於附表甲附表四編號6
    所示時間、地點，竊取附表甲附表四編號6Ｋ○○所有車牌
    號碼DC-1368號自用小客車，並於93年9月3日、93年9月4日
    ，持用不詳電話，接續撥打電話向Ｋ○○恫嚇稱：若要車即
    匯款200,000元等語，惟因Ｋ○○堅持要先看到車始匯款，
    而恐嚇取財未遂。而地○○為規避警方查緝，乃與綽號「詹
    仔」真實姓名年籍不詳之成年男子，共同基於偽造特種文書
    之犯意聯絡，推由綽號「詹仔」男子偽造車牌號碼3T-1268
    號車牌2面，地○○並於93年9月4日，在彰化縣中彰快速道
    路橋下，以30,000元價格購買上開偽造車牌2面，且承前述
    行使偽造特種文書之概括犯意，將上開偽造車牌2面懸掛在
    所竊得之上開車牌號碼DC-1368號自用小客車上，足生損害
    於原車牌使用人全成工業有限公司及監理機關管理車牌之正
    確性。
  5.地○○復夥同與綽號「阿當」、「阿陽」之成年男子，攜帶
    附表乙附表四編號1至5所示足供兇器使用之工具及編號10對
    講機3台，並以所持用之行動電話門號0000000000號，與綽
    號「阿當」、「阿陽」連絡竊盜事宜，3人於附表甲附表四
    編號7、8所示時間、地點，竊取附表甲附表四編號7、8所示
    車輛共4輛，再將竊得之上開車輛交付購買贓車者，以銷贓
    牟利。
  6.地○○攜帶附表乙附表四編號1至5所示足供兇器使用之工具
    ，於附表甲附表四編號9所示時間、地點，竊取附表甲附表
    四編號9所示車輛共8輛，得手後隨即將車輛解體，以銷贓牟
    利。
  7.嗣為警分別於93年9月13日17時30分許、同日19時許，在雲
    林縣斗六市○○路○段241號麥當勞速食店、雲林縣北港鎮○○路308巷8號3樓B室地○○租屋處，經地○○同意後執行搜
    索，扣得地○○所有供犯竊盜、恐嚇取財使用之附表乙附表
    四編號1至5竊車工具、編號6竊車訂單手抄紙2張、編號7竊
    車勒贖筆記本2本、編號9行動電話3支、編號10對講機3台；
    供行使偽造特種文書使用之編號11偽造車牌號碼3T-1268車
    牌2面；及所竊得附表甲附表四編號9車輛解體銷贓後剩餘之
    附表乙附表四編號12至19物品，且尋獲懸掛上開偽造車牌之
    車牌號碼DC-1368自用小客車1輛。
  (五)地○○、辛○○夥同黃智宗、綽號「鈑金忠」之成年男子為
    下列竊盜、恐嚇取財既遂、未遂行為。而辛○○復另與陳明
    新為下列竊盜、恐嚇取財既遂、未遂行為：
  1.地○○、辛○○夥同黃智宗與綽號「鈑金忠」之成年男子，
    攜帶附表乙附表四編號1至5所示足供兇器使用之工具及編號
    10對講機3台，於附表甲附表五編號1至6所示時間、地點，
    竊取附表甲附表五編號1至6所示乙○○、丙○○、Ｂ○○、
    戌○○、Ｒ○○、天○○分別所有、管領使用之自用小客車
    ，地○○並以所持用之行動電話門號0000000000號，於附表
    甲附表五編號2、3、5、6所示時間，接續撥打丙○○、Ｂ○○、Ｒ○○、天○○所持用之電話；另由辛○○、黃智宗持
    不詳電話撥打乙○○、戌○○所持用電話，分別恫嚇稱：車
    子在我這裡，若不依指示匯款，將解體車輛等語，乙○○、
    丙○○、Ｂ○○、Ｒ○○、天○○因恐車輛遭解體，而心生
    畏懼，乃分別依指示匯款10,000元、25,000元、30,000元、
    25,000元、25,000元，至指定之吳潘安所開立安泰商業銀行
    帳號00000000000000號、陳淑婉所開立虎尾圓環郵局帳號00
    0000000000000號帳戶內，另戌○○則未匯款，而恐嚇取財
    未遂。
  2.辛○○與陳明新（已歿），先由陳明新以朋友匯款需要為藉
    口，向林傳宗借用其所開立鳳山新富郵局帳號000000000000
    00號帳戶，作為恐嚇取財匯款人頭帳戶使用，再委請林傳宗
    將款項轉入陳明新所開立帳戶，復向不知情之蔡媚如借用其
    所開立溪湖郵局帳號00000000000000號帳戶之存摺、提款卡
    ，作為恐嚇取財匯款之人頭帳戶使用，並由辛○○分別於附
    表甲附表五編號7至12所示時間、地點，竊取附表甲附表五
    編號7至12所示Ｑ○○、Ｓ○○、Ｍ○○、Ｇ○○、Ｈ○○
    、庚○○所有之自用小客車，再推由陳明新以所持用之行動
    電話門號0000000000號、0000000000號，分別於附表甲附表
    五編號7至12所示時間，撥打Ｑ○○、Ｓ○○、Ｍ○○、Ｇ
    ○○、Ｈ○○、庚○○所持用之電話，恫嚇稱：車子在我這
    裡，須依指示匯款始歸還車輛，否則將解體車輛等語，Ｑ○○、Ｓ○○、Ｍ○○、Ｈ○○因恐車輛遭解體，而心生畏懼
    ，分別依指示匯款90,000元、53,000元、35,000元、10,000
    元至林傳宗、蔡媚如所開立之上開帳戶內；及鄭惠茹所開立
    埔鹽郵局帳號00000000000000號帳戶內，另Ｇ○○、庚○○
    則未匯款，而恐嚇取財未遂。俟由陳明新提領贓款後，辛○○分得7成5，餘由陳明新取得。
  3.嗣為警分別於：(1)93年9月3日17時55分許，至彰化縣福興鄉
    ○○村○○路136號13樓陳明新租屋處，經陳明新同意後執
    行搜索，扣得陳明新所有供恐嚇取財使用之附表乙附表四編
    號26號行動電話1支。(2)93年9月13日17時30分許、同日19時
    許，在雲林縣斗六市○○路○段241號麥當勞速食店、雲林縣
    北港鎮○○路308巷8號3樓B室地○○租屋處，經地○○同意
    後執行搜索，扣得地○○所有供犯竊盜、恐嚇取財使用之附
    表乙附表四編號1至5竊車工具、編號6竊車訂單手抄紙2張、
    編號7竊車勒贖筆記本2本、編號9行動電話3支、編號10對講
    機3台。
  (六)地○○復於92年2月1日15時許，在台中市○區○○街與原子
    街交岔路口，竊取丑○○所有之車牌號碼6Q-1111號自用小
    客車，嗣為規避警方查緝，乃承前述行使特種文書之概括犯
    意，於不詳時間、地點，向姓名年籍不詳之人，以不詳價格
    ，購買偽造車牌號碼7K-8589號車牌2面，持以行使懸掛在上
    開自用小客車上，足生損害於原車牌所有人科碩科技開發有
    限公司及監理機關對車牌管理之正確性。而地○○乃於92年
    9月25日，在雲林縣西螺鎮，以200,000元價格，將懸掛偽造
    7K-858 9號車牌之上開車輛售予不知情之劉冠志、陳永田，
    以銷贓牟利。嗣劉冠志、陳永田於92年10月9日15時20分許
    ，在彰化縣彰化市○○路○段861號，經警查獲始知上情。
  (七)辛○○夥同陳將得（所涉竊盜案件由台灣彰化地方法院另案
    審理中）、綽號「鈑金忠」之成年男子為下列竊盜行為：
  1.辛○○先於93年3月4日、93年4月13日，向張英山、張鍾玉
    蘭，分別承租彰化縣埔心鄉○○村○○路○段93號、彰化縣
    埔心鄉○○村○○○路215之2號，作為竊得車輛解體工廠使
    用，嗣接受不詳姓名年籍之人購買贓車之訂單後，即夥同陳
    將得、綽號「鈑金忠」之成年男子，攜帶附表乙附表五編號
    10至15、20所示足供兇器使用之工具，及編號18中華廠牌車
    用晶片2個、編號19中華廠牌啟動線圈1組，於附表甲附表七
    編號1至5所示時間、地點，共同竊取附表甲附表七編號1至5
    所示車輛，再將所竊得之車牌號碼3Q-8586號、8V-4387號自
    用小客車駛至彰化縣埔心鄉○○村○○路○段93號，以附表
    乙附表五編號1至4、6、7所示拆解工具，將上開車輛解體後
    銷贓牟利；另將所竊得之車牌號碼B2-8360號、B9-7779號自
    用小客車駛至彰化縣埔心鄉○○村○○○路215之2號俟機解
    體銷贓牟利。而辛○○為規避警方查緝，乃與不詳姓名之成
    年男子，共同基於偽造特種文書之犯意聯絡，先由該不詳姓
    名之成年男子，偽造車牌號碼DJ-0188號車牌2面，嗣辛○○
    於不詳時間、地點收受上開偽造車牌2面，並進而持以行使
    懸掛在所竊得之車牌號碼2W-7629號自用小客車上，再交由
    陳將得駕駛，作為竊車之交通工具，足生損害於原車牌所有
    人Ｌ○○及監理機關對車牌管理之正確性。
  2.嗣為警分別於：(1)93年7月16日9時許，持台灣彰化地方法院
    所核發之搜索票，至彰化縣埔心鄉○○村○○路○段93號，
    查獲辛○○在場，及江國書駕駛車牌號碼CO-2173號廂型自
    用小客車搭載辛○○之兄周憲民，內載有解體車輛車體，正
    欲駛離該處（江國書、周憲民所涉竊盜案件由台灣彰化地方
    法院另案審理中），並扣得辛○○所有供解體竊得車輛使用
    之附表乙附表五編號1至4、6、7所示工具，及分別記載竊車
    方法、購買贓車訂單之編號8日記簿1本、編號9電話簿1本，
    且尋獲已遭解體尚未銷贓完畢之車牌號碼3Q-8586號、8V-43
    87號自用小客車部分車體。(2)93年7月17日0時30分許，經辛○○同意執行搜索後，在彰化縣埔心鄉○○村○○○路215
    之2號，查獲尚未及解體之車牌號碼B2-8360號（懸掛車牌號
    碼2W-7629號）、B9-7779號自用小客車。(3)93年8月10日18
    時許，經陳將得同意帶同警方至雲林縣西螺鎮文賢國小產業
    道路旁，尋獲懸掛偽造車牌號碼DJ-018 8號2面之2W-7629號
    自用小客車，並在該車內扣得辛○○所有供竊盜使用之附表
    乙附表五編號10至15、編號18至20所示工具。
  (八)地○○或單獨，或夥同辛○○、黃智宗、綽號「鈑金忠」之
    成年男子，或夥同綽號「阿當」、「阿陽」之成年男子，為
    下列之竊盜、恐嚇取財行為。而辛○○復另與陳明新（已歿
    ）為下列之竊盜、恐嚇取財行為：
  1.地○○先於附表甲附表八編號1 所示時間、地點，攜帶附表
    乙附表四編號1至5所示足供兇器使用之工具，竊取附表甲附
    表八編號1所示姚建祥所有車牌號碼QE-6819號自用小客車，
    並於90年4月13日持不詳電話，撥打姚建祥所持用電話，恫
    嚇稱：車子在我這裡，若不依指示匯款，將解體車輛等語，
    姚建祥因恐車輛遭解體，而心生畏懼，乃依指示匯款200,00
    0元至不詳帳戶內。地○○復於附表甲附表八編號2、3所示
    時間、地點，攜帶附表乙附表四編號1至5所示足供兇器使用
    之工具，竊取附表甲附表八編號2、3所示辰○○、丁○○所
    有車牌號碼RG-8698號、5A-1869號自用小客車。而地○○於
    竊得上開車輛後，隨即將車輛解體，以銷贓牟利。
  2.地○○、辛○○夥同黃智宗、綽號「鈑金忠」之成年男子，
    於附表甲附表八編號4至7所示時間、地點，攜帶附表乙附表
    四編號1至5所示足供兇器使用之工具、編號10對講機3台，
    共同竊取附表甲附表八編號4至7所示黃○○、Ｐ○○、宙○○、己○○分別管領使用、所有之車牌號碼8231-DK號、YP-
    3118號、SF-4677號、5M-5333號自用小客車，並連續持用不
    詳電話，分別撥打黃○○、Ｐ○○、宙○○、己○○所持用
    電話，恫嚇稱：車子在我這裡，若不依指示匯款，將解體車
    輛等語，黃○○、Ｐ○○、宙○○、己○○因恐車輛遭解體
    ，而心生畏懼，乃分別依指示匯款6,000元、50,000元及30,
    000元、30,000元、20,000元，至陳淑婉所開立虎尾圓環郵
    局帳號000000000000號、周家芬所開立虎尾安慶郵局帳號00
    000000000000號帳戶內。
  3.辛○○復與陳明新，於附表甲附表八編號8 所示時間、地點
    ，為遂行恐嚇取財目的，推由辛○○竊取附表甲附表八編號
    8所示子○○所有車牌號碼7Q-0060號自用小客車，再由陳明
    新於附表甲附表八編號8所示時間，接續撥打子○○所持用
    電話，恫嚇稱：車子在我這裡，若不依指示匯款，將解體車
    輛等語，子○○因恐車輛遭解體，而心生畏懼，乃依指示匯
    款40,000元至蔡媚如所開立溪湖郵局帳號00000000000000號
    帳戶內。
  4.而地○○夥同綽號「阿當」、「阿陽」之成年男子，於附表
    甲附表八編號9所示時、地，攜帶附表乙附表四編號1至5所
    示足供兇器使用之工具、編號10對講機3台，竊取附表甲附
    表八編號9所示亥○○所有車牌號碼B3-7576號自用小客車，
    得手後隨即將車輛解體，以銷贓牟利。
  5.嗣為警分別於93年9月13日17時30分許、19時許，在雲林縣
    斗六市○○路○段241號麥當勞速食店、雲林縣北港鎮○○路
    308巷8號3樓B室地○○租屋處，經地○○同意後執行搜索，
    扣得地○○所有供犯竊盜、恐嚇取財使用之附表乙附表四編
    號1至5竊車工具、編號6竊車訂單手抄紙2張、編號7竊車勒
    贖筆記本2本、編號9行動電話3支、編號10對講機3台；及所
    竊得附表甲附表八編號1至3、9所示車輛解體銷贓後剩餘之
    附表乙附表四編號22至25所示行車電腦4台。
三、案經雲林縣警察局西螺分局報告臺灣雲林地方法院檢察署檢
    察官偵查起訴，及臺灣雲林地方法院檢察署（93年度偵字第
    4117號、第4320號、4079號、第4968號）、臺灣嘉義地方法
    院檢察署（93年度偵字第5418號、第5455號、第6238號、94
    年度偵字第869號、第2039號）、臺灣彰化地方法院檢察署
    （93年度偵字第129號、94年度偵字第1963號）檢察官移送
    併案辦理，經蒞庭檢察官分別擴張、追加犯罪事實。
    理  由
甲、程序部分：
(一)、按被告以外之人於審判中有所在不明而傳喚不到者，其於檢
    察事務官、司法警察官或司法警察調查中所為之陳述，經證
    明具有可信之特別情況，且為證明犯罪事實之存否所必要者
    ，得為證據，刑事訴訟法第159條之3第3款定有明文。本件
    證人黃智宗業因違反洗錢防制法案件，經台灣雲林地方法院
    檢察署發布通緝，並經臺灣雲林地方法院傳喚、拘提均未到
    場，此有台灣高等法院被告前案紀錄表、雲林縣警察局北港
    分局函各1份在卷可參（見原審卷5第120頁、第125頁至第12
    6頁、第205頁至第206頁），而公訴人聲請依上開規定將共
    犯黃智宗於93年10月11日、93年10月21日、93年10月25日之
    警詢筆錄作為證據使用，經原審形式審查證人黃智宗上開警
    詢中證述內容，核與自動提款機翻拍照片7幀相符（雲警刑
    二字第10415號卷第22頁至第26頁），並有雲林縣警察局刑
    警隊搜索扣押筆錄、扣押物品目錄表各1份在卷可參（雲警
    刑二字第10415號卷第16頁至第17頁），復有扣案之附表乙
    附表三編號1至3、5、6物品可佐，具有特別可信性，且為證
    明被告地○○、辛○○有無附表甲附表三編號1至8所示犯罪
    事實所必要，依上開規定，自得為證據，是被告辛○○辯稱
    ：共犯黃智宗上開警詢供述無證據能力云云，並無理由。
(二)、按被告之自白不得作為有罪判決之唯一證據，仍應調查其他
    必要之證據，以察其是否與事實相符，刑事訴訟法第156條
    第2項定有明文；又犯罪事實之證明，不論係直接證據或間
    接證據，須於一般人均不致有所懷疑而得確信其為真實之程
    度，始得據為有罪之認定，倘其證明尚未達於此程度而仍有
    合理懷疑存在時，本諸無罪推定之原則，自應為被告無罪之
    判決，故附加於自白之佐證，亦須達於無合理懷疑之程度，
    且非只增強自白之可信性為已足，仍須具備構成犯罪要件事
    實之獨立證據，亦即除自白外，仍應有足可證明犯罪之必要
    證據，因此，無被告自白之案件，固應調查必要之證據，即
    已有被告自白之案件，亦須調查其他必要之證據，以察其是
    否與事實相符。美國採用認罪協商制度，被告就其所犯之罪
    與檢察官協商，協商合意後，檢察官將協商內容呈報法官，
    由法官參考協商內容作出科刑判決，認罪協商制度在未調查
    全部證據之情形下，即予判決，且部分無辜被告，因恐不接
    受協商條件，可能招致較重之刑罰，為避免風險而勉強接受
    協商之條件，故經由協商作成之判決，勢必難以期待其達到
    無所懷疑而得確信其為真實之程度。而被告為達某種目的依
    認罪協商所為之有罪供認，與我國刑事訴訟法規定之自白犯
    罪，性質上顯然並不相同，自不得據以認定係自白犯罪（最
    高法院91年度台上字第7496號判決要旨參照）。本件被告地
    ○○、辛○○於94年4月15日原審審理中與檢察官達成認罪
    協商，而就部分犯罪事實為有罪之供認（見原審卷5第34頁
    背面、第35頁正面），依前揭裁判要旨所示，此與刑事訴訟
    法規定之自白犯罪，性質顯然不同，故上開認罪協商不得據
    以認定被告已自白犯罪，先予敘明。至被告辛○○辯稱：在
    原審係基於認罪協商之故，始坦承犯行云云。然查，我國刑
    事訴訟既不採認罪協商制度，從而認定被告犯行，並非單憑
    被告自白為認定犯罪事實，已如前述，是被告辛○○上開所
    辯，顯無理由。
(三)、又按，檢察官職司追訴犯罪，就審判程序之訴訟構造言，檢
    察官係屬與被告相對立之當事人一方，偵查中對被告以外之
    人所為之偵查筆錄，或被告以外之人向檢察官所提之書面陳
    述，性質上均屬傳聞證據。自理論上言，如未予被告反對詰
    問、適當辯解之機會，一律准其為證據，似有違當事人進行
    主義之精神，對被告之防禦權亦有所妨礙；然而現階段刑事
    訴訟法規定檢察官代表國家偵查犯罪、實施公訴，必須對於
    被告之犯罪事實負舉證之責，依法其有訊問被告、證人及鑑
    定人之權，證人、鑑定人且須具結，而實務運作時，偵查中
    檢察官向被告以外之人所取得之陳述，原則上均能遵守法律
    規定，不致違法取供，其可信性極高，為兼顧理論與實務，
    乃於修正刑事訴訟法時，增列第一百五十九條之一第二項，
    明定被告以外之人（含共同被告、共犯、被害人、證人等）
    於偵查中向檢察官所為陳述，除顯有不可信之情況者外，得
    為證據，並於九十二年九月一日施行（最高法院九十三年度
    台上字第二三九七號判決參照）。準此，被告地○○、共犯
    陳明新於偵查中所為供述，除顯有不可信之情況者外，亦有
    證據能力。是被告辛○○空言辯稱：渠等供述無證據能力云
    云，顯不可採。
乙、實體部分：
壹、認定犯罪事實所憑之證據及理由：
一、犯罪事實(一)部分（即附表甲附表一部分）：
  (一)被告地○○部分：
    附表一編號01所示事實，業據被告地○○於本院審理時，坦
    承有附表一編號01所示犯行（詳本院卷145頁），並有附表
    一證據欄所示證據可資佐證。
  1.被告地○○坦承事項及佐證證據：
  (1)被告地○○坦承有於附表甲附表一所示時間、地點，夥同被
    告辛○○、證人林江水，攜帶附表乙附表一編號1 至7 、附
    表乙附表二編號29所示物品，竊取車牌號碼8L-3396號自用
    小客車未遂，嗣其持信號彈發射器，接續對警員發射信彈3
    顆之事實（原審卷六第50頁正面）。
  (2)而上開坦承事項有下列證據，足以佐證係屬真實：
  證人林江水於92年10月31日偵查中證詞及現場圖1 紙（雲林
    地檢92偵4579號卷第12頁至第17頁）。
  被害人Ｆ○○於92年10月31日警詢中陳述（西警刑字第0920
    0021118號卷第3頁至第4 頁）。
  證人廖中圳於92年10月31日警詢中證詞（西警刑字第092000
    21118號卷第5頁）。
  證人楊錦源於92年10月31日警詢中證詞（西警刑字第092000
    21118號卷第6頁至第7頁）。
  警員職務報告書1份（西警刑字第09200021118號卷第8頁）
  。
  現場照片14幀（西警刑字第09200021118號卷第10之1頁至第
    10之5頁；原審卷4第86頁至第87之1頁）。
  內政部警政署刑事警察局92年11月18日刑紋字第0920212925
    號鑑驗通知書1 份及採證照片10幀（雲林地檢92偵字第4579
    號卷第41頁至第47頁）。
  內政部警政署刑事警察局93年4月15日刑偵五字第093008199
    9號鑑驗通知書1份（西警刑字第0930009450號卷第89頁）。
  內政部警政署刑事警察局94年1 月26日刑偵五字第09400163
    26號鑑驗通知書1份（原審卷3第52頁）。
  贓物認領保管單1份（西警刑字第09200021118號卷第9頁）。
  車籍作業系統-查詢認可資料1份（西警刑字第09200021118
    號卷第20頁）。
  扣案之附表乙附表一編號1至7、附表乙附表二編號29所示物
    品、原審勘驗筆錄1份（原審卷2第89頁背面至第90頁）。
  2.惟被告地○○及辯護人辯稱：
  (1)由證人楊錦源於警詢中之證詞，佐以警員Ｃ○○、Ｊ○○所
    撰寫之職務報告記載內容，復觀之證人Ｃ○○於本院審理中
    證詞，可知被告地○○及共犯林江水，於警員到達現場前，
    已離開盜所即民生路29之1號前，而警員Ｊ○○、Ｃ○○係
    依楊錦源指示，往民生路27巷方向搜尋並發現竊嫌，並非由
    盜所當場跟蹤追躡而至，況Ｊ○○、Ｃ○○於搜尋時，僅發
    現趴伏在車下之共犯林江水，未發現被告地○○，且尚未實
    施逮捕林江水之行為，而被告地○○由民生路27巷1弄13號
    圍牆處跑出來，並持信號彈發射器發射信號彈時，Ｊ○○、
    Ｃ○○才發現被告地○○，並於被告地○○發射3顆信號彈
    後，回擊1槍。
  (2)故警員據報到達現場時，即未發現被告地○○，則被告地○○雖僅躲藏在附近巷弄內，惟渠等已離開盜所，當屬無疑。
    而警員係依楊錦源陳述，往雲林縣西螺鎮○○里○○路27巷
    1弄方向搜尋，始發現被告地○○，並非發現被告地○○後
    ，跟蹤追躡而至，亦無疑義。況被告地○○雖有發射信號彈
    3顆，施以強暴之行為，惟Ｊ○○、Ｃ○○尚能回擊1槍，並
    無至使不能抗拒之情形。
  (3)因此，依最高法院28年度上字第1984號判例要旨及學者陳煥
    生之見解，被告地○○上開行為，核與準強盜罪之構成要件
    不符。
  3.經查：
  (1)按刑法第329 條之強暴脅迫，以當場實施者為限，如在脫離
    犯罪場所或追捕者之視線以後，基於別種事實而實施時，則
    雖意在防護贓物或脫免逮捕，亦不過為另犯他罪之原因，與
    前之竊盜或搶奪行為無關，自不能適用該條以強盜論（最高
    法院28年非字第43號判例要旨參照）。反之，如竊盜之行為
    人，尚未脫離犯罪場所或追捕者之視線，仍屬當場，其因脫
    免逮捕，而施以強暴，自應論以刑法第329條準強盜罪。故
    刑法第329條之「當場」係指犯罪行為的現場或其附近而言
    ，行為人雖已離開竊盜的現場，但仍在他人跟蹤追躡中，亦
    即尚未脫離追捕者之視線以前，即猶在跟蹤追躡之範圍內，
    解釋上仍舊認為當場，且追捕者不以實際追捕之人為限，協
    助追捕者亦應包括在內。查：
  證人Ｃ○○於94年3月9日原審審理中證述：於92年10月31日
    2時30分，我與Ｊ○○在執行巡邏勤務，過程中有接獲勤務
    中心指示雲林縣西螺鎮○○里○○路29之1號前，有行跡可
    疑之人，可能是在竊車，我們從接獲指示到現場約過了3分
    鐘，到現場沒有發現行跡可疑之人，但發現29號之1前面有1
    輛自用小客車門窗被毀損，我們打電話回警察局，之後打電
    話給報案的人，報案的人跟我們說有2個人在車子前面要竊
    車，他說竊嫌往雲林縣西螺鎮○○里○○路27巷方向逃逸，
    27巷裡面有2個人，我們就將槍械拿出來，依據警察互相掩
    護的方式往27巷去搜尋，後來Ｊ○○在27巷1弄13號前面，
    發現有人趴在1輛車子引擎蓋下面，他用手勢表示那邊有人
    ，當時晚上深夜很靜，我跑過去的腳步聲很大，而且那邊很
    昏暗，從我的角度沒有看到嫌犯，但我認為巷子那個方向有
    2個人，因為通報時就已經知道2個人。我過去支援Ｊ○○時
    ，當時沒有發現13號的騎樓那裡有另外1個嫌犯，對於車底
    下的嫌犯，我們還沒有進行逮捕動作，Ｊ○○的方向可以看
    到林江水，但是我的角度沒有辦法看到，當時只知道車下有
    人。而27巷1弄是死巷子，我要去支援Ｊ○○時，有1個人從
    27巷1弄13號衝出來，就是隔著那輛有趴人車子的地方，邊
    跑邊開槍，開了3槍，第1槍、第2槍我沒有看到火光，第3槍
    我有看到火光，是朝我與Ｊ○○位置的中間開槍。他衝出來
    就馬上開第1槍，我們馬上趴下就地掩蔽，他朝我們開了第3
    槍時，他已經快跑到27巷巷口，我還擊1槍後，才追捕開槍
    的人，他跑到巷口後就往左轉過去了，我追不到27巷巷口就
    馬上回來，因為有1個嫌犯在車子底下，我們就沒有繼續追
    開槍的人，我回來後就和Ｊ○○叫車下的竊嫌出來，我們一
    起逮捕他等語（原審卷4第31頁至第35頁），並當庭繪製現
    場圖1紙附卷供參（原審卷4第38頁）。
  佐以證人楊錦源於92年10月31日警詢中證述：於92年10月31
    日2時33分，我和我太太看到雲林縣西螺鎮○○里○○路29
    之1號前有2名男子很可疑，我就叫我太太打電話報警。該2
    名歹徒在警察到達前，看到警示燈後即往民生路27巷逃逸。
    警察到達現場後，打電話給我，叫我出來，我即和我太太出
    來外面，我即向警察說，有2名男子很可疑，警察就發現停
    在民生路29之1號前有1輛白色BMW車牌號碼8L-3396號自用小
    客車，車門被破壞，警方問我說歹徒逃逸方向，我向警方說
    ，該2名男子往民生路27巷內逃逸，警察便往民生路27巷內
    追去，過沒幾分鐘，便聽到槍聲共4聲等語（西警刑字第092
    00021118號卷第6頁至第7頁）。
  且證人林江水於92年10月31日偵查中亦證述：92年10月31日
    2時33分，我和地○○、辛○○，到雲林縣西螺鎮○○○○
    路29之1號前，竊取車牌號碼8L-3396號BMW自用小客車，地
    ○○和我同時下車，他要我去前面把風，辛○○在另外1 輛
    車上，是他載我們過來的，地○○就用老虎鉗破壞車門鎖，
    但尚未進入車內，警察就來了，是被人發現並報警處理，我
    們躲到巷子裡，我躲在巷子裡車下被警察捉到。地○○開信
    號槍時，我有聽到3聲，前面2槍沒有產生火光，第3槍我才
    看到有火光，當時有另外1個警察在追他，他第3槍是往該警
    察的方向打，整個追捕過程只有2個警察等語（雲林地檢92
    年度偵字第4579號卷第13頁至第15頁），並當庭繪製現場圖
    1紙附卷供參（同卷第17頁）。
  互核證人Ｃ○○、楊錦源、林江水之上開證詞相符，並有上
    開現場圖2紙、警員職務報告1紙、現場照片14幀、內政部警
    政署刑事警察局93年4月15日刑偵五字第0930081999號、94
    年1月26日刑偵五字第0940016326號鑑驗通知書各1份在卷可
    參（西警刑字第09200021118號卷第8頁、第10之1頁至第10
    之5頁；原審卷4第86頁至第87之1頁；西警刑字第093000945
    0號卷第89頁；原審卷3第52頁），復有扣案之附表乙附表一
    編號1至7、附表乙附表二編號29所示物品足佐，證人Ｃ○○
    、楊錦源、林江水之證詞，堪以採信。可證楊錦源於發現被
    告地○○及證人林江水，在雲林縣西螺鎮○○里○○路29之
    1號前行跡可疑，遂立刻報警處理，同時以視線跟蹤該2人行
    徑，而Ｃ○○與Ｊ○○據報後，於3分鐘趕抵達該處，此時
    地○○、林江水未及竊得車牌號碼8L-3396號自用小客車即
    發現警車之警示燈，因不及搭乘被告辛○○所駕駛之自用小
    客車逃離，乃倉皇往隔壁巷即雲林縣西螺鎮○○里○○路27
    巷逃逸，未料該巷道係死巷無法逃匿，林江水乃躲藏在該路
    27巷1弄13號（即巷底）房屋前所停放車牌號碼VX-8995號自
    用小客車車底，地○○則躲藏在該13號圍牆處，Ｃ○○與Ｊ
    ○○在查看上開車輛確有遭竊現象，隨即循楊錦源視線跟蹤
    方向，追躡至該13號處欲逮捕地○○、林江水。詎地○○竟
    自該躲藏處衝出，邊跑邊持上開信號彈發射器朝Ｃ○○、Ｊ
    ○○方向，接續發射信號彈3顆，施以強暴，Ｃ○○、Ｊ○○在就地掩蔽後，旋即由Ｃ○○開槍射擊子彈1顆反擊，然
    地○○仍順利脫逃，嗣Ｃ○○、Ｊ○○當場逮捕林江水，並
    扣得地○○所有供竊盜使用之附表乙附表一編號1至7所示物
    品。
  由上述，可知被告地○○、辛○○及證人林江水竊車之地點
    與逃匿處僅1 巷之隔，距離甚近，被告地○○顯尚未脫離犯
    罪場所，且被告地○○逃逸之巷道係屬死巷，毫無隱密之處
    可藏匿，而被告地○○行竊後逃逸中，始終在協助追捕者即
    報案人楊錦源視線跟蹤，及追捕者即警員Ｃ○○、Ｊ○○追
    躡範圍內，故依上開判例要旨及說明，被告地○○既尚未脫
    離犯罪場所及追捕者跟蹤追躡範圍內，仍不失為當場。被告
    地○○及辯護人辯稱：被告並非在當場持信號彈發射器發射
    信號彈等語，顯然不足採信。
  (2)次按刑法第329條準強盜罪之所謂施強暴或脅迫，只須有此
    行為即足，並不以至使被害人不能抗拒為必要。此與強盜罪
    係以強暴、脅迫等手段，至使被害人不能抗拒為構成要件者
    不同（最高法院91年度台上字第3746號判決要旨參照）。承
    前述被告地○○持信號彈發射器對警員Ｃ○○、Ｊ○○發射
    信號彈3顆，已對之施以強暴行為，依上開判決要旨所示，
    縱Ｃ○○有持槍反擊之行為，仍無解於被告地○○為脫免逮
    捕，而施強暴之行為。被告及辯護人猶辯稱：被告雖有持信
    號彈發射器發射信號彈，但尚未構成強暴行為等語，亦不足
    採。
  4.綜上所述，被告地○○於附表甲附表一所示時間、地點，夥
    同被告辛○○、共犯林江水，攜帶兇器竊盜未遂，被告地○○為脫免逮捕，而當場對依法執行職務之警員施以強暴之行
    為，事證明確。
  (二)被告辛○○部分：
    被告辛○○曾於原審審理時坦承不諱，惟於本院審理時，復
    矢口否認，然據被告辛○○於警偵訊時供稱：九十二年大約
    十月份，我和地○○及林江水至西螺鎮來偷汽車，被警察發
    現地○○拿該支信號槍打警察等語（詳警卷(二)一一頁，偵卷
    (二)八九頁），核與證人林江水證述情節吻合（詳警卷(一)一至
    二頁，偵卷(一)一三至一五頁），並有被害人Ｆ○○指訴、贓
    物認領保管單、現場照片十張、車籍作業系統-查詢認可資
    料等在卷可稽（詳警卷(一)三至四、九、十、二十頁），足徵
    被告辛○○與被告地○○、證人林江水共同為附表一編號01
    所示竊盜未遂犯行，堪認無誤。雖被告辛○○係與被告地○○共同違犯附表一編號01所示竊盜未遂犯行，而被告地○○
    為脫免逮捕，而當場對依法執行職務之警員，施以強暴行為
    ，而犯刑法第三百三十條準強盜未遂，惟被告地○○為前開
    準強盜犯行時，乃因其個人為脫免逮捕，而突然所為強暴行
    為，超越原本計畫之範圍（蓋被告地○○等人原僅計畫竊車
    ），自為被告辛○○所難以預見，被告辛○○就被告地○○
    此部分犯行，自無庸同負共同正犯刑責，附此敘明。
二、犯罪事實(二)部分（即附表甲附表二部分）：
  (一)被告地○○部分：
    附表二編號01至03所示事實，業據被告地○○於本院審理時
    ，坦承有附表一編號01所示犯行（詳本院卷145頁），並分
    別有附表二編號01至03證據欄所示證據可資為證。
  1.被告地○○坦承有於附表甲附表二編號1至3所示時間、地點
    ，竊取車牌號碼E5-4287號、F8-3708號、CL-1523號自用小
    客車，並於附表甲附表二編號1至3所示時間，撥打電話向被
    害人未○○、酉○○、宇○○恐嚇取財得款，且為規避警方
    查緝，於附表甲附表二編號2所示時間、地點，明知姓名年
    籍不詳之曾姓男子所販賣號碼YO-8333號車牌2面係屬偽造，
    仍以30,000元價格購買，隨即懸掛在所竊得之車牌號碼F8-3
    708號自用小客車上，供作竊車時交通工具之事實（西警刑
    字第0930009450號卷第1頁至第8頁；原審卷6第50頁）。
  2.而上開坦承事實，有下列證據足以佐證係屬真實：
  證人辛○○於93年11月16日偵查中證詞（雲林地檢93偵字第
    4117號卷第88頁至第93頁）。
  證人黃世宏於93年11月16日偵查中證詞（雲林地檢93偵字第
    4117號卷第86頁至第87頁）。
  證人江文鎮於93年11月16日偵查中證詞（雲林地檢93偵字第
    4117號卷第84頁至第86頁）。
  證人楊國清於93年11月16日偵查中證詞（雲林地檢93偵字第
    4117號卷第87頁至第88頁）。
  被害人未○○於93年2月3日警詢中陳述（西警刑字第093000
    9450號卷第55頁）。
  被害人未○○之第一商業銀行存款存根聯1 紙（西警刑字第
    0930009450號卷第57頁）。
  被害人酉○○於93年1月21日、93年6月10日警詢中陳述（西
    警刑字第0930009450號卷第30頁至第32頁）。
  被害人宇○○於93年2月2日警詢中陳述（西警刑字第093000
    9450號卷第45之1頁至第46頁）。
  被害人宇○○之台中商業銀行自動提款機交易明細單1紙（西
    警刑字第0930009450號卷第48頁）。
  被害人未○○、酉○○、宇○○贓物認領保管單3紙（西警刑
    字第0930009450號卷第75頁至第77頁）。
  證人蔡世偉於93年9月20日警詢中證詞（西警刑字第0930004
    50號卷第56頁）。
  證人許清全於93年9月16日警詢中證詞（西警刑字第0930009
    450號卷第32頁至第35頁）。
  證人曾曼鈞於93年6月20日警詢中證詞（西警刑字第0930009
    450號卷第47頁）。
  照片影本42幀（西警刑字第0930009450號卷第105頁至124頁
    ）。
  國泰世華銀行93年6月17日93國泰世華銀彰泰字第125號函附
    許清全存款開戶申請書、存戶交易資料各1份（西警刑字第
    0930009450號卷第42頁至第45頁）。
  第一商業銀行93年5月7日（93）一興嘉字第154號函附曾曼
    鈞開戶基本資料、存款明細分類帳各1份（西警刑字第09300
    09450號卷第49頁至第52頁）。
  蔡世偉於第一商業銀行未登摺帳項查詢清單1份（西警刑字
    第0930009450號卷第61頁）。
  車輛竊盜、車牌失竊資料查詢報表-查詢車輛認可資料2份（
    西警刑字第0930009450號卷第86頁；西警刑字第0930220175
    號卷第8頁）。
  雲林縣警察局西螺分局函附YO-8333車牌及失竊資料1份（本
    院卷5第57頁至第62頁）。
  租賃契約書1 份（西警刑字第0930220175號卷第12頁至第13
    頁）。
  雲林縣警察局西螺分局搜索扣押筆錄、扣押物品目錄表各1
    份（西警刑字第0930009450號卷第66頁至第67頁）。
  扣案附表乙附表二編號1至29所示物品。
  臺灣雲林地方法院94年1月25日勘驗筆錄及其附表（原審卷2
    第158頁至第167頁）。
 3.綜上證據，被告地○○所犯附表甲附表二編號1至3所示之常
   業竊盜及恐嚇取財、行使偽造特種文書之犯行，事證明確。
 (二)被告辛○○部分：附表二編號03：
  1.被告辛○○於原審審理時坦承及於本院行準備程序時時曾表
    不爭執（詳原審卷(二)125、173頁，本院卷107頁），惟復矢
    口否認，然據被告辛○○於偵訊時自承：地○○從從92年11
    月找我回來，而在11月底在西螺有與地○○及林江水合作過
    ，我在車上，地○○與林江水下車，此即地○○向警方發射
    信號彈該次，直到九十三年四月就分開了，因為地○○酒品
    不好，93年2月至4 月，與地○○共偷過大約十多部等語（
    詳偵卷(二)89頁），茲因被告地○○持信號槍襲警該次，時間
    為92年10月31日，由此可知，被告辛○○前開供稱與被告地
    ○○合作竊車時間，係自九十二年十一月開始，應往前推至
    九十二年十月始是。又依共犯黃智宗供稱：今（九十三）年
    四、五月份開始，與地○○、辛○○等開始犯案，他們二人
    載我去領錢，我有交給警方一份備忘錄，是記錄我分多少錢
    ，他們偷完後就去載我，密碼告訴我，叫我去銀行領錢等語
    （詳偵查卷(四)十三至十六、三三頁），並有備忘錄、自動提
    款機翻拍照片七幀、寶華商業銀行斗六分行函附之周永程開
    戶立帳資料及交易歷史清單、中華郵政股份有限公司函附之
    張羽晴開戶立帳資料及交易歷史清單卷（詳警卷(四)十九、二
    二至二六頁，原審卷(三)八七至九七頁）在卷可佐，足徵共犯
    黃智宗上開供述，應屬實在。故被告辛○○與被告地○○合
    作竊車時間，應自九十二年十月起至九十三年五月底六月初
    等情，堪認無疑，合先陳明。是被告辛○○供稱：九十三年
    四月即與被告地○○就分開了等語，顯非真實，不足採信。
  2.又CL-1523號自用小客車確於附表甲附表二編號03所示時間
    、地點失竊，嗣宇○○並遭人撥打電話恐嚇取財，而心生畏
    懼，依指示匯款至曾曼鈞所開立之第一商業銀行興嘉分行帳
    戶之事實，業經被害人宇○○、證人曾曼鈞分別於警詢中陳
    述明確（詳警卷(二)四五之一至四七頁），並有宇○○台中商
    業銀行自動提款機交易明細單一紙、第一商業銀行九十三年
    五月七日（93）一興嘉字第一五四號函附曾曼鈞開戶基本資
    料、存款明細分類帳一份、贓物認領保管單一份在卷可參（
    詳警卷(二)四九至五二、七六頁），堪認屬實。
  3.佐以警方於尋獲F8-3708號自用小客車時，在該車上查獲附
    表乙附表二編號01至24、27至29所示物品，其中編號29信號
    彈發射器一枝，係被告地○○、辛○○夥同共犯林江水，於
    附表甲附表一編號01所示時間、地點，竊取8L-3396號自用
    小客車時，被告地○○所攜帶之物，而該自用小客車上復有
    被告辛○○之指紋，此有雲林縣警察局西螺分局搜索扣押筆
    錄、扣押物品目錄表、內政部警政署刑事警察局九十三年二
    月二十日刑紋字第0930026621號鑑驗書、內政部警政署刑事
    警察局九十四年一月二十六日刑偵五字第0940016326號鑑驗
    通知書等各一份在卷足參（詳警卷(二)六六至六七、八七至八
    八頁，原審卷(三)五二頁）。足徵被告辛○○確曾使用過F8-3
    708號自用小客車，而該車上復放置上開行竊工具，顯係供
    被告二人竊車所使用交通工具。再觀諸CL-1523號自用小客
    車失竊及被害人宇○○遭人恐嚇取財之時間，為九十三年一
    月八日、九十三年一月十二日，與被告二人竊取附表一編號
    01所示8L-3396號自用小客車未遂時間，兩者相隔甚近，而
    尚屬被告辛○○自承與被告地○○合作期間內，可認被告辛○○確有於附表甲附表二編號03所示時間、地點，與被告地
    ○○共同竊取CL-1523號自用小客車，並向被害人宇○○恐
    嚇取財等事實無訛。
  4.綜上所述，被告辛○○確有與地○○，共同於附表甲附表二
    編號03所示時間、地點竊盜並恐嚇取財。被告於本院審理中
    始翻異前詞否認犯行，顯係卸責之詞，不足採信。
三、犯罪事實(三)部分（即附表甲附表三部分）
  (一)被告地○○部分：
  1.訊據被告地○○矢口否認有何附表甲附表三編號01至08所示
    竊盜、恐嚇取財犯行，並辯稱：我於九十三年四月份就離開
    黃智宗住處，因為黃智宗有施用毒品，我不想染上毒品，而
    辛○○、黃智宗他們已經學會竊車，跟著我就賺不到錢，所
    以他們就另起爐灶云云。
  2.經查：
  (1)附表甲附表三編號01至08所示車輛，於附表甲附表三編號01
    至08所示時間、地點失竊，嗣被害人陳經、Ｏ○○、甲○○
    、Ａ○○、申○○、玄○○、Ｉ○○、癸○○，於附表甲附
    表三編號01至08所示時間接到恐嚇取財電話，除Ａ○○外，
    其餘被害人因恐車輛遭解體，而心生畏懼，遂依歹徒指示分
    別匯如附表甲附表三編號01至03、05至08所示金額，至張羽
    晴所開立台北中和郵局帳號00000000000000號、周永程所開
    立泛亞商業銀行斗六分行帳號000000000000號帳戶內之事實
    ，業經被害人Ｏ○○、甲○○、Ａ○○、申○○、玄○○、
    Ｉ○○、癸○○、陳經分別於警詢中陳述明確（詳警卷(四)七
    至一四、六一至六二頁，警卷(五)五四至五六頁，偵查卷(四)六
    三至六八頁），並有附表三證據欄所示證據在卷可查。
  (2)次依共犯黃智宗於警詢中供稱：警方於九十三年十月十一日
    持法院搜索票，在我住處扣得我所有襯衫一件、行動電話四
    支、備忘錄一張。查扣的襯衫是我穿著於九十三年五月十三
    日十五時八分，持周永程泛亞銀行帳號提款卡提領Ｏ○○遭
    汽車竊盜恐嚇取財贓款一萬元；嗣於九十三年五月十四日五
    時四十六分，在嘉義大林農會持周永程帳號提款卡提領甲○○遭汽車竊盜恐嚇取財贓款一萬五千元；復於九十三年五月
    十九日五時四十二分，持張羽晴帳號提款卡至雲林縣北港鎮
    北辰郵局，提領Ｏ○○再次匯款之五千元贓款；而於九十三
    年五月二十日十四時四十分十二秒，在嘉義縣新港郵局是我
    本人前往提領贓款。我至自動提款機提領贓款，是地○○以
    其所有B9-0815號廠牌BMW黑色自用小客車，載我前往提領贓
    款，我所提領贓款是地○○竊車後，恐嚇被害人匯進周永程
    及張羽晴人頭帳戶內。地○○自九十三年四月、五月間，開
    始要我去提領贓款。備忘錄上記載「自」字樣部分，就是我
    分得的贓款。周永程及張羽晴人頭帳戶儲金簿及提款卡均在
    地○○處，如欲提領現金時，地○○會將提款卡交給我，提
    領後再收回。我是自九十三年一月認識地○○，和他沒有仇
    恨或債務糾紛。地○○竊取汽車後，即將該車變賣給其他人
    解體，故即使將款項匯入指定帳戶內，也無法把竊得車輛還
    給被害人。綽號「鈑金忠」於九十三年四月、五月間，夥同
    地○○、辛○○，至雲林地區偷竊國產喜美、日產豐田等廠
    牌汽車，由綽號「鈑金忠」下手偷竊，辛○○負責把風，地
    ○○則在車上等候，遇有狀況立即接應綽號「鈑金忠」、辛○○逃離現場。附表甲附表三編號02至08所示竊盜及恐嚇取
    財行為，是地○○、辛○○及綽號「鈑金忠」所為。竊取汽
    車贓款由地○○分配等語（詳警卷(五)十一頁背面至十七頁背
    面）；嗣於偵查中供稱：我承認警方移送竊盜等犯罪事實。
    我總共分得十多萬元，詳如備忘錄寫「自」部分，這是我分
    到的錢，每次大約分得一萬五千元、五千元等，「共」後面
    數字是地○○拿的。提款卡是地○○拿給我的，我領完後再
    交還給他。我有給警方一份備忘錄，是記錄我分多少錢，他
    們分多少錢，我是從九十三年四月、五月開始領錢，是地○○他們載我去領錢，口湖、嘉義、大林等地提款機均有領過
    。提款翻拍照片中的人是我，照片上的衣服我有交給警方。
    提款卡均在地○○那裡，領完錢我就還他們了。本案尚有一
    位共犯叫「鈑金忠」，他是一起去偷的人。我和地○○他們
    犯本案時間是九十三年四月、五月份開始等語（詳偵查卷(四)
    八至九頁、十二至十九頁、三三頁）；復於原審九十三年度
    易字第三九八號竊盜等案件審理中供稱：我對於檢察官起訴
    之犯罪事實（即附表甲附表三編號02至08部分）全部承認。
    我們都是聽地○○叫我們做事情的，他是主謀，扣案行動電
    話四支，只有門號0000000000號才是用來和集團成員聯絡的
    ，扣案NOKIA、BENQ、MOTOROLA廠牌行動電話各一支，均使
    用過該門號等語（詳原審93年度易字第398號卷第36頁至第
    40頁）。綜觀黃智宗上開供述前後一致，核與被告辛○○於
    警詢時供稱：地○○負責開門、開鎖，因為地○○只有一手
    （另一手斷掌），所以我與黃智宗二人輪流要幫忙拿工具。
    地○○有一部B9-0815號廠牌BMW黑色自用小客車。我曾在場
    看到地○○取出行動電話，由黃智宗撥給被害人（車主），
    因為他（黃智宗）不會講，由地○○接手跟車主恐嚇勒贖金
    額。地○○提供B9-0815號自小客，載我與黃智宗等二人，
    至自動提款機領錢。由黃智宗提供人頭帳戶，先由地○○保
    管，欲提領錢時，他才拿出來給我們。有時由我下車領錢，
    有時有黃智宗下車領錢等語（詳警卷(五)二０至二一頁）尚稱
    相符；佐以被告地○○於警詢中亦供承：我有B9-0815號自
    用小客車，是登記在我妻子名下等語（詳警卷(四)五頁）。足
    見共犯黃智宗供稱：地○○有駕駛上開車輛，載送其前往提
    領恐嚇取財所得贓款等語，應非子虛。此外，並有自動提款
    機翻拍照片七幀、雲林縣警察局刑警隊搜索扣押筆錄及扣押
    物品目錄表各一份在卷可參（詳警卷(四)二二至二六頁、十五
    至十七頁），以及扣案附表乙附表三編號01至03行動電話三
    支、門號0000000000號SIM卡一張、編號05襯衫一件、編號
    06備忘錄一張可佐，益徵共犯黃智宗上開供述，應屬實在。
  (3)又依被告地○○於警詢自承：我接到不詳姓名綽號「小明」
    下訂單，就與辛○○、黃智宗等三人開一部自小客，在彰化
    、台中、雲林四處找尋車輛。尋得車輛目標後，由我下車負
    責偷車，他們二人留在車上，等我竊取贓車開走後，尾隨我
    在後面等語（詳警卷(四)四至六頁），核與被告辛○○於警詢
    供稱：我與地○○、黃智宗等三人在彰化、雲林、嘉義縣市
    等地偷竊汽車等語（詳警卷(五)二０頁）相符，益足證共犯黃
    智宗供稱其與被告地○○、辛○○等三人共犯附表編號02至
    08所示竊盜及恐嚇取財犯行等情，為真實可採。從而，被告
    地○○、辛○○與共犯黃智宗，有共同為附表甲附表三編號
    02至08所示竊盜及恐嚇取財犯行，被告地○○確持有上開張
    羽晴、周永程帳號提款卡，並交予共犯黃智宗，且載送其至
    各地自動提款機提領恐嚇取財所得贓款，嗣由被告地○○分
    配犯罪所得，而該備忘錄上所載『自』指黃智宗；『共』指
    地○○，而『忠』、『板』應係分別指辛○○、綽號「鈑金
    忠」之成年男子，堪認無誤。
  (4)而附表甲附表三編號01所示，被害人陳經所管領C7-5557號
    （原判決誤繕為C7-5559號，此部分詳後(乙)(五)3.(1)部分之說
    明）自用小客車，係於九十三年五月四日三時許失竊，嗣於
    九十三年五月七或八日，歹徒撥打電話恐嚇取財，陳經因而
    心生畏懼，遂依指示匯款一萬元至張羽晴所開立之上開帳戶
    ，已如前述。復觀諸C7-5557號自用小客車竊、陳經遭人恐
    嚇取財時間，與附表甲附表三編號02、05至08所示車輛失竊
    及被害人遭歹徒恐嚇取財時間，均甚為密切緊接，且歹徒均
    指示被害人匯款至張羽晴所開立之上開帳戶，而該帳戶之提
    款卡正由被告地○○所持有使用，業如前述，足證附表甲附
    表三編號01所示竊盜及恐嚇取財犯行，亦為被告地○○、辛○○，夥同共犯黃智宗、綽號「鈑金忠」之男子所為，殆無
    疑義。
  (5)綜上所述，足認被告地○○於接獲綽號「小明」真實姓名年
    籍不詳之人購買贓車訂單後，即夥同辛○○、黃智宗、綽號
    「鈑金忠」之成年男子，於附表甲附表三編號01至08所示時
    間、地點，竊取附表甲附表三編號01至08所示車輛，並由地
    ○○與綽號「小明」連絡交付贓車地點，再由辛○○、黃智
    宗將附表甲附表三編號01、03至08所示車輛駛往該處交付綽
    號「小明」之人銷贓牟利。嗣由被告地○○、辛○○及共犯
    綽號「鈑金忠」之男子，連續於附表甲附表三編號01至08所
    示時間，撥打電話予附表甲附表三編號01至08所示被害人恐
    嚇取財，除Ａ○○未依指示匯款而未遂外，其餘被害人則恐
    車輛遭解體，而心生畏懼，乃分別依指示匯如附表甲附表三
    編號01至03、05至08所示款項，至張羽晴、周永程所分別開
    立之上開帳戶內，地○○並將所保管之上開帳戶提款卡交付
    黃智宗，並載送黃智宗至雲林縣北港鎮、雲林縣口湖鄉、嘉
    義縣大林鄉、嘉義縣新港鄉等地之自動提款機，提領恐嚇取
    財所得款項，共犯黃智宗則以所持用之0000000000號，與被
    告地○○聯絡竊盜、恐嚇取財等事宜，而該四人並依分工狀
    況，由地○○分配上開犯罪所得，共犯黃智宗因此分得三千
    元至一萬五千元不等贓款等事實，均堪認定。是被告地○○
    仍以前詞置辯，顯不足採信。
  (二)被告辛○○部分：
  1.被告辛○○坦承有為附表甲附表三編號02、03所示竊盜及恐
    嚇取財犯行，惟矢口否認有何附表甲附表三編號01、04至08
    所示竊盜、恐嚇取財犯行，辯稱：我只有犯附表甲附表三編
    號02、03之竊盜及恐嚇取財行為，其餘的我沒有做云云。
  2.經查，被告辛○○確與被告地○○、共犯黃智宗、綽號「鈑
    金忠」之男子，為附表甲附表三編號01至08所示竊盜及恐嚇
    取財行為之事實，已說明詳前(甲)(三)。是被告辛○○此部分犯
    行明確，洵堪認定。
  3.至被告辛○○辯稱：共犯黃智宗交予警方之備忘錄上所記載
    金額，與檢察官起訴贓款金額不一，顯見共犯黃智宗供詞不
    實云云。惟查，共犯黃智宗固供稱：備忘錄上記載「自」字
    樣部分，就是我分得的贓款。我有給警方一份備忘錄。是記
    錄我分得多少錢，他們分多少等語（詳偵查卷(四)九、十三頁
    ）。然依共犯黃智宗供稱：地○○竊取汽車後，即將該車變
    賣給其他人解體，故即使將款項匯入指定帳戶內，也無法把
    竊得車輛還給被害人等語（詳警卷(四)十三頁及背面），顯見
    被告地○○等三人因竊車所得不法利益，不但有恐嚇被害人
    所得款項，更包括被告地○○變賣贓車所得款項，此對照附
    表三編號01至03、05至08所示匯款金額，與備忘錄上所載金
    額，均有所差距，亦與共犯黃智宗自承因提領恐嚇取財贓款
    ，即可分得三千元至一萬三千元不等報酬，亦不相當，益徵
    備忘錄上記載分贓金額，包括竊得車輛銷贓及恐嚇取財所得
    贓款為是。是被告辛○○辯稱，備忘錄記載金額與起訴贓款
    金額不一，顯見共犯黃智宗供詞不實云云，顯非可採。
  4.又被告辛○○辯稱：提款機翻拍照片所示時間，與檢察官起
    訴車輛失竊時間為九十三年五月四日至九十三年六月一日間
    ，顯有不符云云。惟查，提款機翻拍照片所示時間，分別為
    九十三年五月十三日十五時八分，共犯黃智宗以周永程金融
    卡提領被害人Ｏ○○贖款一萬元；九十三年五月十四日十五
    時四十六分，共犯黃智宗以周永程金融卡提領被害人甲○○
    贖款一萬五千元；九十三年五月十九日十五時四時二分，以
    共犯黃智宗以張羽晴金融卡提領被害人Ｏ○○贖款五千元等
    情，核與附表三編號02、03所示被害人車輛失竊時間、被害
    人匯款時間均相吻合，此有被害人Ｏ○○、甲○○供詞、提
    款機翻拍照片及寶華商業銀行斗六分行函附之周永程開戶立
    帳資料及交易歷史清單、中華郵政股份有限公司函附之張羽
    晴開立存簿資料及客戶歷史交易清單在卷可查（詳警卷(四)七
    至十二頁、二二至二四頁，原審卷(三)八七至九七頁）。是被
    告辛○○辯稱，時間不合云云，顯係誤認，委無足採。
  5.綜上所述，被告辛○○確有與被告地○○、共犯黃智宗等人
    ，共同於附表甲附表三編號01至08所示時間、地點竊盜並恐
    嚇取財。被告辛○○猶執前詞否認犯行，顯係卸責之詞，不
    足採信。
四、犯罪事實(四)部分（即附表甲附表四部分）：
  (一)地○○部分：
  1.編號01至03部分（被告辛○○為共犯部分）：
  (1)訊據被告地○○坦承與被告辛○○共同為附表四編號01、03
    所示犯行（詳警卷(六)二至六頁，偵查卷(七)十九至二六頁，原
    審卷(六)五０頁背面，本院卷一０八頁），復有附表四編號01
    至03證據欄所示證據在卷可佐。惟矢口否認有為附表四編號
    02所示犯行，並辯稱：我沒有竊盜，也沒有用0000000000
    號撥打電話向寅○○恐嚇，要匯款二十萬元到吳潘安帳戶內
    云云。
  (2)經查：
  附表甲附表四編號01所示懸掛偽造9C-5218號自小客車，業
    據被告地○○於警偵訊時坦承，係與被告辛○○共犯之（詳
    警卷(六)三頁，偵查卷(七)二五至二六頁），而被告地○○前開
    自白與真實相符（詳後述編號06至09部分之說明），並核與
    被告辛○○於原審時供承：9C-5218號自用小客車，是我們
    那時候作案開的車子等語相符（詳原審卷(三)二三頁），並有
    懸掛9C-5218號自用小客車路口監視照片二幀在卷可佐（詳
    警卷(六)三七頁）。另被告地○○雖供稱：偷來時間及地點忘
    記了等語，然觀諸被告地○○與辛○○合作偷竊時間，係自
    九十二年十月起至九十三年五月底、六月初（此部分說明，
    詳理由(乙)(二)1.），由此可推知，附表四編號01所示車輛失竊
    時間，應為九十三年初為是，併此敘明。
  附表甲附表四編號02所示2U-5516號自用小客車，係於附表
    四編號02所示時間、地點失竊，而被害人寅○○並於附表四
    編號02所示時間，接續接獲歹徒以0000000000號行動電話，
    撥打其所持用0000000000號，恫嚇稱：失竊車輛在我手上，
    若不依指示匯款，將解體車輛等語，惟雙方因匯款金額未達
    成協議，寅○○遂未匯款等事實，業經被害人寅○○於警詢
    中陳述明確（詳警卷(六)十三至十四頁），並有0000000000號
    行動電話通聯紀錄、車輛竊盜、車牌失竊資料個別查詢報表
    —查詢車輛認可資料各一份（詳警卷(六)二四至三０頁、五六
    至五七頁）在卷可參，足認屬實。
  而被告地○○於警詢中亦供稱：0000000000號行動電話是我
    本人持用。警方提示0000000000號通聯紀錄，該門號所配合
    使用之手機，應該是警方扣案手機中之一支等語（詳警卷(七)
    六、十五頁）。且被告辛○○於原審亦供承：0000000000號
    行動電話是我用來跟陳明新聯絡使用等語（詳原審卷(六)四九
    頁背面至五０頁），核與0000000000號之通聯紀錄顯示，該
    門號曾與0000000000號聯繫等情相符，此有通聯紀錄一份在
    卷可查（詳警(六)二五、二九頁），顯見0000000000號確由被
    告地○○所持用無訛。
  又依上開0000000000號之通聯紀錄顯示，該門號曾於九十三
    年二月十九日十四時十四分許、同日十四時三十一分許、同
    日十四時五十八分許、同日十五時十分許、同日十五時三十
    一分許、同日十五時四十二分許，接續撥打至被害人寅○○
    所持用0000000000號（詳警卷(六)二六、二八頁），與被害人
    寅○○上開陳述，互核相符。可證被告地○○確有於竊得
    2U-5516號自用小客車後，接續以0000000000號行動電話恐
    嚇取財未遂。
  再者，依被害人寅○○警詢中陳述：歹徒要求我將二十萬元
    匯入吳潘安所開立台灣銀行嘉義分行帳戶000000000000號等
    語（詳警卷(六)十三頁背面），而被告辛○○曾分別於九十三
    年三月八日、九十三年三月十八日，至彰化縣埔心鄉○○路
    一號、彰化縣芬園郵局之自動提款機，持吳潘安上開帳戶提
    款卡提領恐嚇取財所得贓款等情，此有ATM影像照片四幀在
    卷可參（詳警卷(六)三九至第四０頁），顯見吳潘安上開帳戶
    內恐嚇取財所得贓款，係由被告辛○○負責提領。矧吳潘安
    上開帳戶正為被告地○○，持之向附表四編號03所示被害人
    恐嚇取財用之人頭帳戶，此部分犯行為被告地○○所是認，
    益證被告地○○確有以0000000000號行動電話，恐嚇被害人
    寅○○將款項匯入吳潘安上開帳戶，僅因被害人寅○○尚未
    與被告地○○等達成共識，致尚未匯款而恐嚇取財未遂，洵
    堪認定。是被告地○○猶執前辭置辯，要非可採。
  (3)至被告地○○嗣於原審時供稱：附表甲附表四編號03所示竊
    盜、恐嚇取財未遂犯行，係與辛○○、黃智宗所為等語（詳
    原審(六)五０頁背面）。惟查，被告地○○於警詢、偵查中，
    不但均未提及黃智宗，且其於原審所供承：綽號「阿忠」和
    「鈑金忠」是同一個人等語（詳原審(六)五０頁正面），與被
    告辛○○於原審供承：我是跟地○○、綽號「鈑金忠」去做
    附表甲附表四編號03所示犯行等語（詳原審卷(六)五０頁背面
    ）及共犯黃智宗就附表三所示犯行中指稱：本案尚有一位共
    犯叫「鈑金忠」等語（詳偵查卷(四)十二至十九頁、三三頁）
    不符，故足認附表甲附表四編號03所示竊盜、恐嚇取財未遂
    犯行，應係被告地○○、辛○○與綽號「鈑金忠」之成年男
    子所為，併此敘明。
  (4)綜上各情，被告地○○與辛○○確有為附表甲附表四編號01
    至03所示竊盜及恐嚇取財未遂犯行，事證明確。
  2.編號06至09部分（被告辛○○非為共犯部分）：
  (1)訊據被告地○○坦承有為附表四編號06所示犯行（詳本院卷
    一四五頁），復有附表四編號06證據欄所示證據在卷可佐。
    惟矢口否認有為附表四編號07至09所示犯行。
  (2)經查，附表四編號07至09所示失竊車輛，雖無被害人指訴被
    害情節可資憑參，然依被告地○○於九十三年九月十四日偵
    訊時自承：我自九十二年十月份開始，在嘉義縣市、雲林縣
    、彰化縣市、台中縣市、新竹縣等地竊取自用小客車，斷斷
    續續都有偷，只要缺生活費用，我接到訂單就會去做，下訂
    單的人會說要那一種車，我會找辛○○、陳將得、綽號「阿
    忠」等人去找車。後來辛○○他們自立門戶，我就退出到台
    中，找綽號「阿當」、「阿陽」一起合作，我負責接單。我
    曾與辛○○、陳將得、綽號「阿忠」、「阿當」、「阿陽」
    ，共同竊取自用小客車。九十二年底到九十三年四月，我是
    和辛○○他們三人合作（應指辛○○、黃智宗、綽號「鈑金
    忠」），後來又和「阿當」、「阿陽」合作等語（詳偵查卷
    (七)二一頁），與其與被告辛○○合作竊車時間自九十二年十
    月起至九十三年五月底、六月初（此部分說明，詳理由(乙)(二)
    1.），且於合作期間違犯附表一編號01、附表二編號03及附
    表三所示犯罪情節及共犯人數等情，均稱相符，足徵被告地
    ○○上開次偵訊中所為供詞，當為真實。故被告地○○該次
    偵訊時自白違犯附表四編號07至09所示犯行，並有內政部警
    政署刑事警察局搜索扣押筆錄、扣押物品目錄表各二份（詳
    警卷(六)十七至二二頁）、附表乙附表四編號01至07、09至19
    所示物品、原審九十四年三月四日勘驗筆錄一份（詳原審卷
    (四)十二頁背面）在卷足參，是被告自白核與事實相符，當可
    採信。故被告地○○有附表四編號06至09所示犯行，事證明
    確。
  (3)復觀諸被告地○○於警詢、偵查中均供稱：警方查獲竊車勒
    贖筆記二本，這是人家下訂單要我去偷的，我把它記下來，
    大部分我都有偷到。我負責接單，下訂單的人會說要那種車
    ，接訂單後，我們每次二至三人，以電話聯繫相約到定點集
    合後，一起搭車找尋目標，再用我們所帶的工具去竊車，我
    們都開一輛車去，竊取自用小客車得手後，贓車交由共犯駕
    駛一起離開，並由我以電話連絡收贓車的人，相約到某定點
    後現場交易將贓車交給他們，我收取每部從二萬元至十五萬
    元不等的錢後離開。綽號「小明」、「強哥」、「蘇德發」
    、「蔡阿糖」、「程春盛」都曾向我下訂單，我自九十二年
    十月至十二月份，竊取十幾台雙Ｂ，解體成零件交給「程春
    盛」，因為當時我還有解體的場所，其他的都是整部交給綽
    號「小明」、「強哥」、「蘇德發」、「蔡阿糖」。九十三
    年三月，開始下訂單是綽號「小明」、「強哥」他們，去年
    是「程春盛」等語（詳警卷(七)三至四頁。偵查卷(七)二一至二
    二頁），並有扣案附表乙附表四編號06竊車訂單手抄紙二張
    、編號07竊車勒贖筆記本二本在卷可佐。益證被告地○○係
    負責與綽號「小明」、「強哥」等人聯絡變賣贓車車款、交
    車地點、款項等事宜，並分別與附表甲附表四編號01至03、
    06至08所示之人，共同竊取附表甲附表四編號01至03、06至
    08所示車輛，及單獨竊取附表甲附表四編號09所示車輛，再
    依約定地點，將所竊得之上開車輛，變賣予綽號「小明」、
    「強哥」等人牟利無訛。
  3.綜上所述，足證被告地○○於接獲綽號「小明」、「強哥」
    等人購買贓車訂單後，或單獨，或與被告辛○○，或夥同被
    告辛○○、綽號「鈑金忠」之成年男子，或夥同綽號「阿當
    」、「阿陽」，竊取附表甲附表四編號01至03、06至09所示
    車輛，變賣予綽號「小明」、「強哥」等人牟利。且為規避
    警方查緝，而為附表甲附表四編號06所示行使偽造特種文書
    之犯行。被告地○○復分別與附表甲附表四編號02、03、06
    所示之人，共同為恐嚇取財未遂之犯行。
  4.至於公訴人認：(1)陳明新、陳將得、綽號「阿當」、「阿陽
    」有參與附表甲附表四編號01至03所示犯行；(2)陳明新、陳
    將得有參與附表甲附表四編號06至08所示犯行。惟查：
  (1)按刑法上之共同正犯，係指兩個以上之單獨正犯，基於共同
    之行為決意，各自分擔犯罪行為之一部或全部，共同實現構
    成要件而言。易言之，即兩個以上之行為人，彼此有犯意之
    聯絡及行為之分擔，而共同犯罪。此等共同之行為決意，乃
    指二個以上之行為人出於違犯特定犯罪之故意，彼此聯絡謀
    議，而在有認識與有意願交互作用下，所成立之共同一致的
    犯意。行為人間犯意聯絡之內涵，除犯罪之故意外，尚包括
    基於犯罪計畫與實施犯罪之必要而為之角色分配，行為人若
    與其他行為人並無共同之行為決意，即無由成立共同正犯。
  (2)被告地○○於警詢中供稱：我曾與辛○○、陳將得、綽號「
    阿忠」、「阿當」、「阿陽」共同竊取自用小客車，我接獲
    訂單後，我們每次二至三人，以電話聯繫相約到定點集合後
    ，一起搭車找尋目標，由我下車以預藏的竊車工具，竊取自
    用小客車，得手後贓車交由共犯駕駛一起離開，並由我以電
    話連絡收贓車的人，相約到某定點後現場交易將贓車交給他
    們。贓款由參與竊車者均分等語（詳警卷(七)三至四頁）；於
    偵查中供稱：我接訂單後，會找辛○○、陳將得、綽號「阿
    忠」等人去找車，後來辛○○他們自立門戶，我就退出到台
    中找綽號「阿當」、「阿陽」一起合作。我曾與辛○○、陳
    將得、綽號「阿忠」、「阿當」、「阿陽」，共同竊取自用
    小客車。我接獲訂單後，我們每次二至三人，以電話聯繫相
    約到定點集合後，一起搭車找尋目標，再用我們所帶的工具
    去竊車，我們都開一輛車去，竊取自用小客車得手後，贓車
    交由共犯駕駛一起離開，並由我以電話連絡收贓車的人，相
    約到某定點後現場交易將贓車交給他們。贓款由參與竊車者
    均分等語（詳偵查卷(七)二一頁）。由被告地○○上開供詞，
    足見必需有參與附表甲附表四編號01至03、06至08所示竊盜
    行為，始能朋分贓款。而承前述，附表甲附表四編號01至03
    、06至08所示竊盜、恐嚇取財未遂行為，係由該表所示之人
    共同為之，此外，復查無其他積極證據足以證明陳明新、陳
    將得、綽號「阿當」、「阿陽」與附表甲附表四編號01至03
    所示之人；陳明新、陳將得與附表甲附表四編號06至08所示
    之人，就該犯行有何犯意聯絡及行為之分擔，故依上開說明
    ，尚難認渠等間具有共同正犯關係，併此敘明。
  (二)被告辛○○部分：
  1.編號01至03部分（被告地○○亦為共犯部分）：
  (1)訊據被告辛○○坦承有與被告地○○及綽號「鈑金忠」為附
    表甲附表四編號03所示竊盜、恐嚇取財未遂犯行（詳警卷(七)
    二八至二九頁，原審卷(六)五０頁背面，本院卷一０八頁），
    並有附表四編號01至03證據欄所示證據在卷可按，惟矢口否
    認有附表甲附表四編號01、02所示竊盜、恐嚇取財既遂、未
    遂犯行，並辯稱：我沒有做上開行為云云。
  (2)編號01所示犯行，依被告地○○於偵查中供稱：懸掛9C-521
    8號自用小客車是我與辛○○偷來的，目前已經解體，賣給
    綽號「強哥」，該車那時是我與辛○○共同使用等語（詳偵
    查卷(七)二五至二六頁），核與被告辛○○於原審時供承：9C
    -5218號自用小客車，是我們那時候作案開的車子等語相符
    （詳原審卷(三)二三），並有懸掛9C-5218號自用小客車路口
    監視照片二幀在卷可佐（詳警卷(六)三七頁），足徵該車輛係
    被告地○○與辛○○所竊得並供竊車之交通工具用。是被告
    辛○○確有與地○○共同竊取9C-5218號自用小客車，亦可
    認定。
  (3)又被告辛○○有與被告地○○，共同為附表甲附表四編號02
    所示竊盜及恐嚇取財未遂犯行，已如前述。
  (4)綜上所述，被告辛○○有與被告地○○，共同為附表甲附表
    四編號01至03所示犯行，事證明確。至被告辯稱：被告地○○於偵訊時供述，係遭檢察官利誘、警察誘導所為，並非事
    實云云。惟查，被告地○○於警偵訊所為自白犯罪，被告地
    ○○並未指稱有刑求、利誘等不正取供之情事，則被告地○○自白，顯係出於任意性，亦核與真實相符，堪可採信，業
    已說明詳前，被告辛○○空言辯稱：被告地○○係遭利誘、
    誘導訊問云云，委無足採。又被告辛○○辯稱：檢察官起訴
    車輛失竊時間，與提款機照片提款時間不符云云。惟查，依
    被害人寅○○、Ｅ○○均指訴，歹徒（即被告地○○）指示
    匯款帳號為：吳潘安000000000000號帳號等語綦詳（此部分
    說明詳(甲)(四)1.(2)），而提款機照片所顯示，戶名：吳潘安，
    帳號000000000000號帳戶，正為被告辛○○所使用，由此可
    推知，被告辛○○確與被告地○○共犯附表四編號02、03所
    示犯行無訛，至提款時間顯示為九十三年三月十八日，則因
    編號02、03所示被害人均未匯款，被告辛○○上開時日所提
    領之款項，自非編號02、03被害人所匯款項，自無被告辛○○指稱，有時間不符之矛盾情節存在。是被告辛○○辯稱：
    公訴人起訴時間有卷證內容矛盾云云，顯無理由。
  2.編號04、05部分（與陳明新共犯部分）：
  (1)查BM-7555號、A6-2976號自用小客車，確分別於附表甲附表
    四編號04、05所示時間、地點失竊，而被害人卯○○、壬○○分別於附表甲附表四編號04、05所示時間，遭歹徒以行動
    電話撥打電話恫嚇稱：車輛在我這裡，若不依指示匯款，將
    解體車輛等語，卯○○、壬○○恐車輛遭解體，而心生畏懼
    ，分別依指示各匯款三萬元至林傳宗所開立鳳山新富郵局帳
    戶00000000000000號之事實，業經被害人卯○○、壬○○分
    別於警詢中供述明確（詳警卷(八)七至十一頁），並有林傳宗
    上開帳戶之開戶資料及客戶歷史交易清單一份在卷可佐（詳
    警卷(七)一三八至一四二頁），堪認屬實。
  (2)次依共犯陳明新於警偵訊時供稱：警方於九十三年九月三日
    十七時五十五分，在彰化縣福興鄉○○村○○路一三六號十
    三樓，執行搜索，查獲一支NOKIA廠牌6230型號銀色手機（
    內含0000000000門號、手機序號000000000000000號）是我
    的，拿來竊車勒索恐嚇取財用的。車子是辛○○偷的，他再
    把失主資料或電話提供給我，並教我如何恐嚇車主、價碼如
    何，再由我打電話給失主恐嚇他們交付贖金，我會要求被害
    人將贖金匯入我指定的銀行帳戶內，我到提款機提領贓款後
    ，即將錢交給辛○○。我於九十三年五月初，開始在彰化縣
    員林鎮○○街租屋處進行恐嚇取財。我是以0000000000號、
    0000000000號行動電話，進行恐嚇取財，二支電話號碼均是
    我去申設的，0000000000號行動電話，是以我的名字申請的
    ；0000000000號行動電話，是以許偉哲名義申請的，但電話
    則由我在使用，他都不知情。我會告知失主車子在我手上，
    我只是要求一些錢而已，收到錢後我會將車子歸還，車主如
    答應的話，我會提供銀行帳戶供他們匯款，如不答應就算了
    。我使用過林傳宗郵局帳號00000000000000號匯款，我是騙
    林傳宗說有人匯款到他的帳戶，請他轉匯到我的帳戶。林傳
    宗收得款項後轉帳給我，我自己留下一千、二千元。我提領
    贓款後，辛○○分得七成五，我只得二成五。我前後共恐嚇
    車主十五、十六次，每次從一萬元到九萬元不等，共分得贓
    款十幾萬元。被害人壬○○遭恐嚇取財，匯款至林傳宗帳戶
    ，是我和辛○○所為。我提領贓款後，以電話聯繫見面後，
    我當面將錢交給他，辛○○使用0000000000號、0000000000
    號行動電話與我聯絡。我只負責領錢及打電話恐嚇車主，失
    車如何處理我不知道。警方查獲NOKIA廠牌6230型號銀色手
    機是我的，門號0000000000是最近幾天辦的，沒有拿該門號
    恐嚇取財，於九十三年五、六月間，我有拿這支手機插我自
    己的門號0000000000號SIM卡去恐嚇取財。我都是用手機打
    的，車子每一輛都是辛○○偷的，他把被害人資料提供給我
    ，約我出來，教我如何恐嚇車主、價碼如何，再由我打電話
    給失主恐嚇他們交付贖金，要求被害人將贖金匯入我指定的
    銀行帳戶內，再由我到提款機提領贓款，我將錢交給辛○○
    。被害人壬○○遭人恐嚇取財匯款至林傳宗帳戶，是我和辛○○做的，我們大概合作到九十三年六月底，正確時間我忘
    了等語（詳警卷(七)三五至四０頁，嘉義地檢九十三年聲拘字
    第一三九號卷三六至三八頁）。綜觀陳明新上開供詞前後一
    致，且經嘉義地方法院檢察署檢察官對陳明新所持用之
    0000000000號進行監聽，顯示該門號曾撥打至被害人壬○○
    、卯○○之（04）0000000、0000000000號電話，進行恐嚇
    取財，此有嘉義地方法院檢察署通訊監察書、通訊譯文各一
    份在卷可參（詳嘉義地檢九十三年聲拘字第一三九號卷二至
    七頁），並有林傳宗鳳山新富郵局帳戶00000000000000開戶
    資料及客戶歷史交易清單一份在卷可佐（詳警卷(七)一三八至
    一四二頁），堪以採信。足證被告辛○○與共犯陳明新，先
    推由陳明新向林傳宗借用上開帳戶，作為恐嚇取財之人頭帳
    戶，並申設0000000000、0000000000號行動電話門號，供恐
    嚇取財使用，而由辛○○竊取附表甲附表四編號04、05所示
    車輛後，再由陳明新以所持用之0000000000號撥打電話向被
    害人卯○○、壬○○恫嚇稱：車子在我這裡，需依指示匯款
    始歸還車輛，否則將解體車輛等語，卯○○、壬○○因而心
    生畏懼，乃依指示各匯款三萬元至林傳宗上開帳戶，林傳宗
    再將款項轉入陳明新之帳戶，而由陳明新負責提領贓款等情
    ，堪可認定。
  (3)綜上所述，可證被告辛○○確有與陳明新，共同為附表甲附
    表四編號04、05所示竊盜、恐嚇取財犯行，事證明確。
  3.小結，被告辛○○或與被告地○○，或夥同被告地○○、綽
    號「鈑金忠」之成年男子，或與陳明新，分別為附表甲附表
    四編號01至05所示竊盜、恐嚇取財既遂、未遂犯行。被告辛○○仍以前詞置辯，顯然不足採信。
五、犯罪事實(五)部分（即附表甲附表五部分）：
  (一)被告地○○部分：附表五編號01至06部分：
  1.被告地○○矢口否認有何附表甲附表五編號01至06所示竊盜
    、恐嚇取財既遂、未遂犯行，並辯稱：我沒有印象云云。
  2.經查：
  (1)編號01至03部分：
  附表甲附表五編號01至03所示車輛，於附表甲附表五編號01
    至03所示時間、地點失竊，而歹徒乃分別於附表甲附表五編
    號01至03所示時間，持未顯示來電電話，撥打被害人乙○○
    電話；持0000000000號行動電話撥打被害人丙○○、Ｂ○○
    電話，並恫嚇稱：車子在我這裡，若不依指示匯款，將解體
    車輛等語，致使乙○○、丙○○、Ｂ○○心生畏懼，分別匯
    款一萬元至三萬元不等金額至吳潘安所開立安泰商業銀行嘉
    義分行帳戶00000000000000號內之事實，業經告訴人乙○○
    、丙○○、Ｂ○○於警詢中指訴明確，並有車輛竊盜詳細資
    料畫面三紙、Ｂ○○存摺明細表一紙、吳潘安上開帳號開戶
    資料及客戶存提記錄查詢表各一份在卷可佐（詳警卷(七)四三
    至五五頁、一四八至一四九頁），堪認屬實。
  又被告地○○、辛○○確有為附表甲附表四編號03所示竊盜
    、恐嚇取財未遂犯行，業據認定無訛（詳前說明），而被告
    地○○所持用恐嚇被害人之匯款帳戶，正為吳潘安所開立安
    泰商業銀行嘉義分行帳戶00000000000000號，顯見附表五編
    號01至03所示犯行，亦為被告地○○、辛○○所為無誤。且
    觀諸附表甲附表四編號03所示車輛失竊時間為九十三年三月
    二日零時四十分許、歹徒恐嚇取財時間為九十三年三月二日
    十四時許，與附表甲附表五編號01車輛失竊時間為九十三年
    二月二十七日七時許、歹徒恐嚇取財時間為九十三年三月一
    日十四時許；附表甲附表五編號02車輛失竊時間為九十三年
    三月三日七時許、歹徒恐嚇取財時間為九十三年三月三日十
    七時；附表甲附表五編號03車輛失竊時間為九十三年三月三
    日二時許、歹徒恐嚇取財時間為九十三年三月三日九時，上
    開犯罪時間密接，且均同為被告地○○、辛○○合作犯罪時
    間內所發生案件，益可證被告地○○、辛○○確有共同為附
    表甲附表五編號01至03所示竊盜、恐嚇取財行為。
  (2)編號05、06部分：
  附表甲附表五編號05、06所示車輛，於附表甲附表五編號05
    、06所示時間、地點失竊，而歹徒分別於附表甲附表五編號
    05、06所示時間，以所持用0000000000號，撥打被害人Ｒ○○、天○○持用電話，恫嚇稱：車子在我這裡，若不依指示
    匯款，將解體車輛等語，Ｒ○○、天○○因恐車輛遭解體，
    而心生畏懼，乃各匯款二萬五千元至陳淑婉所開立虎尾圓環
    郵局帳號00000000000000號內之事實，業經被害人Ｒ○○、
    天○○於警詢中供述明確，並有車輛竊盜詳細資料畫面二紙
    、陳淑婉上開帳號開戶基本資料及客戶歷史交易清單各一份
    在卷可佐（詳警卷(七)六０至六七頁，原審卷(四)一一三至一一
    六頁），堪認屬實。
  次被告地○○、辛○○確有為附表五編號01至03所示竊盜、
    恐嚇取財行為無誤，已說明詳前，而被告地○○等人於上開
    恐嚇取財犯行中所使用門號為0000000000號行動電話，亦正
    為被告地○○、辛○○等人於附表五編號05、06所示歹徒所
    持用恐嚇取財之行動電話；且參酌陳淑婉所開立之虎尾圓山
    郵局帳號00000000000000號，乃附表甲附表五編號05、06所
    示歹徒所使用恐嚇取財之人頭帳戶，核與附表甲附表八編號
    04至07所示，歹徒恐嚇取財指定匯款帳戶相同，足徵陳淑婉
    所開立之虎尾圓山郵局帳號00000000000000號，乃被告地○○等人用以恐嚇取財之人頭帳戶甚明，益證被告地○○、辛○○確有共同為附表甲附表五編號05、06所示竊盜、恐嚇取
    財行為無訛。
  2.此外，復有內政部警政署刑事警察局搜索扣押筆錄、扣押物
    品目錄表各二份（詳警卷(六)十七至二二頁）、扣案之附表乙
    附表四編號01至07、09至10所示物品、原審九十四年三月四
    日勘驗筆錄一份可證（詳原審卷(四)十二頁背面）。
  3.綜上所述，可證被告地○○、辛○○確有共同為附表甲附表
    五編號01至03、05、06所示竊盜、恐嚇取財既遂、未遂行為
    。被告地○○仍以前詞置辯，顯係卸責之詞，不足採信。
  (二)被告辛○○部分：
  1.編號01至03部分：
  (1)訊據被告辛○○坦承有為附表甲附表五編號02、03所示竊盜
    、恐嚇取財犯行（詳原審卷(六)五０頁背面，本院卷一０九頁
    ），並有附表五編號02、03證據欄所示證據為證。惟否認有
    為附表五編號01所示犯行，惟查：
  (2)被告辛○○確有與被告地○○共同為附表五編號01所示犯行
    ，已如前述（詳(甲)(五)2.(1)部分說明），矧被告辛○○於原審
    行準備程序中坦承不諱及本院行準備程序時，亦曾不爭執（
    詳原審卷(二)六二至六三頁，原審卷(三)二四頁背面至二五頁，
    本院卷一０七頁），堪認屬實。故被告辛○○翻異前詞，否
    認犯行，顯係事後卸責之詞，委無足採。
  2.編號05、06部分：
    訊據被告辛○○坦承有為附表甲附表五編號05、06所示犯行
    （詳原審卷(二)六二至六三、原審卷(三)二四頁背面至二五頁，
    本院卷一０九頁），並有附表五編號05、06證據欄所示證據
    在卷足憑，而被告辛○○、地○○用以恐嚇被害車主所使用
    陳淑婉所開立之虎尾圓山郵局帳號00000000000000號，核與
    附表甲附表八編號04至07所示，歹徒恐嚇取財指定匯款帳戶
    不但相同，且此部分犯罪時間，亦與附表八編號04至07所示
    時間，緊密相連，亦證被告辛○○確有與被告地○○共同為
    附表甲附表五編號05、06所示竊盜、恐嚇取財犯行。故被告
    辛○○於本院翻異前詞，顯係卸責之詞，不足採信。
  3.編號07部分：
  (1)查附表五編號07所示失竊車輛與附表三編號01所示失竊車輛
    ，實為同一輛，有卷附車輛竊盜、車牌失竊資料查詢報表—
    查詢車輛認可資料可稽（詳警卷(五)五六頁背面，警卷(七)七二
    頁），依前開資料顯示車主為Ｑ○○，亦核與附表三編號01
    所示被害人陳經於警詢供稱：C7-5557是我次子Ｑ○○所有
    等語（詳警卷(五)五五頁）相符，且觀諸該次警詢筆錄可知，
    附表三編號01所示失竊車輛之車牌號碼係誤寫所致。是附表
    三編號01與附表五編號07所示失竊車輛為同一部無訛，合先
    陳明。
  (2)附表甲附表三編號01所示竊盜及恐嚇取財犯行，乃被告地○○、辛○○，夥同共犯黃智宗、綽號「鈑金忠」之男子所為
    乙節，殆無疑義，業已說明在案，而被告地○○、辛○○，
    共犯黃智宗、綽號「鈑金忠」等人該次恐嚇取財之對象乃C7
    -5557車輛之管理人陳經，並非登記車主Ｑ○○，此有陳經
    警詢筆錄及張羽晴所開立00000000000000號帳戶歷史交易清
    單在卷可佐（詳警卷(五)五四至五七頁），而被告辛○○因共
    同犯案故知悉此情，進而利用此機會，乃提供失竊車主Ｑ○○資料給其另組之共犯陳明新，並由陳明新向失竊車主Ｑ○○恐嚇取財等情，此觀共犯陳明新供稱：車子是辛○○偷的
    ，他再把失主資料或電話提供給我，並教我如何恐嚇車主、
    價碼如何，再由我打電話給失主恐嚇他們交付贖金等語（詳
    警卷(七)三五至四０頁），亦可證之，並經被害人Ｑ○○於警
    詢中指訴明確，及Ｑ○○匯款單在卷可按（詳警卷(七)六八至
    六九、七一、七二頁），而被害人Ｑ○○匯款帳號為林傳宗
    所開立00000000000000號，此正為被告辛○○、共犯陳明新
    用以恐嚇取財之人頭帳戶。是被告辛○○確有與陳明新共同
    為附表甲附表五編號07之恐嚇取財既遂犯行。是被告辛○○
    空言否認此部分犯行，自無足採。
  4.編號08至12部分：
  (1)查附表甲附表五編號08至12所示車輛，於附表甲附表五編號
    08至12所示時間、地點失竊，歹徒分別於附表甲附表五編號
    08至12所示時間，撥打電話給被害人Ｓ○○、Ｍ○○、Ｇ○○、Ｈ○○、庚○○等人，其中以門號0000000000號撥打編
    號10所示被害人Ｇ○○之（05）0000000號、0000000000號
    電話；編號11所示被害人Ｈ○○之0000000000號行動電話；
    以門號0000000000號，撥打編號12所示被害人庚○○之0000
    000000號行動電話；並恫嚇稱：車子在我這裡，若不依指示
    匯款，將解體車輛等語，致被害人等心生畏懼，Ｓ○○、Ｍ
    ○○、Ｈ○○並因而依指示匯款一萬至五萬三千元不等金額
    至指定帳號，而Ｇ○○、庚○○則未匯款之事實，業經被害
    人Ｓ○○、Ｍ○○、Ｇ○○及告訴人Ｈ○○、庚○○於警詢
    中分別供述、指訴明確，並有附表五編號08至12證據欄所示
    證據為證，堪認屬實。
  (2)又0000000000（以許偉哲名義申請）、0000000000（以陳明
    新名義申請）號行動電話，均係共犯陳明新所申設，作為恐
    嚇取財之用，嗣陳明新再依被告辛○○所提供失竊車主資料
    ，以上開電話進行恐嚇取財等情，業據共犯陳明新於警詢供
    述明確（詳警卷(七)三五至四０頁），核與被害人Ｇ○○、Ｈ
    ○○、庚○○供述情節相符，並有上開電話通聯記錄在卷可
    按（詳警卷(七)八七至八八、九四、一０二至一０三頁），並
    對照附表五編號07所示犯罪情節，更是相符，足徵共犯陳明
    新供稱：其依被告辛○○所提供失竊車主資料，以上開電話
    進行恐嚇取財乙節，乃合於真實可採。是陳明新既持用上開
    二支電話分別恐嚇Ｇ○○、Ｈ○○、庚○○匯款，可證被告
    辛○○確有與陳明新共同為附表甲附表五編號10至12之竊盜
    、恐嚇取財既遂、未遂犯行。
  (3)另依共犯陳明新供稱：車子是辛○○偷的，他再把失主資料
    或電話提供給我，並教我如何恐嚇車主、價碼如何，再由我
    打電話給失主恐嚇他們交付贖金，我會要求被害人將贖金匯
    入我指定的銀行帳戶內，我到提款機提領贓款後，即將錢交
    給辛○○。我使用過蔡媚如郵局帳戶供被害人匯款，我是向
    蔡媚如借存摺、提款卡來用，我騙她的存摺、提款卡來當作
    被害人匯款的帳戶等語（詳警卷(七)三五至四０頁，詳嘉義地
    檢九十三年聲拘字第一三九號卷三六至三八頁），蔡媚如上
    開帳戶亦正為附表八編號08所示恐嚇取財犯行之人頭帳戶，
    可證蔡媚如所開立溪湖郵局帳號00000000000000號，確係陳
    明新向不知情之蔡媚如借用存摺、提款卡，作為被告辛○○
    及共犯陳明新恐嚇取財之人頭帳戶使用無訛。另林傳宗所開
    立鳳山新富郵局帳戶00000000000000號，亦為被告辛○○及
    共犯陳明新用以恐嚇附表四編號04、05所示被害人之人頭帳
    戶使用，已說明詳前。由此可證，附表五編號08、09所示犯
    行，亦為被告辛○○及共犯陳明新共同為之。是被告辛○○
    仍以前詞置辯，顯不足採。
  5.綜上，被告辛○○確與地○○共同為附表甲附表五編號01至
    06所示竊盜、恐嚇取財既遂、未遂犯行；復與陳明新共同為
    附表甲附表五編號07所示恐嚇取財既遂犯行；以及附表甲附
    表五編號08至12所示竊盜、恐嚇取財既遂、未遂犯行，事證
    明確。
  6.至公訴人認：(1)陳明新、陳將得、林傳宗、綽號「阿當」、
    「阿陽」之成年男子有參與附表甲附表五編號01至06所示犯
    行；(2)陳將得、林傳宗、綽號「阿當」、「阿陽」之成年男
    子有參與附表甲附表五編號07至12所示犯行。惟查：
  (1)被告辛○○於原審供稱：附表甲附表五編號01至06所示竊盜
    、恐嚇取財行為，是我與地○○、黃智宗、綽號「鈑金忠」
    組成的，陳明新我有跟他講車牌號碼，他有去打電話向車主
    要錢，陳將得、林傳宗、綽號「阿當」、「阿陽」沒有參與
    等語（詳原審卷(二)六三頁，原審卷(三)二四頁背面至二五頁）
    。參酌被告辛○○就地○○、黃智宗、綽號「鈑金忠」有共
    同為附表甲附表五編號01至06所示竊盜、恐嚇取財行為，前
    後供述一致，且就分工狀況詳予說明，堪以採信。是被告辛○○供稱：陳將得、林傳宗、綽號「阿當」、「阿陽」沒有
    參與附表甲附表五編號01至06所示竊盜、恐嚇取財犯行，堪
    信為真。至陳明新部分，則依共犯陳明新自承：我只認識辛○○，我不知道有無其他人一起竊車，因為每次都是辛○○
    打我手機約我出去，再叫我去打電話勒贖，然後領錢、分贓
    等語（詳嘉義地檢九十三年聲拘字第一三九號卷三七頁），
    且被告辛○○就此部分，供述前後不一，尚難據此認陳明新
    有參與此部分犯行。
  (2)另林傳宗所開立鳳山新富郵局帳戶00000000000000號，雖係
    被告辛○○及共犯陳明新用以恐嚇附表五編號07、08所示被
    害人而使用之帳戶，然依共犯陳明新供稱：我使用過林傳宗
    郵局帳戶00000000000000號供被害人匯款。我是騙林傳宗說
    有人匯款到他帳戶，請他轉匯到我的帳戶等語（詳嘉義地檢
    九十三年聲拘字第一三九號卷三七頁），依此僅能證明林傳
    宗有同意共犯陳明新使用其帳戶，尚難遽爾認定林傳宗就附
    表甲附表五編號07至12所示犯行，有犯意聯絡及行為分擔。
    至林傳宗因此是否涉有幫助恐嚇取財之罪嫌，應由檢察官另
    行偵辦，併此敘明。
  (3)此外，復無其他積極證據足以證明陳明新、陳將得、林傳宗
    、綽號「阿當」、「阿陽」之成年男子與附表甲附表五編號
    01至06所示之人；陳將得、林傳宗、綽號「阿當」、「阿陽
    」之成年男子與附表甲附表五編號07至12所示之人，就該犯
    行有何犯意聯絡及行為之分擔，故依上開說明，尚難認渠等
    間具有共同正犯關係，併此敘明。
六、犯罪事實(六)部分（即附表甲附表六部分）：
  1.附表六編號01所示事實，業據被告地○○於本院審理時，坦
    承有附表六編號01所示犯行（詳本院卷145頁），並有附表
    六證據欄所示證據可資佐證。
  2.次依，另案被告劉冠志於偵查中供稱：7K-8589號自用小客
    車，是我和陳永田於九十二年九月二十五日到雲林縣西螺鎮
    ，以二十萬元價格，向地○○買的，買時就掛此車牌等語（
    彰化地檢92偵7996號卷四二頁）。佐以另案被告陳永田於偵
    查中亦供稱：7K-8589號自用小客車是劉冠志買的，我跟他
    一起去雲林縣西螺鎮，向「大宗」買的等語（彰化地檢92偵
    7996號卷五０頁），上開二人供述，互核相符，堪以採信。
    可證被告確有為附表甲附表六所示竊盜及行使偽造特種文書
    之事實。
  3.至證人劉冠志於原審證稱：九十二年十月九日十五時二十分
    為警查獲時，我是開賓士205，這輛7K-8589號自用小客車，
    是經地○○介紹向一個姓林的人買的，交車時地○○沒有在
    場，地○○沒有抽傭金，我錢直接交給「林仔」，地○○只
    是單純提供電話介紹我買車等語（詳原審卷(四)一七七至一八
    ０頁）；及證人陳永田於原審證稱：我跟劉冠志去牽車時，
    地○○沒有在場，這輛車於九十二年十月九日十五時二十分
    為警查獲。地○○是介紹人，賣車的人好像姓林，姓林長得
    矮矮的，交車時是姓林的人來。地○○介紹劉冠志跟「林仔
    」買車時，我有在場等語（詳原審卷(四)一八０至一八四頁）
    。然證人劉冠志、陳永田上開證詞，核與其等於偵查中供詞
    相左，亦與上開事實不符，顯屬不實，不足採信，自不足為
    有利被告地○○之認定。從而，劉冠志、陳永田於原審審理
    中經審判長告知偽證罪之處罰，及得以拒絕證言之權利，仍
    於供前具結，對於本案重要關係事項為虛偽不實之陳述，該
    二人所涉偽證罪嫌，應由檢察官另行偵辦，附此敘明。
  4.綜上所述，被告地○○確有為附表甲附表六所竊盜及行使偽
    造特種文書之犯行，事證明確。
七、犯罪事實(七)部分（即附表甲附表七部分）：
  1.訊據被告辛○○於原審坦承有夥同陳將得、綽號「鈑金忠」
    （即「阿忠」）之成年男子，為附表甲附表七編號03至05竊
    盜犯行，並為附表甲附表七編號04所示行使偽造特種文書之
    犯行（詳原審卷(六)五一頁），並有附表七證據欄所示證據在
    卷可佐。惟被告辛○○矢口否認有何附表甲附表七編號01、
    02所示竊盜犯行，並辯稱：這二輛車不是我偷的云云。
  2.經查：
  (1)附表甲附表七編號01、02所示車輛，於附表甲附表七編號01
    、02所示時間、地點失竊之事實，業經告訴人Ｎ○○、午○○於警詢中指訴明確（詳彰化地檢九十三年偵字第五三九四
    號卷三二至三六頁），並有車輛竊盜、車牌失竊盜料個別查
    詢報表—查詢車輛認可資料二份在卷可佐（詳同上卷八二、
    八六頁），堪認屬實。
  (2)次依，警方持台灣彰化地方法院所核發搜索票，至被告辛○○所承租位在彰化縣埔心鄉○○村○○路○段九三號執行搜
    索，當場尋獲3Q-8586號、8V-4387號車輛部分車體，並經告
    訴人Ｎ○○、午○○領回，此有搜索票一紙、彰化縣警察局
    北斗分局扣押物品目錄表一份、車輛解體照片八幀、贓物認
    領保管領據二紙在卷可稽（詳同上卷五三、五六至五八、八
    三至八九頁、四六至四九頁）。
  (3)證人地○○於偵查中證述：我知道辛○○、陳將得、綽號「
    阿忠」（即綽號「鈑金忠」）一起偷車，而辛○○也有開解
    體工廠，有客戶訂貨，他們就去偷進口車、國產車，而辛○○曾用我的名義叫拖車，將贓車拖到查獲地點，而駕駛拖車
    的人是我朋友，他告訴我這件事，我才提供線索給警方。辛○○原來是跟我學偷車，後來他自己組偷車組織，陳將得、
    綽號「阿忠」也跟著加入辛○○的組織等語（彰化地檢九十
    三年偵字第五三九四號卷二五九至二六一頁）。而本件確係
    經地○○線報為警查獲，警方並於陳將得所駕駛懸掛偽造車
    牌DJ-0188號自用小客車上，扣得附表乙附表五編號10至15
    、18至20所示竊車工具，上開扣案物品業據被告辛○○於彰
    化地方法院訊問時坦承：本案所扣得汽車門鎖破壞器、固定
    鐵夾、內六角扳手、剪刀、梅花扳手、套筒扳手、鑽頭等工
    具，是我用來竊車的等語（詳彰化地院九十三年訴字第一四
    六二號卷二一頁），顯見被告地○○對被告辛○○、陳將得
    、綽號「鈑金忠」之成年男子行徑甚為了解，故其證稱：被
    告辛○○、陳將得、綽號「阿忠」（即綽號「鈑金忠」）一
    起偷車等語，為真實可採。復參酌被告辛○○於偵查中自承
    ：我跟陳將得都是跟地○○學偷車的等語（彰化地檢九十三
    年偵字第五三九四號卷二七五頁），核與證人地○○證述：
    辛○○原來是跟我學偷車，後來他自己組偷車組織，陳將得
    、綽號「阿忠」也跟著加入辛○○的組織等語相吻合，益證
    附表甲附表七編號01至05所示竊盜犯行，確為被告辛○○夥
    同陳將得、綽號「鈑金忠」之成年男子所為，堪認無疑。
  3.綜上所述，被告辛○○確有夥同陳將得、綽號「鈑金忠」之
    成年男子，共同為附表甲附表七編號01至05所示竊盜犯行。
    而被告辛○○為規避警方查緝，乃與不詳姓名之成年男子，
    共同基於偽造特種文書之犯意聯絡，先由該不詳姓名之成年
    男子，偽造DJ-0188號車牌二面，嗣辛○○於不詳時間、地
    點收受上開偽造車牌二面，並進而持以行使懸掛在所竊得之
    2W-7629號自用小客車上，再交由陳將得駕駛，作為竊車之
    交通工具，足生損害於DJ-0188號原使用人Ｌ○○及監理機
    關對車牌管理之正確性。是被告辛○○此部分犯行，事證明
    確。被告辛○○翻異前詞，矢口否認犯行，顯係卸責之詞，
    不足採信。
  4.至公訴人認：周憲民、江國書係屬竊車集團成員，就附表甲
    附表七編號01至05所示竊盜犯行，與被告辛○○及共犯陳將
    得、綽號「鈑金忠」之成年男子，有犯意聯絡等語。惟查：
  (1)另案被告周憲民、江國書僅係於九十三年七月十五日二十三
    時十分許，警員執搜索票至彰化縣埔心鄉○○村○○路○段
    九十三號執行搜索時，與被告辛○○一同在上址，及江國書
    所駕駛搭載周憲民之車輛上，有拆解之車輛車體，然警員並
    未當場查獲周憲民、江國書有任何拆解失竊車輛之行為。
  (2)此外，復查無其他積極證據，足以證明周憲民、江國書，就
    附表甲附表七編號01至05所示竊盜犯行，與被告辛○○、陳
    將得、綽號「鈑金忠」有何犯意聯絡及行為分擔，尚難僅以
    該二人於警員查獲時在場，即遽認有參與此部分竊盜之犯行
    ，併此敘明。
八、犯罪事實(八)部分（即附表甲附表八部分）：
  (一)被告地○○部分：
  1.編號01至03、09部分：
  (1)訊據被告地○○坦承有為附表八編號01至03所示犯行（詳警
    卷(十)九至十頁，原審卷(五)一五九頁），並有附表八編號01至
    03證據欄所示證據為證，而附表八編號01至03所示被害車主
    ，正係由扣案附表乙附表四編號22至25之行車電腦，始查獲
    該失竊車輛。是被告地○○上開自白，核與事實相符。至被
    告地○○於本院審理時，始翻異前詞，空言否認犯行，自不
    可採。
  (2)另被告地○○固於原審供稱：附表甲附表八編號02、03、09
    所示竊盜行為，是我與綽號「阿當」、「阿陽」之成年男子
    一起做的等語（詳原審卷(六)五一頁）。惟查，被告地○○與
    被告辛○○合作竊車時間，應自九十二年十月起至九十三年
    五月底六月初乙節（詳後(乙)(二)1.部分說明），並參諸被告地
    ○○於偵查中供稱：我接訂單後，會找辛○○、陳將得、綽
    號「阿忠」等人去找車，後來辛○○他們自立門戶，我就退
    出到台中找綽號「阿當」、「阿陽」一起合作。我接獲訂單
    後，我們每次二至三人，以電話聯繫相約到定點集合後，一
    起搭車找尋目標，再用我們所帶的工具去竊車，我們都開一
    輛車去，竊取自用小客車得手後，贓車交由共犯駕駛一起離
    開，並由我以電話連絡收贓車的人，相約到某定點後現場交
    易將贓車交給他們。贓款由參與竊車者均分等語（詳偵查卷
    (七)二０至二六頁），復佐以附表甲附表七編號01所示被告辛○○夥同共犯陳將得、綽號「鈑金忠」之成年男子實施犯罪
    時間，係自九十三年六月九日起，顯見被告地○○、辛○○
    係於九十三年六月二日後，各自尋找合作夥伴實施犯罪無訛
    。從而，被告地○○供稱：附表甲附表八編號09所示竊盜犯
    行，確係由其夥同綽號「阿當」、「阿陽」之成年男子共同
    為之等語，堪認屬實。至於其所述附表甲附表八編號02、03
    所示竊盜犯行，亦係與綽號「阿當」、「阿陽」共同為之，
    核與上開事實不符，不足採信。
  2.編號04至07部分：
  (1)訊據被告地○○矢口否認有何附表甲附表八編號04至07所示
    竊盜、恐嚇取財犯行，並辯稱：我沒有為此部分犯罪云云。
  (2)經查，
  附表甲附表八編號04至07所示車輛，於附表甲附表八編號04
    至07所示時間、地點失竊，而歹徒分別於附表甲附表八編號
    04至07所示時間，接續撥打被害人黃○○、Ｐ○○、宙○○
    、己○○所持用電話，恫嚇稱：車子在我這裡，若不依指示
    匯款，將解體車輛等語，黃○○、Ｐ○○、宙○○、己○○
    因恐車輛遭解體，而心生畏懼，乃分別匯款六千元、五萬元
    及三萬元、三萬元、二萬元至陳淑婉所開立虎尾圓環郵局帳
    號00000000000000號、周家芬所開立之虎尾安慶郵局帳號00
    000000000000號帳戶內之事實，業經告訴人黃○○、Ｐ○○
    、宙○○、己○○於警詢中指訴明確（詳警卷(九)二五至三五
    頁），並有附表八編號04至07證據欄所示證據在卷足憑，堪
    認屬實。
  承上，陳淑婉所開立之虎尾圓山郵局帳號00000000000000號
    ，係供被告地○○、辛○○與共犯黃智宗、綽號「鈑金忠」
    作為附表甲附表五編號05、06恐嚇取財使用之人頭帳戶，核
    與附表甲附表八編號04至07所示，歹徒恐嚇取財指定匯款帳
    戶相同。復觀之附表甲附表八編號04至07所示竊盜、恐嚇取
    財時間，係自九十三年三月二十五日八時許至九十三年三月
    三十一日十一時許，乃在於被告地○○與被告辛○○合作竊
    車時間內（自九十二年十月起至九十三年五月底六月初），
    可證附表甲附表八編號04至07所示竊盜、恐嚇取財行為，亦
    為被告地○○、辛○○夥同黃智宗、綽號「鈑金忠」之成年
    男子所為無誤。此外，復有內政部警政署刑事警察局搜索扣
    押筆錄、扣押物品目錄表各二份（詳警卷(九)四九至五四頁）
    、扣案之附表乙附表四編號01至07、09、10所示物品及原審
    九十四年三月四日勘驗筆錄一份在卷可參（詳原審卷(四)一二
    頁背面）。被告地○○仍以前詞置辯，顯不足採。
  3.綜上所述，被告地○○有為附表甲附表八編號01所示竊盜、
    恐嚇取財犯行、編號02、03所示竊盜犯行；並夥同被告被告
    辛○○、黃智宗、綽號「鈑金忠」之成年男子為附表甲附表
    04至07所示竊盜、恐嚇取財犯行；復夥同綽號「阿當」、「
    阿陽」之成年男子為附表甲附表八編號09所示竊盜犯行，事
    證明確。
  (二)被告辛○○部分：
一1.被告辛○○坦承有為附表甲附表八編號8之竊盜、恐嚇取財
    犯行（原審卷6第51頁正面）。
  2.而上開坦承部分，有下列證據足以佐證係屬真實：
  (1)共犯陳明新於93年9 月3 日警詢、偵查中均供稱：車子是辛○○偷的，他再把失主資料或電話提供給我，並教我如何恐
    嚇車主、價碼如何，由我打電話給失主恐嚇他們交付贖金，
    我即要求被害人將贖金匯入我指定的銀行帳戶內，我到提款
    機提領贓款後，即將錢交給辛○○。我於93年5 月初開始在
    彰化縣員林鎮○○街租屋處進行恐嚇取財。我使用過蔡媚如
    郵局帳戶供被害人匯款，領錢後辛○○分得7 成5 ，我只得
    2 成5 贓款等語（嘉民警三字第0930084157號卷第35頁至第
    40頁；嘉義地檢93聲拘139 號卷第36頁至第38頁），可證被
    告辛○○確有與陳明新共同為附表甲附表八編號8 所示竊盜
    、恐嚇取財之事實。
  (2)告訴人子○○於93年11月11日警詢中之指訴及車輛竊盜、車
    牌失竊資料個別查詢報表- 查詢車輛認可資料1 份（嘉民警
    三字第0940080253號卷第45頁至第48頁），可證車牌號碼7Q
    -0060 號自用小客車，於附表甲附表八編號8 所示時間、地
    點失竊之事實。
  (3)溪湖郵局蔡媚如帳號00000000000000號之開戶資料及客戶交
    易明細表各1 份（嘉民警三字第0930084157號卷第143 頁至
    第144 頁），可證附表甲附表八編號8 所示恐嚇取財之事實
    。
二1.編號04至07部分：
  (1)訊據被告辛○○矢口否認有何附表甲附表八編號04至07所示
    竊盜、恐嚇取財犯行，並辯稱：此部分我沒有參與云云。
  (2)經查，
  附表甲附表八編號04至07所示車輛，於附表甲附表八編號04
    至07所示時間、地點失竊，而歹徒分別於附表甲附表八編號
    04至07所示時間，接續撥打被害人黃○○、Ｐ○○、宙○○
    、己○○所持用電話，恫嚇稱：車子在我這裡，若不依指示
    匯款，將解體車輛等語，黃○○、Ｐ○○、宙○○、己○○
    因恐車輛遭解體，而心生畏懼，乃分別匯款六千元、五萬元
    及三萬元、三萬元、二萬元至陳淑婉所開立虎尾圓環郵局帳
    號00000000000000號、周家芬所開立之虎尾安慶郵局帳號00
    000000000000號帳戶內之事實，業經告訴人黃○○、Ｐ○○
    、宙○○、己○○於警詢中指訴明確（詳警卷(九)二五至三五
    頁），並有附表八編號04至07證據欄所示證據在卷足憑，堪
    認屬實。
  承上，陳淑婉所開立之虎尾圓山郵局帳號00000000000000號
    ，係供被告地○○、辛○○與共犯黃智宗、綽號「鈑金忠」
    作為附表甲附表五編號05、06恐嚇取財使用之人頭帳戶，核
    與附表甲附表八編號04至07所示，歹徒恐嚇取財指定匯款帳
    戶相同。復觀之附表甲附表八編號04至07所示竊盜、恐嚇取
    財時間，係自九十三年三月二十五日八時許至九十三年三月
    三十一日十一時許，乃在於被告地○○與被告辛○○合作竊
    車時間內（自九十二年十月起至九十三年五月底六月初），
    可證附表甲附表八編號04至07所示竊盜、恐嚇取財行為，亦
    為被告地○○、辛○○夥同黃智宗、綽號「鈑金忠」之成年
    男子所為無誤。此外，復有內政部警政署刑事警察局搜索扣
    押筆錄、扣押物品目錄表各二份（詳警卷(九)四九至五四頁）
    、扣案之附表乙附表四編號01至07、09、10所示物品及原審
    九十四年三月四日勘驗筆錄一份在卷可參（詳原審卷(四)一二
    頁背面）。被告辛○○仍以前詞置辯，顯不足採。
  2.編號08部分：
    訊據被告辛○○坦承有為附表甲附表八編號08所示竊盜、恐
    嚇取財犯行（詳原審卷(六)五一頁），並有附表八編號08證據
    欄所示證據為證。
  3.綜上，被告辛○○確有夥同被告地○○、黃智宗、綽號「鈑
    金忠」之成年男子，為附表甲附表八編號04至07所示竊盜、
    恐嚇取財犯行；復與陳明新共同為附表甲附表八編號08所示
    竊盜、恐嚇取財犯行，事證明確。
  (三)至公訴人認：(1)辛○○、陳明新、陳將得、林傳宗、綽號「
    阿當」、「阿陽」、「阿忠」（即「鈑金忠」）之成年男子
    ，有參與附表甲附表八編號01所示竊盜、恐嚇取財犯行、編
    號02、03所示竊盜犯行；(2)陳明新、陳將得、林傳宗、綽號
    「阿當」、「阿陽」之成年男子，有參與附表甲附表八編號
    04至07所示竊盜、恐嚇取財犯行；(3)地○○、陳將得、林傳
    宗、綽號「阿當」、「阿陽」、「鈑金忠」之成年男子，有
    參與附表甲附表八編號08所示竊盜、恐嚇取財犯行；(4)辛○○、陳明新、陳將得、林傳宗、綽號「鈑金忠」之成年男子
    ，有參與附表甲附表八編號09所示竊盜犯行。惟查：
  (1)附表甲附表八編號01所示竊盜、恐嚇取財犯行；編號02、03
    所示竊盜犯行，係被告地○○所為；附表甲附表八編號04至
    07所示竊盜、恐嚇取財犯行，係被告地○○、辛○○夥同黃
    智宗、綽號「鈑金忠」之成年男子所為；附表甲附表八編號
    08所示竊盜、恐嚇取財犯行，係被告辛○○與陳明新所為；
    附表甲附表八編號09所示竊盜犯行，係被告地○○夥同綽號
    「阿當」、「阿陽」之成年男子所為，已如前述。
  (2)此外，復查無其他積極證據足以證明公訴人所指上開之人，
    與附表甲附表八編號01至09所示之行為人，就該犯行有何犯
    意聯絡及行為分擔，故依上開說明，尚難認渠等間具有共同
    正犯關係，併此敘明。
  (四)綜上證據，足證被告地○○於接獲收購贓車綽號「小明」、
    「強哥」等人購買贓車訂單後，即攜帶附表乙附表四編號1
    至5所示足供兇器使用之工具，為附表甲附表八編號1至3所
    示竊盜犯行，並為附表甲附表八編號1所示恐嚇取財犯行，
    嗣地○○再夥同被告辛○○與黃智宗、綽號「鈑金忠」之成
    年男子，攜帶附表乙附表四編號1至5所示足供兇器使用之工
    具、編號10對講機3台，為附表甲附表八編號4至7所示竊盜
    犯行，並持用不詳電話為恐嚇取財犯行，之後被告辛○○則
    與陳明新，共同為附表甲附表八編號8所示竊盜、恐嚇取財
    犯行，而被告地○○復夥同綽號「阿當」、「阿陽」之成年
    男子，攜帶附表乙附表四編號1至5所示足供兇器使用之工具
    、編號10對講機3台，為附表甲附表八編號9所示竊盜犯行。
貳、論罪科刑之理由：
  (一)按刑法第三百二十一條第一項第三款之攜帶兇器竊盜罪，係
    以行為人攜帶兇器竊盜為其加重條件，此所謂兇器，其種類
    並無限制，凡客觀上足對人之生命、身體、安全構成威脅，
    具有危險性之兇器均屬之，且祇須行竊時攜帶此種具有危險
    性之兇器為已足，並不以攜帶之初有行兇之意圖為必要（最
    高法院七十九年台上字第五二五三號判例要旨參照）。查扣
    案附表乙附表一編號01至04、附表乙附表二編號01至24、附
    表乙附表四編號1至5、附表乙附表五編號10至15、20所示工
    具，均係金屬材質，長度自7公分至78公分不等，業經本院
    當庭勘驗屬實，上開物品質地堅硬，屬客觀上對人身具有危
    險性之物，足以充當為兇器；而扣案附表乙附表一編號05信
    號彈三顆、附表乙附表二編號29信號彈發射器一枝，雖經鑑
    定非屬於槍砲彈藥刀械管制條例所管制具有殺傷力之槍枝、
    子彈，惟該發射器可發生信號彈，其所撞擊之鐵門並因此凹
    陷，有現場照片三幀在卷可參（詳警卷(一)十之五頁，原審卷
    (四)八七之一頁），若射擊人體，在客觀上足以對人之生命、
    身體及安全構成威脅，自均足以充當為兇器。次按刑法第三
    百三十條之加重強盜罪，不僅指刑法第三百二十八條第一項
    、第二項之強盜罪而言，即依同法第三百二十九條以強盜論
    者，亦包括之，如犯準強盜罪而有第三百二十一條第一項各
    款情形之一，即應依第三百三十條論處（最高法院八十二年
    度台上字第五七七七號裁判要旨參照）。又刑法準強盜罪，
    係以竊盜或搶奪為前提，在脫免逮捕之情形，其竊盜或搶奪
    既遂者，即以強盜既遂論，如竊盜或搶奪為未遂，即以強盜
    未遂論（最高法院六十八年台上字第二七七二號判例要旨參
    照）。
  1.被告地○○部分：
  (1)本件被告地○○夥同被告辛○○、共犯林江水，持附表乙附
    表一編號01至05、附表乙附表二編號29所示兇器行竊，於著
    手竊取附表甲附表一所示車輛之際，為楊錦源發覺報警，適
    警員Ｃ○○、Ｊ○○及時到場而未得逞，被告地○○竟為脫
    免逮捕，當場持附表乙附表二編號29信號彈發射器一枝，裝
    填附表乙附表一編號05信號彈三顆，接續對Ｃ○○、Ｊ○○
    發射三槍，當場對依法執行職務之公務員施以強暴。故被告
    地○○結夥三人以上，攜帶兇器竊盜未遂，為脫免逮捕，而
    當場對依法執行職務之警員施以強暴，而有刑法第三百二十
    一條第一項第三款、第四款之加重情形，其所為犯罪事實欄
    二之(一)部分，係犯刑法第三百三十條第二項、第一項、第三
    百二十九條之結夥三人以上，攜帶兇器竊盜未遂，因脫免逮
    捕，而當場施以強暴之加重準強盜未遂罪、刑法第一百三十
    五條第一項之妨害公務執行罪；所為犯罪事實欄二之(二)至(六)
    、(八)部分，係犯刑法第三百二十二條常業竊盜罪、刑法第三
    百四十六條第一項、第三項之恐嚇取財既、未遂罪、刑法第
    二百十六條、第二百十二條行使偽造特種文書罪。
  (2)又被告地○○於接獲綽號「小明」、「強哥」等人購買贓車
    之訂單後，即竊取車輛銷贓牟利，已如前述，且反覆為竊車
    行為多達四十一次，顯恃此維生，其所為犯罪事實欄二之(二)
    至(六)、(八)竊盜部分，應係犯刑法第三百二十二條之常業竊盜
    罪，公訴人認係犯刑法第三百二十條第一項普通竊盜罪、刑
    法第三百二十一條第一項第三款、第四款加重竊盜罪，起訴
    法條尚有未洽，惟起訴事實相同，爰依法變更起訴法條。
  2.被告辛○○部分：
  (1)被告辛○○所為犯罪事實欄二之(一)至(五)、(七)、(八)部分，係犯
    刑法第三百二十二條常業竊盜罪、刑法第三百四十六條第一
    項、第三項恐嚇取財既、未遂罪、刑法第二百十六條、第二
    百十二條行使偽造特種文書罪。
  (2)另被告辛○○雖有三十五次之竊盜行為，惟查被告辛○○係
    以犯竊盜為常業，當然有連續性，其行竊多次，並不發生連
    續犯之問題（最高法院二十七年上字第一九二五號判例要旨
    參照）。公訴人認被告辛○○所為犯罪事實二之(一)至(五)、(八)
    竊盜部分，係犯刑法第三百二十一條第一項第三款、第四款
    之加重竊盜罪，容有誤會，併此敘明。
  (二)被告地○○、辛○○分別偽造犯罪事實欄二之(四)所示附表甲
    附表四編號06、犯罪事實欄二之(七)所示附表甲附表七編號04
    所示車牌，進而持以行使，各懸掛在所竊得之自用小客車上
    ，其偽造之低度行為，應為行使之高度行為所吸收，不另論
    罪。
  (三)被告二人多次撥打電話分別向犯罪事實欄二之(三)所示附表甲
    附表三編號02至04、06號、犯罪事實欄二之(四)所示附表甲附
    表四編號02號、犯罪事實欄二之(五)所示附表甲附表五編號01
    至03、05、06號、犯罪事實欄二之(八)所示附表甲附表八編號
    04至07號被害人恐嚇取財：被告地○○多次撥打電話向犯罪
    事實欄二之(四)所示附表甲附表四編號06號被害人恐嚇取財；
    被告辛○○多次撥打電話向犯罪事實欄二之(五)所示附表甲附
    表五編號09至11號、犯罪事實欄二之(八)所示附表甲附表八編
    號08號被害人恐嚇取財，係分別基於基於單一恐嚇取財之犯
    意下之接續行為，各僅侵害一個法益，分別只論以一罪。
  (四)被告二人間，就犯罪事實欄二之(二)所示附表甲附表二編號03
    、犯罪事實欄二之(四)所示附表甲附表四編號01、02所示常業
    竊盜、恐嚇取財既、未遂罪；被告二人與黃智宗、綽號「鈑
    金忠」之成年男子間，就犯罪事實欄二之(三)所示附表甲附表
    三編號01至08、犯罪事實欄二之(五)所示附表甲附表五編號01
    至03、05、06、犯罪事實欄二之(八)所示附表甲附表八編號04
    至07所示常業竊盜、恐嚇取財罪；被告二人與綽號「鈑金忠
    」之成年男子間，就犯罪事實欄二之(四)所示附表甲附表四編
    號03所示常業竊盜、恐嚇取財既、未遂罪；被告地○○與綽
    號「阿當」、「阿陽」之成年男子間，就犯罪事實欄二之(四)
    所示附表甲附表四編號06至08所示常業竊盜、恐嚇取財罪、
    犯罪事實欄二之(八)所示附表甲附表八編號09所示常業竊盜罪
    ；被告地○○、辛○○與林江水間，就犯罪事實欄二之(一)所
    示附表甲附表一所示竊盜行為；被告辛○○與陳明新間，就
    犯罪事實欄二之(四)所示附表甲附表四編號04、05、犯罪事實
    欄二之(五)所示附表甲附表五編號07所示恐嚇取財既遂罪；附
    表五編號08至12、犯罪事實欄二之(八)所示附表甲附表八編號
    08所示常業竊盜、恐嚇取財既、未遂罪；被告辛○○與陳將
    得、綽號「鈑金忠」之成年男子間，就犯罪事實欄二之(七)所
    示附表甲附表七編號01至05所示常業竊盜罪，互有犯意聯絡
    及行為分擔，應分別論以共同正犯。而上開共犯林江水、黃
    智宗、陳明新、陳將得、綽號「鈑金忠」、阿當、阿陽之成
    年男子並就其各自認識及實施之竊盜犯行（未必均出於常業
    竊盜之犯意）負其責任。另被告地○○與綽號「詹仔」之成
    年男子間，就犯罪事實二之(四)所示附表甲附表四編號06所示
    偽造特種文書罪；被告辛○○與不詳姓名之成年男子間，就
    犯罪事實二之(七)所示附表甲附表七編號04所示偽造特種文書
    罪，各具有犯意聯絡及行為分擔，應分別論以共同正犯。
  (五)被告二人先後多次恐嚇取財既遂、未遂之犯行；被告地○○
    先後三次行使偽造特種文書之犯行，均時間緊接，方法相同
    ，觸犯構成要件相同之罪，顯係分別基於概括犯意為之，均
    為連續犯，應分別依刑法第五十六條規定，各以一罪論，其
    中恐嚇取財部分，應以情節較重之恐嚇取財既遂罪論，並加
    重其刑。
  (六)又被告地○○以一行為觸犯加重準強盜未遂罪、妨害公務執
    行罪，為想像競合犯，應從一重之加重準強盜未遂罪處斷。
  (七)另被告二人以常業竊盜為方法，遂行恐嚇取財之目的，且於
    竊取車輛後，為逃避警方追緝，而懸掛偽造車牌，並以該車
    為竊車之交通工具，被告二人所為常業竊盜、恐嚇取財既遂
    、行使偽造特種文書罪間，有方法目的之牽連關係，應從一
    重之常業竊盜罪處斷。
  (八)被告地○○所犯加重準強盜未遂罪、常業竊盜罪，犯意各別
    ，行為互殊，應予分論併罰。
  (九)被告地○○於八十六年間因竊盜案件，經台灣嘉義地方法院
    判處有期徒刑一年確定，並於八十七年五月七日縮短刑期執
    行完畢，復於九十一年間因妨害家庭案件，經原審判處有期
    徒刑六月確定，並於九十一年七月十六日易科罰金執行完畢
    ；而被告辛○○於九十二年間，因贓物案件，經原審判處有
    期徒刑四月確定，並九十二年七月十五日易科罰金執行完畢
    ，此有台灣高等法院被告前案紀錄表按份在卷可參。被告二
    人前受有期徒刑執行完畢，於五年以內分別再犯本件有期徒
    刑以上之罪，均為累犯，皆應依刑法第四十七條規定加重其
    刑，被告二人就所犯常業竊盜罪部分，遞加重其刑，另被告
    地○○就所犯加重準強盜未遂罪部分，加重其刑。
  (十)被告地○○結夥三人以上，攜帶兇器竊盜尚未得手，因脫免
    逮捕，而當場對依法執行職務之警員施以強暴，屬未遂階段
    ，應依刑法第二十六條前段規定，按既遂犯之刑度減輕其刑
    。並就此部分犯罪，依法先加後減。
參、原審以被告地○○、辛○○罪證明確，因予論罪科刑，固非
    無見。惟查：(一)附表甲附表四編號01所示失竊車輛，既為被
    告地○○、辛○○共同為之，而被告地○○與辛○○合作偷
    竊時間，係自九十二年十月起至九十三年五月底、六月初，
    則附表四編號01所示車輛失竊時間自應為九十三年初為是，
    原審未予詳究，即認定為九十二年或九十三年初，即有未洽
    。(二)附表甲附表五編號04所示犯罪實，被告地○○、辛○○
    既已否認為其等所為，復查無其他積極證據證明為被告等共
    同所為（詳後說明），本於罪疑無罪原則，自應為無罪之諭
    知，原審認定亦為被告等共同為之，自有未當。(三)附表五編
    號07所示失竊車輛，與附表三編號01失竊車輛實為同一部，
    被告辛○○係利用與被告地○○共同為附表三編號01所示犯
    行時，知悉被告地○○並非對失竊車主為恐嚇取財犯行，其
    利用此機會，乃將失竊車主資料，提供給共犯陳明新，並由
    共犯陳明新對附表五編號07所示車主Ｑ○○打恐嚇電話，而
    此部分應僅認定被告辛○○與共犯陳明新，共犯恐嚇取財既
    遂罪為是，原審未查及此，分別認定被告辛○○有為附表三
    編號01及附表五編號07所示竊盜、恐嚇取財既遂犯行，自有
    未合。被告辛○○上訴指稱附表三編號01與附表五編號07為
    同一部等語，為有理由，又本院審酌被告二人犯行重大，嚴
    重影響社會治安，且迄今均未賠償被害人所受損害，惡性重
    大，原審量刑失之過輕，無法達到刑罰威嚇及教化目的，檢
    察官上訴主張原審判刑過輕，亦有理由，自應由本院將原判
    決撤銷改判。至被告地○○、辛○○上訴否認犯行，指摘原
    判決不當，固無可取，但原判決既有前述可議之處，即屬無
    可維持，應由本院撤銷改判。又被告地○○犯數罪，巳定應
    執行之刑，此部分既經上訴而撤銷，原定之執行刑亦失所依
    附，應並予撤銷。爰審酌被告地○○有竊盜、肅清煙毒條例
    、公共危險、妨害家庭、恐嚇取財之犯罪前科；被告辛○○
    有贓物罪之犯罪前科，有台灣高等法院被告前案紀錄表二份
    在卷可參，均素行不佳，被告二人徒具聰明才智，竟不思循
    正途賺取生活所需，反以竊車銷贓牟利為業，被告地○○竊
    取車輛高達41輛，被告辛○○則竊取車輛達35輛。而被告地
    ○○尚於竊盜未遂之際，當場為脫免逮捕，持信號彈發射器
    ，對依法執行職務之員警施以強暴，目無法紀，幸員警及時
    就地掩避而未受傷。另被告二人除竊車外，並對大部分被害
    人恐嚇取財，於被害人依指示匯款後，復未信守承諾將車輛
    返還失主，造成被害人財物雙重損失，亦因頓失交通工具致
    生活起居遭受影響。又懸掛偽造車牌，以規避警方查緝，足
    生損害於車牌所有人及監理機關對車牌管理之正確性，被告
    二人之行為已嚴重影響社會治安，且迄今均未賠償被害人所
    受損害，惡性重大。惟考量被告二人於犯罪後，已坦承部分
    犯行，但上訴後又否認犯行，態度不良，毫無悔改之意等一
    切情狀，分別量處如主文第二項、第三項所示之刑，被告地
    ○○部分，並就其所處有期徒刑部分定其應執行之刑。又被
    告二人以竊盜所得恃以維生，為常業竊盜犯，已如前述，爰
    依竊盜犯贓物犯保安處分條例第三條第一項第二款、第四條
    、第五條第一項前段規定，分別諭知於刑之執行前，令入勞
    動場所強制工作三年，以資矯正。
肆、扣案之附表乙附表一編號01至07、附表乙附表二編號29所示
    物品，係被告地○○所有，供地○○犯準加重強盜未遂罪所
    使用之物；附表乙附表二編號26、附表乙附表四編號11所示
    物品，係被告地○○所有，供被告地○○犯行使偽造特種文
    書使用之物，此業經被告地○○供述明確（詳原審卷(六)四八
    頁背面）。又附表乙附表五編號01至04、編號06至15、18至
    20所示物品，係被告辛○○所有，供辛○○犯常業竊盜罪所
    使用之物；附表乙附表五編號16所示物品，係被告辛○○所
    有，供辛○○行使偽造特種文書使用之物，亦經被告辛○○
    供述明確（詳原審卷(六)五０頁），自均應宣告沒收。
伍、按沒收為從刑之一種，依主從不可分之原則，應附隨緊接於
    主刑之下而同時宣告；又共同正犯因相互間利用他人之行為
    ，以遂行其犯意之實現，本於責任共同之原則，有關沒收部
    分，對於共犯間供犯罪所用之物，自均應為沒收之諭知（最
    高法院九十一年度台上字第五五八三號裁判要旨參照）。查
    本件扣案之附表乙附表一編號01至07、附表乙附表二編號29
    所示物品，係被告地○○所有，供被告二人及共犯林江水犯
    常業竊盜使用之物；附表乙附表二編號01至24、27、28所示
    物品；附表乙附表四編號01至07、編號09、10所示物品，均
    係被告地○○所有，供被告二人犯常業竊盜罪使用之物，業
    經被告地○○供述明確。另附表乙附表三編號01至03、06所
    示物品，為共犯黃智宗所有，供被告二人及黃智宗、綽號「
    鈑金忠」之成年男子，犯恐嚇取財罪使用之物，業經黃智宗
    於原審九十三年度易字第三九八號竊盜等案件審理中供述明
    確（詳該卷四０至四一頁）；附表乙附表四編號26物品，係
    共犯陳明新所有，供被告辛○○及陳明新犯恐嚇取財罪所使
    用之物，業經陳明新於偵查中供述明確（詳嘉義地檢九十三
    年聲拘字第一三九號卷三六至三七頁），依上開判決意旨所
    示，本於共犯共同責任之原則，均應併宣告沒收。
陸、至於扣案附表乙附表二編號25所示行車電腦十三台（原扣案
    二十二台，其中九台業經被害人領回）、附表乙附表四編號
    08所示行動電話九支、編號20、21所示行車電腦二台，雖為
    被告地○○所有，但無證據證明係供上開論罪科刑部分犯罪
    所用或犯罪所得之物。而扣案附表乙附表五編號05行動電話
    六支、編號17行車電腦二台，雖為被告辛○○所有，但無證
    據證明係供上開論罪科刑部分犯罪所用或犯罪所得之物。又
    扣案附表乙附表三編號40所示DETEL廠牌行動電話一支、編
    號05襯衫一件，雖為共犯黃智宗所有，惟該電話並非供恐嚇
    取財所用，而襯衫則屬日常生活穿著之物，非供上開論罪科
    刑部分所使用之物。另附表乙附表四編號12至19、編號22至
    25所示之物品，係屬被害人所有之物，非屬被告地○○所有
    ，故上開物品，爰不諭知沒收。再被告地○○所持用，作為
    常業竊盜、恐嚇取財使用之0000000000號、0000000000號、
    0000000000號SIM卡，業經折斷滅失，此經被告地○○供述
    明確（詳原審卷(六)四九頁），而被告辛○○所持用，作為常
    業竊盜、恐嚇取財使用之0000000000號、0000000000號SIM
    卡，業已不知去向，此亦經被告辛○○供述明確（詳原審卷
    (六)五０頁），亦無證據足認尚屬存在，堪認已滅失，爰不諭
    知沒收，併此敘明。
柒、不另為無罪諭知部分：
一、公訴意旨另以：
  (一)被告辛○○有於附表甲附表二編號1、2所示時間、地點，竊
    盜、恐嚇取財。
  (二)被告地○○於附表甲附表四編號4、5所示時間、地點，竊盜
    、恐嚇取財。
  (三)被告地○○有於附表甲附表五編號7至12所示時間、地點，
    竊盜、恐嚇取財。
  (四)被告辛○○有於附表甲附表八編號1至3、9所示時間、地點
    ，竊盜、恐嚇取財。
  (五)被告地○○有於附表甲附表八編號8 所示時間、地點，竊盜
    、恐嚇取財。
二、按犯罪事實應依證據認定之，無證據不得認定犯罪事實；又
    不能證明被告犯罪者，即應諭知無罪之判決，刑事訴訟法第
    154條第2項、第301條第1項定有明文。次按刑事訴訟法第16
    1條已於91年2月8日修正公布，其第1項規定：檢察官就被告
    犯罪事實，應負舉證責任，並指出證明之方法。因此，檢察
    官對於起訴之犯罪事實，應負提出證據及說服之實質舉證責
    任。倘其所提出之證據，不足為被告有罪之積極證明，或其
    指出證明之方法，無從說服法院以形成被告有罪之心證，基
    於無罪推定之原則，自應為被告無罪判決之諭知（最高法院
    92年台上字第128號判例要旨參照）。再按刑法上之共同正
    犯，係指兩個以上之單獨正犯，基於共同之行為決意，各自
    分擔犯罪行為之一部或全部，共同實現構成要件而言。易言
    之，即兩個以上之行為人，彼此有犯意之聯絡及行為之分擔
    ，而共同犯罪。此等共同之行為決意，乃指二個以上之行為
    人出於違犯特定犯罪之故意，彼此聯絡謀議，而在有認識與
    有意願交互作用下，所成立之共同一致的犯意。行為人間犯
    意聯絡之內涵，除犯罪之故意外，尚包括基於犯罪計畫與實
    施犯罪之必要而為之角色分配，行為人若與其他行為人並無
    共同之行為決意，即無由成立共同正犯。
三、訊之被告地○○、辛○○均堅持否認有公訴意旨所指上開竊
    盜及恐嚇取財犯行。
四、經查：
  (一)附表甲附表二編號1、2部分：
  (1)車牌號碼E5-4287號、F8-3708號自用小客車，確有於附表甲
    附表二編號1、2所示時間、地點失竊，而歹徒並撥打電話對
    被害人未○○、酉○○恐嚇取財得款之事實，固經被害人未
    ○○、酉○○及證人蔡世偉、許清全分別於警詢中陳述明確
    （西警刑字第0930009450號卷第55頁、第30頁至第31頁、第
    56頁、第32頁至第35頁），並有未○○之存款存根聯影本1
    紙、贓物認領保管單2紙、國泰世華銀行93年6月17日93國泰
    世華銀彰泰字第125號函附許清全存款開戶申請書、存戶交
    易資料各1份、第一商業銀行蔡世偉之未登摺帳項查詢清單1
    份、車輛竊盜、車牌失竊資料查詢報表-查詢車輛認可資料2
    份在卷可參（西警刑字第0930009450號卷第57頁、第75 頁
    、第77頁、第42頁至第45頁、第61頁、第86頁；西警刑字
    0000000000號卷第8頁），惟上開證據並無法積極證明被告
    辛○○有為上開竊盜及恐嚇取財之行為。
  (2)而警方於尋獲車牌號碼F8-3708號自用小客車時，所採集之
    指紋，經送內政部警政署刑事警察局鑑定結果，固有被告辛○○之指紋，此有該局刑紋字第0930026621號鑑驗書1份在
    卷可佐（西警刑字第0930009450號卷第87頁、第88頁），然
    此亦僅能證明被告辛○○曾使用過該車，尚不能據此即認該
    車係被告辛○○與地○○共同所竊取，並恐嚇取財被害人酉
    ○○。承前所述，被告辛○○雖有於92年10月31日，夥同被
    告地○○與共犯林江水，竊取車牌號碼8L-3396號自用小客
    車未遂，惟並無證據顯示，被告辛○○與地○○於竊取該車
    前，即有共同竊盜並恐嚇取財之行為，故尚難僅以上開鑑定
    結果即為不利於被告辛○○之認定。
  (3)綜上所述，檢察官所提出之上開證據，尚不足以證明被告辛○○有附表甲附表二編號1、2所示竊盜、恐嚇取財之犯行。
  (二)附表甲附表四編號4 、5 部分、附表甲附表五編號7 至12部
    分：
    共犯陳明新於93年9月3日偵查中供稱：我只認識辛○○，我
    不知道有無其他人一起竊車，因為每次都是辛○○打我的手
    機約我出去，再叫我去打電話恐嚇取財，然後領錢、分贓等
    語（嘉義地檢93聲拘139號卷第37頁），顯然無法證明被告
    地○○確有參與附表甲附表四編號4、5所示竊盜、恐嚇取財
    行為，及附表甲附表五編號7至12所示竊盜、恐嚇取財行為
    ，故自不能僅以被告辛○○有為此部分犯行，即遽以推論被
    告地○○必有參與。
  (三)附表甲附表五編號04部分：
    公訴意旨另以：被告地○○、辛○○夥同共犯黃智宗、綽號
    「鈑金忠」之成年男子，共同於附表甲附表五編號04所示時
    間、地點竊盜並恐嚇取財未遂云云。然此為被告陳宗宏、辛○○均否認。而附表甲附表五編號04所示車輛，固於附表甲
    附表五編號04所示時間、地點失竊無誤，此有被害人戌○○
    於警詢中供述，並有車輛竊盜詳細資料畫面一紙在卷可參（
    詳警卷(七)五七至五九）。惟查：附表五編號04所示車輛失竊
    時間為九十三年三月三日七時許，在同此時，被告地○○、
    辛○○夥同黃智宗及綽號「鈑金忠」等人正竊取附表五編號
    02所示車輛，而被告地○○等人所為附表五編號02所示竊盜
    及恐嚇取財既遂犯行，業經認定為渠等所為無誤，則在同一
    時間內，不相鄰近之附表五編號02與04所示車輛同時遭竊，
    尚難認係被告地○○等人同時所為，且觀諸被告地○○等人
    行竊習慣，均係偷竊自小客車，而附表五編號04所示車輛係
    自小貨車，與被告地○○等人行竊習慣有違，尚難僅憑被害
    人指訴失竊事實，遽爾認定亦為被告地○○等人所為。此外
    復查無其他證據，足證被告地○○、辛○○夥同共犯黃宗志
    、綽號「鈑金忠」等共同為附表五編號04所示犯行。故公訴
    人所指被告地○○、辛○○此部分竊盜及恐嚇取財未遂犯行
    ，其犯罪顯屬，尚難以證明。然公訴人認被告此部分竊盜及
    恐嚇取財未遂犯行，與前揭有罪部分竊盜及恐嚇取財既遂、
    未遂犯行，有連續犯裁判上一罪關係，爰不另為無罪諭知。
  (四)附表甲附表八編號1至3、9部分：
    被告辛○○係自92年10月31日起，始與被告地○○共同為附
    表甲附表一至五、八所示竊盜、恐嚇取財行為，惟被告辛○○於熟悉犯罪模式後，即漸漸脫離被告地○○，自立門戶，
    而與陳明新共同為附表甲附表四、附表五、附表八所示竊盜
    、恐嚇取財行為，於93年6月9日起被告辛○○即夥同陳將得
    、綽號「鈑金忠」之成年男子為附表甲附表七所示竊盜行為
    ，而未再與被告地○○共同犯案，已如前述。故由上開時間
    推論，顯見被告辛○○並未參與附表甲附表八編號1所示竊
    盜、恐嚇取財犯行，及編號2、3、9所示竊盜犯行，究不能
    僅因被告辛○○曾與被告地○○共同犯案，即遽認被告辛○○亦有參與此部分犯行。
  (五)附表甲附表八編號8部分：
    附表甲附表八編號8所示被害人子○○所匯款之蔡媚如帳戶
    ，係共犯陳明新向蔡媚如借得供恐嚇取財使用之人頭帳戶，
    且陳明新恐嚇取財對象資料，均由被告辛○○提供，嗣陳明
    新將所提領之贓款交付辛○○，而取得2成5報酬，已如前述
    ，則由上開證據，顯無法積極證明被告地○○有參與附表甲
    附表八編號8所竊盜、恐嚇取財之犯行。
五、從而，檢察官所提出之上開證據，尚不足以證明被告地○○
    、辛○○分別有上開公訴意旨所指之竊盜、恐嚇取財犯行，
    惟檢察官認此部分之行為與前揭論罪科刑部分，有連續犯之
    裁判上一罪關係，爰不另為無罪之諭知，併此敘明。
據上論結，應依刑事訴訟法第369條第一項前段、第364條、第29
9條第1項前段、第300條，刑法第28條、第330條第2項、第1項、
第329條、第321條第1項第3款、第4款、第135條第1項、第322
條、第346條第1項、第216條、第212條、第55條、第26條前段、
第47條、第38條第1項第2款、第51條第5款，罰金罰鍰提高標準
條例第1條前段，竊盜犯贓物犯保安處分條例第3條第1項第2款、
第4條、第5條第1項前段，判決如主文。
本案經檢察官劉得鉦到庭執行職務。
中    華    民    國    95    年    3     月    28    日
                  刑事第六庭    審判長法  官  蔡崇義
                                      法  官  董武全
                                      法  官  侯明正
以上正本證明與原本無異。
如不服本判決，應於收受本判決後十日內向本院提出上訴書狀。
其未敘述上訴理由者並得於提起上訴後十日內向本院補提理由書
狀（均須按他造當事人之人數附繕本）「切勿逕送上級法院」。
                                      書記官  李育儒
中    華    民    國    95    年    3     月    29    日
附錄法條：
《刑法第321 條》
犯竊盜罪而有左列情形之一者，處6 月以上、5 年以下有期徒刑
：
一、於夜間侵入住宅或有人居住之建築物、船艦或隱匿其內而犯
    之者。
二、毀越門扇、牆垣或其他安全設備而犯之者。
三、攜帶兇器而犯之者。
四、結夥三人以上而犯之者。
五、乘火災、水災或其他災害之際而犯之者。
六、在車站或埠頭而犯之者。
前項之未遂犯罰之。
《刑法第329條》
竊盜或搶奪，因防護贓物、脫免逮捕或湮滅罪證，而當場施以強
暴脅迫者，以強盜論。
《刑法第330 條》
犯強盜罪而有第321 條第1 項各款情形之一者，處7 年以上有期
徒刑。
前項之未遂犯罰之。
《刑法第135 條第1項》
對於公務員依法執行職務時，施強暴脅迫者，處三年以下有期徒
刑、拘役或300元以下罰金。
《刑法第322 條》
以犯竊盜罪為常業者，處1年以上7年以下有期徒刑。
《刑法第212 條》
偽造、變造護照、旅券、免許證、特許證及關於品行、能力服務
或其他相類之證書、介紹書，足以生損害於公眾或他人者，處1
年以下有期徒刑、拘役或300元以下罰金。
《刑法第216 條》
行使第210 條至第215 條之文書者，依偽造、變造文書或登載不
實事項或使登載不實事項之規定處斷。
《刑法第346 條》
意圖為自己或第三人不法之所有，以恐嚇使人將本人或第三人之
物交付者，處六月以上五年以下有期徒刑，得併科1,000 元以下
罰金。
以前項方法得財產上不法之利益，或使第三人得之者，亦同。
前二項之未遂犯罰之。
【附表甲】
附表一：本案部分（雲林地檢92偵4579號）
┌──┬───┬────┬──────┬────┬─────┬─────────────┬───────┐
│編號│行為人│竊    取│竊        取│竊取物品│  被害人  │所犯法條                  │車輛有無尋獲  │
│    │      │時    間│地        點│        │          │                          │竊盜累進次數  │
├──┼───┼────┼──────┼────┼─────┼─────────────┼───────┤
│ 1  │林江水│92.10.31│雲林縣西螺鎮│8L-3396 │  Ｆ○○  │周：刑法第322 條        │竊盜未遂      │
│    │地○○│2 時33分│廣福里民生路│自小客車│（所有人）│陳：刑法第330 條第2 項、│周：1 次      │
│    │辛○○│許      │29之1 號前  │（BMW   │          │      第1 項、刑法第135 條│              │
│    │      │        │            │2000年份│          │      第1 項              │              │
│    │      │        │            │）      │          │                          │              │
└──┴───┴────┴──────┴────┴─────┴─────────────┴───────┘
附表二：雲林地檢93年度偵字第4117號、第4320號移送併辦部分
┌──┬───┬────┬──────┬────┬────┬────┬─────────┬─────┬─────┬───────┐
│編號│行為人│竊    取│竊        取│竊取物品│恐    嚇│匯款金額│匯   款   帳   號 │  被害人  │所犯法條  │車輛有無尋獲  │
│    │      │時    間│地        點│        │時    間│(新台幣)│                  │          │          │竊盜累進次數  │
├──┼───┼────┼──────┼────┼────┼────┼─────────┼─────┼─────┼───────┤
│ 1  │地○○│92.7.14 │雲林縣西螺鎮│E5-4287 │92.7.14 │200,000 │第一商業銀行新莊分│  未○○  │刑法第322 │車輛已遭解體，│
│    │      │8 時許  │光復西路180 │自小客車│某時    │元      │行                │（所有人）│條        │僅尋回行車電腦│
│    │      │        │巷24號前    │（BENZ）│        │        │蔡世偉            │          │          │1台。         │
│    │      │        │            │        │        │        │帳號00000000000   │          │          │陳：1 次      │
│    │      │        │            │        │        │        │                  │          ├─────┤              │
│    │      │        │            │        │        │        │                  │          │刑法第346 │              │
│    │      │        │            │        │        │        │                  │          │條第1項   │              │
├──┼───┼────┼──────┼────┼────┼────┼─────────┼─────┼─────┼───────┤
│ 2  │地○○│92.9.10 │雲林縣斗六市│F8-3708 │92.9.10 │60,000元│國泰世華商業銀行彰│  酉○○  │刑法第322 │車輛已尋獲（  │
│    │      │4時     │中華路299 號│自小客車│日16時32│        │泰分行            │（管領人）│條        │除車牌外）。  │
│    │      │        │前          │（BMW   │分許    │        │許清全            │          │          │陳：2 次      │
│    │      │        │            │1994年份│        │        │帳號0000000000000 │          │          │              │
│    │      │        │            │）      │        │        │                  │          │          │              │
│    │      │        │            │車身號碼│        │        │                  │          ├─────┤              │
│    │      │        │            │AGF21020│        │        │                  │          │刑法第346 │              │
│    │      │        │            │DF69772 │        │        │                  │          │條第1項   │              │
│    │      │        │            │號      │        │        │                  │          │          │              │
│    ├───┼────┼──────┼────┼────┼────┼─────────┼─────┼─────┼───────┤
│    │地○○│92年底某│雲林縣西螺鎮│地○○明│        │        │                  │ 蔡緯杰   │刑法第216 │              │
│    │      │日      │西螺交流道  │知姓名年│        │        │                  │ （車牌所 │條、第212 │              │
│    │      │        │            │籍不詳之│        │        │                  │ 有人）   │條        │              │
│    │      │        │            │曾姓男子│        │        │                  │          │          │              │
│    │      │        │            │所販賣號│        │        │                  │（檢察官擴│          │              │
│    │      │        │            │碼YO-833│        │        │                  │張此部分犯│          │              │
│    │      │        │            │3 車牌2 │        │        │                  │罪事實）  │          │              │
│    │      │        │            │面係屬偽│        │        │                  │          │          │              │
│    │      │        │            │造，仍以│        │        │                  │          │          │              │
│    │      │        │            │30,000元│        │        │                  │          │          │              │
│    │      │        │            │價格購買│        │        │                  │          │          │              │
│    │      │        │            │，並懸掛│        │        │                  │          │          │              │
│    │      │        │            │在車牌號│        │        │                  │          │          │              │
│    │      │        │            │碼F8-370│        │        │                  │          │          │              │
│    │      │        │            │8號自小 │        │        │                  │          │          │              │
│    │      │        │            │客車上  │        │        │                  │          │          │              │
├──┼───┼────┼──────┼────┼────┼────┼─────────┼─────┼─────┼───────┤
│ 3  │陳宏│93.1.8  │彰化縣埤頭鄉│CL-1523 │93.1.12 │64,000元│第一商業銀行興嘉分│  宇○○  │刑法第322 │車輛已遭解體，│
│    │  宗  │2時許   │豐崙村彰水路│自小客車│11時5分 │        │行                │ (管領人) │條        │僅尋回空電腦1 │
│    │周憲│        │4 段357號前 │（BMW） │許      │        │曾曼鈞            │          │          │台。          │
│    │  忠  │        │            │        │        │        │帳號00000000000000│          │          │陳：3 次    │
│    │      │        │            │        │        │        │                  │          ├─────┤周：2 次    │
│    │      │        │            │        │        │        │                  │          │刑法第346 │              │
│    │      │        │            │        │        │        │                  │          │條第1項   │              │
└──┴───┴────┴──────┴────┴────┴────┴─────────┴─────┴─────┴───────┘
附表三：雲林地檢93年度偵字第4079號、第4968號移送併辦部分
┌──┬─────┬────┬──────┬────┬────┬────┬─────────┬─────┬───┬───────┐
│編號│行為人    │竊    取│竊        取│竊取物品│恐    嚇│匯款金額│匯   款   帳   號 │  被害人  │所犯法│車輛有無尋獲  │
│    │          │時    間│地        點│        │時    間│(新台幣)│                  │          │條    │竊累積次數  │
├──┼─────┼────┼──────┼────┼────┼────┼─────────┼─────┼───┼───────┤
│ 1  │地○○  │93.5.4  │雲林縣斗六市│C7-5557 │93.5.7或│10,000元│台北中和郵局      │  陳經    │刑法第│車輛未尋獲。  │
│    │辛○○  │3時許   │鎮○里○○路│自小客車│93.5.8  │        │張羽晴            │（管領人）│322 條│陳：4次     │
│    │黃智宗  │        │與雲南街口  │（BMW   │        │        │帳號00000000000000│          │      │周：3次     │
│    │綽號「鈑│        │            │1998年份│        │        │                  │          ├───┤              │
│    │  金忠」成│        │            │）      │        │        │                  │          │第346 │              │
│    │  年男子  │        │            │        │        │        │                  │          │條第1 │              │
│    │          │        │            │        │        │        │                  │          │項    │              │
├──┼─────┼────┼──────┼────┼────┼────┼─────────┼─────┼───┼───────┤
│ 2  │地○○  │93.5.12 │雲林縣斗六市│C5-7239 │93.5.12 │10,000元│泛亞商業銀行斗六分│  Ｏ○○  │刑法第│車輛已尋獲（除│
│    │辛○○  │8時許   │三平里南京西│自小客車│15時許、│        │行                │（所有人）│322條 │車牌外）。    │
│    │黃智宗  │        │路43號      │（NISSAN│93.5.13 │        │周永程            │          │      │陳：5 次    │
│    │綽號「鈑│        │            │        │15時許  │        │帳號000000000000  │          │      │周：4 次    │
│    │  金忠」成│        │            │）      ├────┼────┼─────────┤          ├───┤              │
│    │  年男子  │        │            │        │93.5.19 │5,000元 │台北中和郵局      │          │刑法第│              │
│    │          │        │            │        │15時許  │        │張羽晴            │          │346 條│              │
│    │          │        │            │        │        │        │帳號00000000000000│          │第1項 │              │
├──┼─────┼────┼──────┼────┼────┼────┼─────────┼─────┼───┼───────┤
│ 3  │地○○  │93.5.13 │雲林縣斗六市│M5-5873 │93.5.13 │15,000元│泛亞商業銀行斗六分│  甲○○  │刑法第│車輛未尋獲。  │
│    │辛○○  │7 時30分│五權街84號前│自小客車│14時許、│        │行                │（管領人）│322條 │陳：6 次    │
│    │黃智宗  │許      │            │（TOYOTA│93.5.14 │        │周永程            │          │      │周：5 次    │
│    │綽號「鈑│        │            │1997年份│14時許  │        │帳號000000000000  │          ├───┤              │
│    │  金忠」成│        │            │）      │        │        │                  │          │刑法第│              │
│    │  年男子  │        │            │        │        │        │                  │          │346 條│              │
│    │          │        │            │        │        │        │                  │          │第1項 │              │
│    │          │        │            │        │        │        │                  │          │      │              │
├──┼─────┼────┼──────┼────┼────┼────┼─────────┼─────┼───┼───────┤
│ 4  │地○○  │93.5.12 │雲林縣斗六市│S5-2889 │93.5.12 │未匯款  │泛亞銀行斗六分行  │  Ａ○○  │刑法第│車輛未尋獲。  │
│    │辛○○  │6時40分 │五權街75號前│自小客車│14時許、│（恐嚇取│周永程            │（管領人）│322 條│陳：7 次    │
│    │黃智宗  │許      │            │（三菱  │93.5.13 │財金額：│帳號000000000000  │          │      │周：6 次    │
│    │綽號「鈑│        │            │1998年份│14時許、│30,000元│                  │          ├───┤              │
│    │  金忠」成│        │            │）      │93.5.14 │）      │                  │          │、刑法│              │
│    │  年男子  │        │            │        │14時許  │        │                  │          │第346 │              │
│    │          │        │            │        │        │        │                  │          │條第3 │              │
│    │          │        │            │        │        │        │                  │          │項、第│              │
│    │          │        │            │        │        │        │                  │          │1 項  │              │
├──┼─────┼────┼──────┼────┼────┼────┼─────────┼─────┼───┼───────┤
│ 5  │地○○  │93.5.14 │雲林縣斗六市│C5-6183 │93.5.14 │30,000元│台北中和郵局      │  申○○  │刑法第│車輛未尋獲。  │
│    │辛○○  │5時許   │鎮○里○○路│自小客車│15時許  │        │張羽晴            │（管領人）│322 條│陳：8 次    │
│    │黃智宗  │        │65號前      │（CHINA │        │        │帳號00000000000000│          │      │周：7 次    │
│    │綽號「鈑│        │            │1999年份│        │        │                  │          ├───┤              │
│    │  金忠」成│        │            │）      │        │        │                  │          │刑法第│              │
│    │  年男子  │        │            │        │        │        │                  │          │346 條│              │
│    │          │        │            │        │        │        │                  │          │第1項 │              │
│    │          │        │            │        │        │        │                  │          │      │              │
├──┼─────┼────┼──────┼────┼────┼────┼─────────┼─────┼───┼───────┤
│ 6  │地○○  │93.5.14 │雲林縣斗六市│6S-2208 │93.5.14 │40,000元│台北中和郵局      │  玄○○  │刑法第│車輛未尋獲。  │
│    │辛○○  │7時許   │鎮○里○○路│自小客車│10時許、│        │張羽晴            │（管領人）│322條 │陳：9 次    │
│    │黃智宗  │        │463號前     │（NISSAN│93.5.15 │        │帳號00000000000000│          │      │周：8次     │
│    │綽號「鈑│        │            │1999年份│7時許   │        │                  │          ├───┤              │
│    │  金忠」成│        │            │）      │        │        │                  │          │刑法第│              │
│    │  年男子  │        │            │        │        │        │                  │          │346 條│              │
│    │          │        │            │        │        │        │                  │          │第1項 │              │
├──┼─────┼────┼──────┼────┼────┼────┼─────────┼─────┼───┼───────┤
│ 7  │地○○  │93.6.1  │嘉義縣新港鄉│9L-0362 │93.6.1  │35,000元│台北中和郵局      │  Ｉ○○  │刑法第│車輛未尋獲。  │
│    │辛○○  │2至3時許│中庄村中正路│自小客車│7時許   │        │張羽晴            │（管領人）│322條 │陳：10次    │
│    │黃智宗  │        │188號旁     │（KUOZUI│        │        │帳號00000000000000│          │      │周：9次     │
│    │綽號「鈑│        │            │2000年份│        │        │                  │          ├───┤              │
│    │  金忠」成│        │            │）      │        │        │                  │          │刑法第│              │
│    │  年男子  │        │            │        │        │        │                  │          │346 條│              │
│    │          │        │            │        │        │        │                  │          │第1項 │              │
├──┼─────┼────┼──────┼────┼────┼────┼─────────┼─────┼───┼───────┤
│ 8  │地○○  │93.6.1  │雲林縣北港鎮│C2-9256 │93.6.1  │25,000元│台北中和郵局      │  癸○○  │刑法第│車輛未尋獲。  │
│    │辛○○  │4時許   │樹腳里大同路│自小客車│7時許   │        │張羽晴            │（所有人）│322條 │陳：11次    │
│    │黃智宗  │        │與文仁路口前│（FORD  │        │        │帳號00000000000000│          │      │周：10次    │
│    │綽號「鈑│        │            │1998年份│        │        │                  │          ├───┤              │
│    │  金忠」成│        │            │）      │        │        │                  │          │刑法第│              │
│    │  年男子  │        │            │        │        │        │                  │          │346 條│              │
│    │          │        │            │        │        │        │                  │          │第1項 │              │
└──┴─────┴────┴──────┴────┴────┴────┴─────────┴─────┴───┴───────┘
附表四：嘉義地檢93年度偵字第5418號、第5455號移送併辦部分
┌──┬─────┬────┬──────┬────┬────┬────┬─────────┬─────┬───┬───────┐
│編號│行為人    │竊    取│竊        取│竊取物品│恐    嚇│匯款金額│匯   款   帳   號 │  被害人  │所犯  │車輛有無尋獲  │
│    │          │時    間│地        點│        │時    間│(新台幣)│                  │          │法條  │竊盜累進次數  │
├──┼─────┼────┼──────┼────┼────┼────┼─────────┼─────┼───┼───────┤
│ 1  │地○○  │92或93年│不詳地點    │懸掛偽造│        │        │                  │          │刑法第│車輛已遭解體。│
│    │辛○○  │初      │            │車牌號碼│        │        │                  │          │322 條│陳：12次    │
│    │          │        │            │9C-5218 │        │        │                  │          │      │周：11次    │
│    │          │        │            │號之不詳│        │        │                  │          │      │              │
│    │          │        │            │自小客車│        │        │                  │          │      │              │
│    │          │        │            │1輛     │        │        │                  │          │      │              │
├──┼─────┼────┼──────┼────┼────┼────┼─────────┼─────┼───┼───────┤
│ 2  │地○○  │93.2.19 │嘉義縣民雄鄉│2U-5516 │93.2.19 │未匯款  │台灣銀行嘉義分行  │  寅○○  │刑法第│車輛未尋獲。  │
│    │辛○○  │3 時20分│西安村復興路│自小客車│14時14分│（恐嚇取│吳潘安            │（所有人）│322 條│陳：13次    │
│    │          │許      │117號前     │（BMW   │許、14時│財金額：│帳號000000000000  │          │      │周：12次    │
│    │          │        │            │1996年份│31分許、│200,000 │                  │          │      │              │
│    │          │        │            │）      │14時58分│元）    │                  │          ├───┤              │
│    │          │        │            │        │許、15時│        │                  │          │刑法第│              │
│    │          │        │            │        │10分許、│        │                  │          │346 條│              │
│    │          │        │            │        │15時31分│        │                  │          │、第3 │              │
│    │          │        │            │        │許、15時│        │                  │          │項、第│              │
│    │          │        │            │        │42分許  │        │                  │          │1項   │              │
├──┼─────┼────┼──────┼────┼────┼────┼─────────┼─────┼───┼───────┤
│ 3  │地○○  │93.3.2  │嘉義縣大林鎮│LB-6487 │93.3.2  │未匯款  │安泰銀行嘉義分行  │  Ｅ○○  │刑法第│車輛已尋獲。  │
│    │辛○○  │0時40分 │西林里祥和路│自小客車│14時許  │（恐嚇取│吳潘安            │（管領人）│322 條│陳：14次    │
│    │綽號「鈑│許      │247號前     │（BENZ  │        │財金額：│帳號00000000000000│          │      │周：13次    │
│    │  金忠」成│        │            │1991年份│        │30,000元│                  │          ├───┤              │
│    │  年男子  │        │            │）      │        │）      │                  │          │刑法第│              │
│    │          │        │            │        │        │        │                  │          │第346 │              │
│    │          │        │            │        │        │        │                  │          │條第3 │              │
│    │          │        │            │        │        │        │                  │          │項、第│              │
│    │          │        │            │        │        │        │                  │          │1項   │              │
├──┼─────┼────┼──────┼────┼────┼────┼─────────┼─────┼───┼───────┤
│ 4  │辛○○  │93.6.23 │嘉義市西區中│BM-7555 │93.6.23 │30,000元│鳳山新富郵局      │  卯○○  │刑法第│車輛未尋獲。  │
│    │陳明新  │3時許   │興路661號前 │自小客車│19時許  │        │林傳宗            │（所有人）│322 條│周：14次      │
│    │          │        │            │（BMW   │        │        │帳號00000000000000│          │      │              │
│    │          │        │            │1993年份│        │        │                  │          ├───┤              │
│    │          │        │            │）      │        │        │                  │          │刑法第│              │
│    │          │        │            │        │        │        │                  │          │346 條│              │
│    │          │        │            │        │        │        │                  │          │第1項 │              │
├──┼─────┼────┼──────┼────┼────┼────┼─────────┼─────┼───┼───────┤
│ 5  │辛○○  │93.6.23 │彰化縣員林鎮│A6-2976 │93.6.23 │30,000元│鳳山新富郵局      │  壬○○  │刑法第│車輛已尋獲。  │
│    │陳明新  │5時許   │員東路1 段35│自小客車│9時許   │        │林傳宗            │（管領人）│322 條│周：15次      │
│    │          │        │9號前       │（CHINA │        │        │帳號00000000000000│          │      │              │
│    │          │        │            │1999年份│        │        │                  │          ├───┤              │
│    │          │        │            │）      │        │        │                  │          │刑法第│              │
│    │          │        │            │        │        │        │                  │          │346 條│              │
│    │          │        │            │        │        │        │                  │          │第1項 │              │
├──┼─────┼────┼──────┼────┼────┼────┼─────────┼─────┼───┼───────┤
│ 6  │地○○  │93.9.2  │新竹縣竹北市│DC-1368 │93.9.3  │未匯款  │                  │  Ｋ○○  │刑法第│車輛已尋獲（除│
│    │綽號「阿│5 時許  │三民路22號旁│自小客車│93.9.4  │（恐嚇取│                  │（所有人）│322 條│車牌外）。    │
│    │  當」成年│        │空地        │（BENZ）│        │財金額：│                  │          │      │陳：15次      │
│    │  男子    │        │            │        │        │200,000 │                  │          │      │              │
│    │綽號「阿│        │            │        │        │元）    │                  │          ├───┤              │
│    │  陽」成年│        │            │        │        │        │                  │          │刑法第│              │
│    │  男子    │        │            │        │        │        │                  │          │346條 │              │
│    │（檢察官減│        │            │        │        │        │                  │          │、第3 │              │
│    │縮辛○○部│        │            │        │        │        │                  │          │項、第│              │
│    │分）      │        │            │        │        │        │                  │          │1項   │              │
│    ├─────┼────┼──────┼────┼────┼────┼─────────┼─────┼───┼───────┤
│    │地○○  │93.9.4  │彰化縣中彰快│地○○委│        │        │                  │ 全成工業 │刑法第│              │
│    │綽號「詹│        │速道路橋下  │由綽號「│        │        │                  │ 有限公司 │216 條│              │
│    │  仔」成年│        │            │詹仔」男│        │        │                  │          │、第21│              │
│    │  男子    │        │            │子，偽造│        │        │                  │          │2條   │              │
│    │          │        │            │車牌號碼│        │        │                  │          │      │              │
│    │          │        │            │3T -1268│        │        │                  │          │      │              │
│    │          │        │            │車牌2 面│        │        │                  │          │      │              │
│    │          │        │            │，並以30│        │        │                  │          │      │              │
│    │          │        │            │,000元價│        │        │                  │          │      │              │
│    │          │        │            │格購買，│        │        │                  │          │      │              │
│    │          │        │            │懸掛在車│        │        │                  │          │      │              │
│    │          │        │            │牌號碼DC│        │        │                  │          │      │              │
│    │          │        │            │-1368 自│        │        │                  │          │      │              │
│    │          │        │            │小客車上│        │        │                  │          │      │              │
├──┼─────┼────┼──────┼────┼────┼────┼─────────┼─────┼───┼───────┤
│ 7  │地○○  │93.9.9  │台中市五權西│不詳之三│        │        │                  │          │刑法第│車輛未尋獲。  │
│    │綽號「阿│2時許   │路交流道附近│菱自小客│        │        │                  │          │322 條│陳：17次      │
│    │  當」成年│        │            │車2 輛  │        │        │                  │          │      │              │
│    │  男子    │        │            │        │        │        │                  │          │      │              │
│    │綽號「阿│        │            │        │        │        │                  │          │      │              │
│    │  陽」成年│        │            │        │        │        │                  │          │      │              │
│    │  子      │        │            │        │        │        │                  │          │      │              │
│    │（檢察官減│        │            │        │        │        │                  │          │      │              │
│    │縮辛○○部│        │            │        │        │        │                  │          │      │              │
│    │分）      │        │            │        │        │        │                  │          │      │              │
├──┼─────┼────┼──────┼────┼────┼────┼─────────┼─────┼───┼───────┤
│ 8  │地○○  │93.9.10 │雲林縣虎尾鎮│不詳之三│        │        │                  │          │刑法第│車輛未尋獲。  │
│    │綽號「阿│        │市區        │菱自小客│        │        │                  │          │322 條│陳：19次      │
│    │  當」成年│        │            │車2 輛  │        │        │                  │          │      │              │
│    │  男子    │        │            │        │        │        │                  │          │      │              │
│    │綽號「阿│        │            │        │        │        │                  │          │      │              │
│    │  陽」成年│        │            │        │        │        │                  │          │      │              │
│    │  男子    │        │            │        │        │        │                  │          │      │              │
│    │（檢察官減│        │            │        │        │        │                  │          │      │              │
│    │ 縮辛○○ │        │            │        │        │        │                  │          │      │              │
│    │ 部分     │        │            │        │        │        │                  │          │      │              │
├──┼─────┼────┼──────┼────┼────┼────┼─────────┼─────┼───┼───────┤
│9   │地○○    │93年間  │不詳地點    │不詳之賓│        │        │                  │          │刑法第│尋獲附表乙附表│
│    │          │        │            │士自小客│        │        │                  │          │322 條│四編號12至19所│
│    │          │        │            │車1 輛、│        │        │                  │          │（原併│示車體。      │
│    │          │        │            │紳寶自小│        │        │                  │          │辦法條│陳：27次      │
│    │          │        │            │客車1 輛│        │        │                  │          │為刑法│              │
│    │          │        │            │、富豪自│        │        │                  │          │第349 │              │
│    │          │        │            │小客車4 │        │        │                  │          │第2 項│              │
│    │          │        │            │輛、豐田│        │        │                  │          │，蒞庭│              │
│    │          │        │            │自小客車│        │        │                  │          │檢察官│              │
│    │          │        │            │2 輛，共│        │        │                  │          │變更法│              │
│    │          │        │            │8輛     │        │        │                  │          │條為刑│              │
│    │          │        │            │        │        │        │                  │          │法第32│              │
│    │          │        │            │        │        │        │                  │          │0 條第│              │
│    │          │        │            │        │        │        │                  │          │1項） │              │
└──┴─────┴────┴──────┴────┴────┴────┴─────────┴─────┴───┴───────┘
附表五：嘉義地檢93年度偵字第6238號移送併辦部分
┌──┬─────┬────┬──────┬────┬────┬────┬─────────┬─────┬───┬───────┐
│編號│行  為  人│竊    取│竊        取│竊取物品│恐    嚇│匯款金額│匯   款   帳   號 │  被害人  │所犯  │車輛有無尋獲  │
│    │          │時    間│地        點│        │時    間│(新台幣)│                  │          │法條  │竊盜累進次數  │
├──┼─────┼────┼──────┼────┼────┼────┼─────────┼─────┼───┼───────┤
│ 1  │地○○  │93.2.27 │南投縣草屯鎮│JZ-7302 │93.3.1  │10,000元│安泰商業銀行嘉義分│  乙○○  │刑法第│車輛未尋獲。  │
│    │辛○○  │7時許   │芬草路216 號│自小客車│14時許  │        │行                │（所有人）│322 條│陳：28次    │
│    │黃智宗  │        │前          │（MAZDA │（接續撥│        │吳潘安            │          │      │周：16次    │
│    │綽號「鈑│        │            │1996年份│打電話恐│        │帳號00000000000000│          ├───┤              │
│    │  金忠」成│        │            │）      │嚇）    │        │                  │          │刑法第│              │
│    │  年男子  │        │            │        │        │        │                  │          │346 條│              │
│    │          │        │            │        │        │        │                  │          │第1項 │              │
├──┼─────┼────┼──────┼────┼────┼────┼─────────┼─────┼───┼───────┤
│ 2  │地○○  │93.3.3  │嘉義市西區世│Y6-6817 │93.3.3  │25,000元│安泰商業銀行嘉義分│  丙○○  │刑法第│車輛未尋獲。  │
│    │辛○○  │7時許   │賢路1 段515 │自小客車│17時    │        │行                │（所有人）│322 條│陳：29次    │
│    │黃智宗  │        │號前        │（KUOZUI│（接續撥│        │吳潘安            │          │      │周：17次    │
│    │綽號「鈑│        │            │2000年份│打電話恐│        │帳號00000000000000│          ├───┤              │
│    │  金忠」成│        │            │）      │嚇）    │        │                  │          │刑法第│              │
│    │  年男子  │        │            │        │        │        │                  │          │346條 │              │
│    │          │        │            │        │        │        │                  │          │第1項 │              │
├──┼─────┼────┼──────┼────┼────┼────┼─────────┼─────┼───┼───────┤
│ 3  │地○○  │93.3.3  │嘉義市福全里│2W-5621 │93.3.3  │30,000元│安泰商業銀行嘉義分│  Ｂ○○  │刑法第│車輛未尋獲。  │
│    │辛○○  │2時許   │僑嘉三街與僑│自小客車│9時     │        │行                │（管領人）│322 條│陳：30次    │
│    │黃智宗  │        │嘉一街口    │（CHINA │（接續撥│        │吳潘安            │          │      │周：18次    │
│    │綽號「鈑│        │            │2002年份│打電話恐│        │帳號00000000000000│          ├───┤              │
│    │  金忠」成│        │            │）      │嚇）    │        │                  │          │刑法第│              │
│    │  年男子  │        │            │        │        │        │                  │          │346條 │              │
│    │          │        │            │        │        │        │                  │          │第1項 │              │
├──┼─────┼────┼──────┼────┼────┼────┼─────────┼─────┼───┼───────┤
│ 4  │地○○  │93.3.3  │嘉義市西區文│D3-6433 │93.3.3  │未匯款  │                  │  戌○○  │刑法第│車輛未尋獲。  │
│ ︻ │辛○○  │7時許   │化路666號前 │自小貨車│10時    │        │                  │（管領人）│322 條│陳：31次    │
│ 證 │黃智宗  │        │            │（ISUZU │（接續撥│        │                  │          │      │周：19次    │
│ 據 │綽號「鈑│        │            │1998年份│打電話恐│        │                  │          ├───┤              │
│ 不 │  金忠」成│        │            │）      │嚇）    │        │                  │          │刑法第│              │
│ 足 │  年男子  │        │            │        │        │        │                  │          │346條 │              │
│ ︼ │          │        │            │        │        │        │                  │          │第3項 │              │
│    │          │        │            │        │        │        │                  │          │項、第│              │
│    │          │        │            │        │        │        │                  │          │1項   │              │
├──┼─────┼────┼──────┼────┼────┼────┼─────────┼─────┼───┼───────┤
│ 5  │地○○  │93.3.29 │嘉義市西區友│D4-9750 │93.3.29 │25,000元│虎尾圓環郵局      │  Ｒ○○  │刑法第│車輛未尋獲。  │
│    │辛○○  │7時許   │愛路與撫順一│自小客車│（接續撥│        │陳淑婉            │（所有人）│322 條│陳：32次    │
│    │黃智宗  │        │路口        │（FORD  │打電話恐│        │帳號00000000000000│          │      │周：20次    │
│    │綽號「鈑│        │            │1999年份│嚇）    │        │                  │          ├───┤              │
│    │  金忠」成│        │            │）      │        │        │                  │          │刑法第│              │
│    │  年男子  │        │            │        │        │        │                  │          │346條 │              │
│    │          │        │            │        │        │        │                  │          │第1項 │              │
├──┼─────┼────┼──────┼────┼────┼────┼─────────┼─────┼───┼───────┤
│ 6  │地○○  │93.3.29 │嘉義市西區友│9R-0083 │93.3.29 │25,000元│虎尾圓環郵局      │  天○○  │刑法第│車輛未尋獲。  │
│    │辛○○  │8時許   │愛路與長春一│自小客車│（接續撥│        │陳淑婉            │（管領人）│322條 │陳：33次    │
│    │黃智宗  │        │街口        │（FORD  │打電話恐│        │帳號00000000000000│          │      │周：21次    │
│    │綽號「鈑│        │            │2001年份│嚇）    │        │                  │          ├───┤              │
│    │  金忠」成│        │            │）      │        │        │                  │          │刑法第│              │
│    │  年男子  │        │            │        │        │        │                  │          │346條 │              │
│    │          │        │            │        │        │        │                  │          │第1項 │              │
├──┼─────┼────┼──────┼────┼────┼────┼─────────┼─────┼───┼───────┤
│ 7  │辛○○  │93.5.4  │雲林縣斗六市│C7-5557 │93.5.6  │90,000元│鳳山新富郵局      │  Ｑ○○  │刑法第│車輛未尋獲。  │
│    │陳明新  │3時     │雲林路與雲南│自小客車│14時    │        │林傳宗            │（所有人）│322條 │周：22次      │
│    │          │        │街口        │（BMW   │        │        │帳號00000000000000│          │      │              │
│    │          │        │            │1998年份│        │        │                  │          ├───┤              │
│    │          │        │            │）      │        │        │                  │          │刑法第│              │
│    │          │        │            │        │        │        │                  │          │346條 │              │
│    │          │        │            │        │        │        │                  │          │第1項 │              │
├──┼─────┼────┼──────┼────┼────┼────┼─────────┼─────┼───┼───────┤
│ 8  │辛○○  │93.5.7  │雲林縣斗六市│YX-2652 │93.5.7  │53,000元│鳳山新富郵局      │  Ｓ○○  │刑法第│車輛未尋獲。  │
│    │陳明新  │凌晨某時│莊敬路226 號│自小客車│        │        │林傳宗            │（管領人）│322條 │周：23次      │
│    │          │許      │前          │（TOYOTA│        │        │帳號00000000000000│          │      │              │
│    │          │        │            │1998年份│        │        │                  │          ├───┤              │
│    │          │        │            │）      │        │        │                  │          │刑法第│              │
│    │          │        │            │        │        │        │                  │          │346 條│              │
│    │          │        │            │        │        │        │                  │          │第1項 │              │
├──┼─────┼────┼──────┼────┼────┼────┼─────────┼─────┼───┼───────┤
│ 9  │辛○○  │93.5.14 │彰化縣埤頭鄉│5M-6883 │93.5.14 │35,000元│溪湖郵局          │  Ｍ○○  │刑法第│車輛有尋獲（除│
│    │陳明新  │2時許   │和豐村斗苑東│自小客車│10時    │        │蔡媚如            │（所有人）│322條 │汽車音響、輪胎│
│    │          │        │路上        │（NISSAN│（接續撥│        │帳號00000000000000│          │      │鋼圈及一些零件│
│    │          │        │            │1996年份│打電話恐│        │                  │          │      │外）。        │
│    │          │        │            │）      │嚇）    │        │                  │          │      │周：24次      │
│    │          │        │            │        │        │        │                  │          ├───┤              │
│    │          │        │            │        │        │        │                  │          │刑法第│              │
│    │          │        │            │        │        │        │                  │          │346 條│              │
│    │          │        │            │        │        │        │                  │          │第1項 │              │
├──┼─────┼────┼──────┼────┼────┼────┼─────────┼─────┼───┼───────┤
│ 10 │辛○○  │93.5.28 │雲林縣虎尾鎮│YJ-1111 │93.5.28 │未匯款  │                  │  Ｇ○○  │刑法第│車輛未尋獲。  │
│    │陳明新  │7 時許  │文化路120 號│自小客車│8時許   │（起訴書│                  │（所有人）│322 條│周：25次      │
│    │          │        │前          │（BENZ  │（接續撥│誤載匯款│                  │          │      │              │
│    │          │        │            │1994年份│打電話恐│40,000元│                  │          ├───┤              │
│    │          │        │            │）      │嚇）    │）      │                  │          │刑法第│              │
│    │          │        │            │        │        │        │                  │          │346條 │              │
│    │          │        │            │        │        │        │                  │          │第3項 │              │
│    │          │        │            │        │        │        │                  │          │、第1 │              │
│    │          │        │            │        │        │        │                  │          │項    │              │
├──┼─────┼────┼──────┼────┼────┼────┼─────────┼─────┼───┼───────┤
│ 11 │辛○○  │93.6.7  │彰化縣溪湖鎮│6H-1631 │93.6.8  │10,000元│埔鹽郵局          │  Ｈ○○  │刑法第│車輛未尋獲。  │
│    │陳明新  │10時許  │彰水路3 段52│自小客車│10時46分│        │鄭惠茹            │（管領人）│322 條│周：26次      │
│    │          │        │3號         │（BENZ  │（接續撥│        │帳號00000000000000│          │      │              │
│    │          │        │            │1988年份│打電話恐│        │                  │          ├───┤              │
│    │          │        │            │）      │嚇）    │        │                  │          │刑法第│              │
│    │          │        │            │        │        │        │                  │          │346條 │              │
│    │          │        │            │        │        │        │                  │          │第1項 │              │
├──┼─────┼────┼──────┼────┼────┼────┼─────────┼─────┼───┼───────┤
│ 12 │辛○○  │93.6.8  │彰化縣田中鎮│8L-8488 │93.6.21 │未匯款  │                  │  庚○○  │刑法第│車輛未尋獲。  │
│    │陳明新  │7時許   │建國路81號前│自小客車│13時38分│（起訴書│                  │（所有人）│322 條│周：27次      │
│    │          │        │建國橋上    │（BMW   │        │誤載匯款│                  │          │      │              │
│    │          │        │            │1993年份│        │20,000元│                  │          ├───┤              │
│    │          │        │            │）      │        │）      │                  │          │刑法第│              │
│    │          │        │            │        │        │        │                  │          │346 條│              │
│    │          │        │            │        │        │        │                  │          │第3項 │              │
│    │          │        │            │        │        │        │                  │          │、第1 │              │
│    │          │        │            │        │        │        │                  │          │項    │              │
└──┴─────┴────┴──────┴────┴────┴────┴─────────┴─────┴───┴───────┘
附表六：彰化地檢93年度偵字第129號移送併案部分
┌──┬───┬────┬──────┬────┬─────┬──────┬────────┐
│編號│行為人│竊    取│竊        取│竊取物品│  被害人  │所犯法條    │ 車輛有無尋獲   │
│    │      │時    間│地        點│        │          │            │ 竊盜累進次數   │
├──┼───┼────┼──────┼────┼─────┼──────┼────────┤
│ 1  │地○○│92.2.1  │台中市北區篤│6Q-1111 │  丑○○  │刑法第322 條│車輛已尋獲（除車│
│    │      │15時許  │行街與原子街│自小客車│（所有人）│            │牌外）。        │
│    │      │        │口          │（BENZ  │          │            │陳：34次        │
│    │      │        │            │2001年份│          │            │                │
│    │      │        │            │）      │          │            │                │
│    ├───┼────┼──────┼────┼─────┼──────┤                │
│    │地○○│不詳    │不詳        │地○○以│科碩科技開│刑法第216 條│                │
│    │      │        │            │不詳價格│發有限公司│、第212 條  │                │
│    │      │        │            │，向不詳│          │（檢察官擴張│                │
│    │      │        │            │之人購買│          │此部分犯罪事│                │
│    │      │        │            │偽造7K-8│          │實）        │                │
│    │      │        │            │589號車 │          │            │                │
│    │      │        │            │牌2面懸 │          │            │                │
│    │      │        │            │掛在6Q-1│          │            │                │
│    │      │        │            │111號自 │          │            │                │
│    │      │        │            │小客車上│          │            │                │
└──┴───┴────┴──────┴────┴─────┴──────┴────────┘
 附表七：彰化地檢94年度偵字1963號移送併辦部分
┌──┬────┬────┬──────┬────┬─────┬──────┬───────┐
│編號│行為人  │竊    取│竊        取│竊取物品│  被害人  │所犯法條    │車輛有無尋獲  │
│    │        │時    間│地        點│        │          │            │竊盜累進次數  │
├──┼────┼────┼──────┼────┼─────┼──────┼───────┤
│ 1  │辛○○│93.6.9  │雲林縣北港鎮│3Q-8586 │  Ｎ○○  │刑法第322條 │車輛已遭解體（│
│    │陳將得│8時許   │新街里公園路│自小客車│（管領人）│            │僅尋獲部分車體│
│    │綽號「│        │及忠孝街口  │（BMW   │          │            │）。          │
│    │  鈑金忠│        │            │2001年份│          │            │周：28次      │
│    │  」成年│        │            │）      │          │            │              │
│    │  男子  │        │            │        │          │            │              │
├──┼────┼────┼──────┼────┼─────┼──────┼───────┤
│ 2  │辛○○│93.7.4  │彰化縣員林鎮│8V-4387 │  午○○  │刑法第322條 │車輛已遭解體（│
│    │陳將得│7時許   │南平西街107 │自小客車│（管領人）│            │僅尋獲部分車體│
│    │綽號「│        │巷2號前     │（CHINA │          │            │）。          │
│    │  鈑金忠│        │            │2002年份│          │            │周：29次      │
│    │  」成年│        │            │）      │          │            │              │
│    │  男子  │        │            │        │          │            │              │
├──┼────┼────┼──────┼────┼─────┼──────┼───────┤
│ 3  │辛○○│93.7.6  │嘉義市西區松│B2-8360 │  戊○○  │刑法第322條 │車輛已尋獲（除│
│    │陳將得│10時許  │江1 街4號前 │自小客車│（所有人）│            │車牌外）。    │
│    │綽號「│        │            │（BMW   │          │            │周：30次      │
│    │  鈑金忠│        │            │1992年份│          │            │              │
│    │  」成年│        │            │）（懸掛│          │            │              │
│    │  男子  │        │            │2W -7629│          │            │              │
│    │        │        │            │號車牌）│          │            │              │
├──┼────┼────┼──────┼────┼─────┼──────┼───────┤
│ 4  │辛○○│93.7.12 │嘉義市○○路│2W-7629 │  Ｄ○○  │刑法第322條 │車輛已尋獲。  │
│    │陳將得│2 時30分│117號前     │自小客車│（管領人）│            │周：31次      │
│    │綽號「│至同日8 │            │（BMW   │          │            │              │
│    │  鈑金忠│時      │            │1997年份│          │            │              │
│    │  」成年│        │            │）      │          │            │              │
│    │  男子  │        │            │        │          │            │              │
│    ├────┼────┼──────┼────┼─────┼──────┼───────┤
│    │辛○○│不詳    │不詳        │辛○○委│  Ｌ○○  │刑法第216 條│              │
│    │不詳姓│        │            │由不詳之│          │、第212 條  │              │
│    │  名之成│        │            │成年男子│          │            │              │
│    │  年男子│        │            │，偽造DJ│          │            │              │
│    │        │        │            │-0188 號│          │            │              │
│    │        │        │            │車牌2 面│          │            │              │
│    │        │        │            │，並懸掛│          │            │              │
│    │        │        │            │在車牌號│          │            │              │
│    │        │        │            │碼2W-762│          │            │              │
│    │        │        │            │9 自小客│          │            │              │
│    │        │        │            │車上    │          │            │              │
├──┼────┼────┼──────┼────┼─────┼──────┼───────┤
│ 5  │辛○○│93.7.14 │雲林縣斗六市│B9-7779 │  巳○○  │刑法第322條 │ 車輛已尋獲。 │
│    │陳將得│1 時30分│鎮南路70號前│自小客車│（所有人）│            │ 周：32次     │
│    │綽號「│至同日12│            │（BMW   │          │            │              │
│    │  鈑金忠│時      │            │1996年份│          │            │              │
│    │  」成年│        │            │）      │          │            │              │
│    │  男子  │        │            │        │          │            │              │
└──┴────┴────┴──────┴────┴─────┴──────┴───────┘
 附表八：嘉義地檢94年度偵字第869號、第2039號移送併辦部分
┌──┬─────┬────┬──────┬────┬────┬────┬─────────┬─────┬───┬───────┐
│編號│行  為  人│竊    取│竊        取│竊取物品│恐    嚇│匯款金額│匯   款   帳   號 │  被害人  │所犯  │車輛有無尋獲  │
│    │          │時    間│地        點│        │時    間│        │                  │          │法條  │竊盜累進次數  │
├──┼─────┼────┼──────┼────┼────┼────┼─────────┼─────┼───┼───────┤
│ 1  │ 地○○   │90.4.12 │台南縣永康市│QE-6819 │90.4.13 │200,000 │  不詳            │  姚建祥  │刑法第│車輛已遭解體（│
│    │          │10時許  │中山南路872 │自小客車│        │元      │                  │（所有人）│322 條│由附表乙附表四│
│    │          │        │巷8號地下室 │（BMW   │        │        │                  │          │      │編編號22至25之│
│    │          │        │            │1993年份│        │        │                  │          │      │行車電腦查獲此│
│    │          │        │            │）      │        │        │                  │          ├───┤輛失竊車輛）。│
│    │          │        │            │車身號碼│        │        │                  │          │刑法第│陳：35次      │
│    │          │        │            │WBAHE231│        │        │                  │          │346 條│              │
│    │          │        │            │8RGGE859│        │        │                  │          │第1項 │              │
│    │          │        │            │48號    │        │        │                  │          │      │              │
├──┼─────┼────┼──────┼────┼────┼────┼─────────┼─────┼───┼───────┤
│ 2  │ 地○○   │91.10.14│南投市○○街│RG-8698 │        │        │                  │  辰○○  │刑法第│車輛已遭解體（│
│    │          │6時許   │330號前     │自小客車│        │        │                  │（所有人）│322 條│由附表乙附表四│
│    │          │        │            │（BMW   │        │        │                  │          │      │編號22至25之行│
│    │          │        │            │1994年份│        │        │                  │          │      │車電腦查獲此輛│
│    │          │        │            │）      │        │        │                  │          │      │失竊車輛）。  │
│    │          │        │            │車身號碼│        │        │                  │          │      │陳：36次      │
│    │          │        │            │WBAGF210│        │        │                  │          │      │              │
│    │          │        │            │30DF6756│        │        │                  │          │      │              │
│    │          │        │            │2號     │        │        │                  │          │      │              │
├──┼─────┼────┼──────┼────┼────┼────┼─────────┼─────┼───┼───────┤
│ 3  │地○○    │91.11.6 │雲林縣虎尾鎮│5A-1869 │        │        │                  │  丁○○  │刑法第│車輛已遭解體（│
│    │          │5時許   │自強街30號前│自小客車│        │        │                  │（所有人）│322 條│由附表乙附表四│
│    │          │        │            │（BMW   │        │        │                  │          │      │編號22至25之行│
│    │          │        │            │1997年份│        │        │                  │          │      │車電腦查獲此輛│
│    │          │        │            │）      │        │        │                  │          │      │失竊車輛）。  │
│    │          │        │            │車身號碼│        │        │                  │          │      │陳：37次      │
│    │          │        │            │WBAGE210│        │        │                  │          │      │              │
│    │          │        │            │20DJ3911│        │        │                  │          │      │              │
│    │          │        │            │2號     │        │        │                  │          │      │              │
├──┼─────┼────┼──────┼────┼────┼────┼─────────┼─────┼───┼───────┤
│ 4  │地○○  │93.3.25 │雲林縣虎尾鎮│8231-DK │93.3.25 │6,000元 │虎尾圓環郵局      │  黃○○  │刑法第│車輛未尋獲。  │
│（即│辛○○  │8時許   │光復路與新興│自小客車│12時許  │        │陳淑婉            │（管領人）│322 條│陳：38次    │
│併辦│黃智宗  │        │路口        │（KUOZUI│（接續撥│        │000000000000      │          │      │周：33次    │
│意旨│綽號「鈑│        │            │2003年份│打電話恐│        │93.3.26日匯款     │          ├───┤              │
│書編│  金忠」成│        │            │）      │嚇）    │        │                  │          │刑法第│              │
│號6 │  年男子  │        │            │        │        │        │                  │          │346 條│              │
│）  │          │        │            │        │        │        │                  │          │第1項 │              │
├──┼─────┼────┼──────┼────┼────┼────┼─────────┼─────┼───┼───────┤
│ 5  │地○○  │93.3.28 │雲林縣斗南鎮│YP-3118 │94.3.29 │50,000元│虎尾安慶郵局      │  Ｐ○○  │刑法第│車輛未尋獲。  │
│    │辛○○  │6時許   │延平路2段554│自小客車│10時許  │        │周家芬            │（管領人）│322 條│陳：39次    │
│    │黃智宗  │        │巷25號前    │（BENZ  │（接續撥│        │00000000000000    │          │      │周：34次    │
│    │綽號「鈑│        │            │1993年份│打電話恐│        │90.3.30日匯款     │          │      │              │
│    │  金忠」成│        │            │）      │嚇）    │        │                  │          │      │              │
│    │  年男子  │        │            │        │        │        │                  │          │      │              │
│    │          │        │            │        │        ├────┼─────────┤          ├───┤              │
│    │          │        │            │        │        │30,000元│虎尾圓環郵局      │          │      │              │
│    │          │        │            │        │        │        │陳淑婉            │          │刑法第│              │
│    │          │        │            │        │        │        │000000000000      │          │346 條│              │
│    │          │        │            │        │        │        │93.3.30跨行轉入   │          │第1項 │              │
├──┼─────┼────┼──────┼────┼────┼────┼─────────┼─────┼───┼───────┤
│ 6  │地○○  │93.3.29 │嘉義縣民雄鄉│SF-4677 │93.3.30 │30,000元│虎尾圓環郵局      │  宙○○  │刑法第│車輛未尋獲。  │
│（即│辛○○  │6時許   │興南村建國路│自小客車│13時許  │        │陳淑婉            │（管領人）│322 條│陳：40次    │
│併辦│黃智宗  │        │243號前     │（BMW   │（接續撥│        │000000000000      │          │      │周：35次    │
│意旨│綽號「鈑│        │            │1992年份│打電話恐│        │93.3.31匯款       │          ├───┤              │
│書編│  金忠」成│        │            │）      │嚇）    │        │                  │          │刑法第│              │
│號7 │  年男子  │        │            │        │        │        │                  │          │346 條│              │
│）  │          │        │            │        │        │        │                  │          │第1項 │              │
├──┼─────┼────┼──────┼────┼────┼────┼─────────┼─────┼───┼───────┤
│ 7  │地○○  │93.3.31 │嘉義市西區福│5M-5333 │93.3.31 │20,000元│虎尾圓環郵局      │  己○○  │刑法第│車輛未尋獲。  │
│（即│辛○○  │11時許  │全里德明路77│自小客車│15時許  │        │陳淑婉            │（所有人）│322 條│陳：41次    │
│併辦│黃智宗  │        │號前        │（CHINA │（接續撥│        │000000000000      │          │      │周：36次    │
│意旨│綽號「鈑│        │            │2001年份│打電話恐│        │93.4.1日跨行轉入  │          ├───┤              │
│書編│  金忠」成│        │            │）      │嚇）    │        │                  │          │刑法第│              │
│號8 │  年男子  │        │            │        │        │        │                  │          │346 條│              │
│）  │          │        │            │        │        │        │                  │          │第1項 │              │
├──┼─────┼────┼──────┼────┼────┼────┼─────────┼─────┼───┼───────┤
│ 8  │辛○○  │93.5.10 │雲林縣斗六市│7Q-0060 │93.5.10 │40,000元│溪湖郵局          │  子○○  │刑法第│車輛未尋獲。  │
│（即│陳明新  │3時許   │五權街與鎮東│自小客車│19時許  │        │蔡媚如            │（所有人）│322 條│周：37次      │
│併辦│          │        │路口        │（KUOZUI│（接續撥│        │帳號00000000000000│          │      │              │
│意旨│          │        │            │2002年份│打電話恐│        │                  │          ├───┤              │
│書編│          │        │            │）      │嚇）    │        │                  │          │刑法第│              │
│號9 │          │        │            │        │        │        │                  │          │346 條│              │
│）  │          │        │            │        │        │        │                  │          │第1項 │              │
├──┼─────┼────┼──────┼────┼────┼────┼─────────┼─────┼───┼───────┤
│ 9  │地○○  │93.6.24 │臺中縣烏日鄉│B3-7576 │        │        │                  │  亥○○  │刑法第│車輛已遭解體（│
│（即│綽號「阿│6時許   │烏日村大同6 │自小客車│        │        │                  │（所有人）│322 條│由附表乙附表四│
│併辦│  當」成年│        │街15號前    │（BMW   │        │        │                  │          │      │編號22至25之行│
│意旨│  男子    │        │            │1998年份│        │        │                  │          │      │車電腦查獲此輛│
│書編│綽號「阿│        │            │）      │        │        │                  │          │      │失竊車輛）。  │
│號4 │  陽」成年│        │            │車身號碼│        │        │                  │          │      │陳：42次      │
│）  │  男子    │        │            │WBADD210│        │        │                  │          │      │              │
│    │          │        │            │XOBH6810│        │        │                  │          │      │              │
│    │          │        │            │5號     │        │        │                  │          │      │              │
└──┴─────┴────┴──────┴────┴────┴────┴─────────┴─────┴───┴───────┘
【附表乙】
附表一：本案部分（雲林地檢92偵4579號）
                （雲林地檢92保1960）
┌──┬───────┬──┬──┬────────────┬────┬───┬──────────┐
│編號│ 物 品 名 稱  │數量│單位│ 部  位  材  質  長  度 │全    長│所有人│是否宣告沒收        │
│    │              │    │    │        （公分）        │（公分）│      │                    │
├──┼───────┼──┼──┼────────────┼────┼───┼──────────┤
│ 1  │老虎鉗        │ 3  │支  │鉗頭：鐵製品，8         │   16   │地○○│是                  │
│    │              │    │    │握柄：以紅色塑膠包裹，8 │        │      │                    │
│    │              │    │    ├────────────┼────┼───┼──────────┤
│    │              │    │    │鉗頭：鐵製品，5         │   16   │地○○│是                  │
│    │              │    │    │握柄：11                │        │      │                    │
│    │              │    │    ├────────────┼────┼───┼──────────┤
│    │              │    │    │鉗頭：鐵製品，8         │   16   │地○○│是                  │
│    │              │    │    │握柄：以黃色塑膠包裹，8 │        │      │                    │
├──┼───────┼──┼──┼────────────┼────┼───┼──────────┤
│ 2  │扳手          │ 5  │支  │紅色鐵製品              │   34   │地○○│是                  │
│    │              │    │    ├────────────┼────┼───┼──────────┤
│    │              │    │    │銀色鐵製品              │   24   │地○○│是                  │
│    │              │    │    ├────────────┼────┼───┼──────────┤
│    │              │    │    │銀色鐵製品              │   11.5 │地○○│是                  │
│    │              │    │    ├────────────┼────┼───┼──────────┤
│    │              │    │    │銀色鐵製品              │   14.5 │地○○│是                  │
│    │              │    │    ├────────────┼────┼───┼──────────┤
│    │              │    │    │銀色鐵製品              │   17   │地○○│是                  │
├──┼───────┼──┼──┼────────────┼────┼───┼──────────┤
│ 3  │螺絲起子      │ 3  │ 支 │大：鐵製前端，15        │   26   │地○○│是                  │
│    │              │    │    │    塑膠握柄，11        │        │      │                    │
│    │              │    │    ├────────────┼────┼───┼──────────┤
│    │              │    │    │中：鐵製前端，10        │   18.5 │地○○│是                  │
│    │              │    │    │    塑膠握柄，8.5       │        │      │                    │
│    │              │    │    ├────────────┼────┼───┼──────────┤
│    │              │    │    │小：鐵製前端，7.5       │   13   │地○○│是                  │
│    │              │    │    │    塑膠握柄，5.5       │        │      │                    │
├──┼───────┼──┼──┼────────────┼────┼───┼──────────┤
│ 4  │美工刀        │ 1  │ 支 │鐵製刀刃：前端尖銳，2   │   17   │地○○│是                  │
│    │              │    │    │塑膠柄：15              │        │      │                    │
├──┼───────┼──┼──┼────────────┼────┼───┼──────────┤
│ 5  │信號彈底座    │ 3  │ 顆 │                        │        │地○○│是                  │
├──┼───────┼──┼──┼────────────┼────┼───┼──────────┤
│ 6  │無線電對講機  │ 2  │ 台 │                        │        │地○○│是                  │
├──┼───────┼──┼──┼────────────┼────┼───┼──────────┤
│ 7  │鋼筆型手電筒  │ 1  │ 支 │                        │        │地○○│是                  │
└──┴───────┴──┴──┴────────────┴────┴───┴──────────┘
附表二：雲林地檢93偵4117、4320號併案部分
        （雲林地檢93保1237號）
┌──┬───────┬──┬──┬────────────┬────┬───┬──────────┐
│編號│ 物 品 名 稱  │數量│單位│ 部  位  材  質  長  度 │  全長  │所有人│是否宣告沒收        │
│    │              │    │    │       （公分）         │（公分）│      │                    │
├──┼───────┼──┼──┼────────────┼────┼───┼──────────┤
│ 1  │油壓剪        │ 1  │ 支 │鐵製前端：15            │   78   │地○○│是                  │
│    │              │    │    │鐵製柄：63              │        │      │                    │
├──┼───────┼──┼──┼────────────┼────┼───┼──────────┤
│ 2  │手電筒        │ 1  │ 支 │塑膠製                  │   16   │地○○│是                  │
│    │              │    │    │                        │        │      │                    │
├──┼───────┼──┼──┼────────────┼────┼───┼──────────┤
│ 3  │美工刀        │ 2  │ 支 │鐵製刃部：4             │   18   │地○○│是                  │
│    │              │    │    │鐵製柄：14              │        │      │                    │
├──┼───────┼──┼──┼────────────┼────┼───┼──────────┤
│ 4  │美工刀片      │ 1  │ 支 │鐵製                    │   11   │地○○│是                  │
├──┼───────┼──┼──┼────────────┼────┼───┼──────────┤
│ 5  │剪刀          │ 1  │ 支 │鐵製刃部：12            │   23   │地○○│是                  │
│    │              │    │    │塑膠柄：11              │        │      │                    │
│    │              ├──┼──┼────────────┼────┼───┼──────────┤
│    │              │ 1  │ 支 │鐵製刃部：10            │   19   │地○○│是                  │
│    │              │    │    │塑膠柄：9               │        │      │                    │
├──┼───────┼──┼──┼────────────┼────┼───┼──────────┤
│ 6  │十字型螺絲起子│ 1  │ 支 │鐵製前端：7             │   15   │地○○│是                  │
│    │              │    │    │塑膠柄：8               │        │      │                    │
│    │              ├──┼──┼────────────┼────┼───┼──────────┤
│    │              │ 1  │ 支 │鐵製前端：10            │   19   │地○○│是                  │
│    │              │    │    │塑膠柄：9               │        │      │                    │
│    │              ├──┼──┼────────────┼────┼───┼──────────┤
│    │              │ 1  │ 支 │鐵製前端：13            │   22   │地○○│是                  │
│    │              │    │    │塑膠柄：9               │        │      │                    │
│    │              ├──┼──┼────────────┼────┼───┼──────────┤
│    │              │ 1  │ 支 │鐵製前端：10            │   19   │地○○│是                  │
│    │              │    │    │塑膠柄：9               │        │      │                    │
│    │              ├──┼──┼────────────┼────┼───┼──────────┤
│    │              │ 1  │ 支 │鐵製前端：9             │   24   │地○○│是                  │
│    │              │    │    │塑膠柄：15              │        │      │                    │
├──┼───────┼──┼──┼────────────┼────┼───┼──────────┤
│ 7  │一字型螺絲起子│ 1  │ 支 │鐵製前端：15            │   27   │地○○│是                  │
│    │              │    │    │塑膠柄：12              │        │      │                    │
│    │              ├──┼──┼────────────┼────┼───┼──────────┤
│    │              │ 1  │ 支 │鐵製前端：15            │   28   │地○○│是                  │
│    │              │    │    │塑膠柄：13              │        │      │                    │
│    │              ├──┼──┼────────────┼────┼───┼──────────┤
│    │              │ 1  │ 支 │鐵製前端：15            │   24   │地○○│是                  │
│    │              │    │    │塑膠柄：9               │        │      │                    │
│    │              ├──┼──┼────────────┼────┼───┼──────────┤
│    │              │ 1  │ 支 │鐵製前端：10            │   19   │地○○│是                  │
│    │              │    │    │塑膠柄：9               │        │      │                    │
│    │              ├──┼──┼────────────┼────┼───┼──────────┤
│    │              │ 1  │ 支 │鐵製前端：7             │   16   │地○○│是                  │
│    │              │    │    │塑膠柄：9               │        │      │                    │
│    │              ├──┼──┼────────────┼────┼───┼──────────┤
│    │              │ 1  │ 支 │鐵製前端：10            │   19   │地○○│是                  │
│    │              │    │    │塑膠柄：9               │        │      │                    │
│    │              ├──┼──┼────────────┼────┼───┼──────────┤
│    │              │ 2  │ 支 │鐵製前端：10            │   15   │地○○│是                  │
│    │              │    │    │塑膠柄：5               │        │      │                    │
├──┼───────┼──┼──┼────────────┼────┼───┼──────────┤
│ 8  │斷頭螺絲起子  │ 1  │ 支 │鐵製前端：9             │   18   │地○○│是                  │
│    │              │    │    │塑膠柄：9               │        │      │                    │
├──┼───────┼──┼──┼────────────┼────┼───┼──────────┤
│ 9  │扳手          │ 4  │ 支 │鐵製                    │   14   │地○○│是                  │
│    │              ├──┼──┼────────────┼────┼───┼──────────┤
│    │              │ 1  │ 支 │鐵製                    │   13   │地○○│是                  │
│    │              ├──┼──┼────────────┼────┼───┼──────────┤
│    │              │ 2  │ 支 │鐵製                    │   11   │地○○│是                  │
├──┼───────┼──┼──┼────────────┼────┼───┼──────────┤
│ 10 │梅花扳手      │ 1  │ 支 │鐵製                    │   19   │地○○│是                  │
│    │              ├──┼──┼────────────┼────┼───┼──────────┤
│    │              │ 1  │ 支 │鐵製                    │   20   │地○○│是                  │
│    │              ├──┼──┼────────────┼────┼───┼──────────┤
│    │              │ 1  │ 支 │鐵製                    │   17   │地○○│是                  │
├──┼───────┼──┼──┼────────────┼────┼───┼──────────┤
│ 11 │兩用扳手      │ 2  │ 支 │鐵製                    │   17   │地○○│是                  │
├──┼───────┼──┼──┼────────────┼────┼───┼──────────┤
│ 12 │套筒          │ 1  │ 支 │鐵製前端：13            │   22   │地○○│是                  │
│    │              │    │    │塑膠柄：9               │        │      │                    │
│    │              ├──┼──┼────────────┼────┼───┼──────────┤
│    │              │ 1  │ 支 │鐵製前端：12            │   21   │地○○│是                  │
│    │              │    │    │塑膠柄：9               │        │      │                    │
│    │              ├──┼──┼────────────┼────┼───┼──────────┤
│    │              │ 1  │ 支 │鐵製前端：13            │   21   │地○○│是                  │
│    │              │    │    │塑膠柄：8               │        │      │                    │
├──┼───────┼──┼──┼────────────┼────┼───┼──────────┤
│ 13 │活動L型套筒   │ 1  │ 支 │鐵製前端：8             │   15   │地○○│是                  │
│    │              │    │    │塑膠柄：7               │        │      │                    │
│    │              │    │    │鐵製套筒：5             │        │      │                    │
├──┼───────┼──┼──┼────────────┼────┼───┼──────────┤
│ 14 │L型套筒       │ 1  │ 支 │鐵製前端：9             │   21   │地○○│是                  │
│    │              │    │    │鐵製柄：12              │        │      │                    │
│    │              ├──┼──┼────────────┼────┼───┼──────────┤
│    │              │ 1  │ 支 │鐵製前端：6             │   15   │地○○│是                  │
│    │              │    │    │鐵製柄：9               │        │      │                    │
├──┼───────┼──┼──┼────────────┼────┼───┼──────────┤
│ 15 │萬能鉗        │ 1  │ 支 │鐵製前端：4             │   22   │地○○│是                  │
│    │              │    │    │鐵製柄：18              │        │      │                    │
├──┼───────┼──┼──┼────────────┼────┼───┼──────────┤
│ 16 │斜口鉗        │ 1  │ 支 │鐵製前端：5             │   16   │地○○│是                  │
│    │              │    │    │鐵製柄：11              │        │      │                    │
│    │              ├──┼──┼────────────┼────┼───┼──────────┤
│    │              │ 1  │ 支 │鐵製前端：3             │   11   │地○○│是                  │
│    │              │    │    │塑膠柄：8               │        │      │                    │
├──┼───────┼──┼──┼────────────┼────┼───┼──────────┤
│ 17 │尖嘴鉗        │ 1  │ 支 │鐵製前端：8             │   17   │地○○│是                  │
│    │              │    │    │塑膠柄：9               │        │      │                    │
├──┼───────┼──┼──┼────────────┼────┼───┼──────────┤
│ 18 │改造一字型螺絲│ 1  │ 支 │鐵製前端：15            │   27   │地○○│是                  │
│    │起子          │    │    │塑膠柄：12              │        │      │                    │
│    │              ├──┼──┼────────────┼────┼───┼──────────┤
│    │              │ 1  │ 支 │鐵製前端：14            │   26   │地○○│是                  │
│    │              │    │    │塑膠柄：12              │        │      │                    │
│    │              ├──┼──┼────────────┼────┼───┼──────────┤
│    │              │ 1  │ 支 │鐵製前端：18            │   30   │地○○│是                  │
│    │              │    │    │塑膠柄：12              │        │      │                    │
│    │              ├──┼──┼────────────┼────┼───┼──────────┤
│    │              │ 1  │ 支 │鐵製前端：9             │   20   │地○○│是                  │
│    │              │    │    │塑膠柄：11              │        │      │                    │
│    │              ├──┼──┼────────────┼────┼───┼──────────┤
│    │              │ 1  │ 支 │鐵製前端：10            │   22   │地○○│是                  │
│    │              │    │    │塑膠柄：12              │        │      │                    │
│    │              ├──┼──┼────────────┼────┼───┼──────────┤
│    │              │ 1  │ 支 │鐵製前端：8             │   20   │地○○│是                  │
│    │              │    │    │塑膠柄：12              │        │      │                    │
│    │              ├──┼──┼────────────┼────┼───┼──────────┤
│    │              │ 1  │ 支 │鐵製前端：16            │   26   │地○○│是                  │
│    │              │    │    │塑膠柄：10              │        │      │                    │
├──┼───────┼──┼──┼────────────┼────┼───┼──────────┤
│ 19 │電線製夾子    │ 1  │ 支 │裸露銅製前端：2         │   17   │地○○│是                  │
│    │              │    │    │塑膠柄：15              │        │      │                    │
├──┼───────┼──┼──┼────────────┼────┼───┼──────────┤
│ 20 │夾子          │ 1  │ 支 │鐵製                    │   18   │地○○│是                  │
├──┼───────┼──┼──┼────────────┼────┼───┼──────────┤
│ 21 │丁字鉤        │ 1  │ 支 │鐵製前端：16            │   23   │地○○│是                  │
│    │              │    │    │鐵製柄：7               │        │      │                    │
├──┼───────┼──┼──┼────────────┼────┼───┼──────────┤
│ 22 │銼刀          │ 1  │ 支 │鐵製前端：10            │   18   │地○○│是                  │
│    │              │    │    │塑膠柄：8               │        │      │                    │
├──┼───────┼──┼──┼────────────┼────┼───┼──────────┤
│ 23 │鐵棒          │ 1  │ 支 │鐵製前端：12            │   19   │地○○│是                  │
│    │              │    │    │塑膠柄：7               │        │      │                    │
├──┼───────┼──┼──┼────────────┼────┼───┼──────────┤
│ 24 │灰色工具盒套筒│  1 │ 組 │鐵製大把手1 支          │   15   │地○○│是                  │
│    │              │    │    │鐵製小把手1 支          │   11   │地○○│                    │
│    │              │    │    │鐵製12mm套頭1 個        │        │地○○│                    │
│    │              │    │    │鐵製11mm套頭1 個        │        │地○○│                    │
│    │              │    │    │鐵製10mm套頭1 個        │        │地○○│                    │
│    │              │    │    │鐵製9 mm套頭1 個        │        │地○○│                    │
│    │              │    │    │鐵製8 mm套頭2 個        │        │地○○│                    │
│    │              │    │    │鐵製6 mm套頭1 個        │        │地○○│                    │
│    │              │    │    │鐵製5 mm套頭1 個        │        │地○○│                    │
│    │              │    │    │鐵製4.5mm 套頭1 個      │        │地○○│                    │
│    │              │    │    │鐵製4mm 套頭1 個        │        │地○○│                    │
│    │              │    │    │鐵製套筒1個             │   5    │地○○│                    │
│    │              │    │    │鐵製套筒1個             │   4    │地○○│                    │
├──┼───────┼──┼──┼────────────┼────┼───┼──────────┤
│ 25 │行車電腦      │ 22 │ 台 │                        │        │地○○│否（其中2 台已由被害│
│    │              │    │    │                        │        │      │人未○○、宇○○領回│
│    │              │    │    │                        │        │      │；其中7 台亦分別由被│
│    │              │    │    │                        │        │      │害人領回，該7 台部分│
│    │              │    │    │                        │        │      │業經檢察官不起訴處分│
│    │              │    │    │                        │        │      │確定）              │
├──┼───────┼──┼──┼────────────┼────┼───┼──────────┤
│ 26 │YO-8333車牌   │  2 │ 面 │                        │        │地○○│是                  │
├──┼───────┼──┼──┼────────────┼────┼───┼──────────┤
│ 27 │望遠鏡        │  1 │ 副 │                        │        │地○○│是                  │
├──┼───────┼──┼──┼────────────┼────┼───┼──────────┤
│ 28 │無線對講機    │  2 │ 台 │                        │        │地○○│是                  │
├──┼───────┼──┼──┼────────────┼────┼───┼──────────┤
│ 29 │信號彈發射器  │  1 │ 枝 │                        │        │地○○│是                  │
└──┴───────┴──┴──┴────────────┴────┴───┴──────────┘
附表三：雲林地檢93偵4079、4968號併辦部份
        （雲林地檢93保1311號）
┌──┬──────┬──┬──┬───┬──────────┬───────────┐
│編號│  物品名稱  │數量│單位│所有人│備                註│是否宣告沒收          │
├──┼──────┼──┼──┼───┼──────────┼───────────┤
│ 1  │NOKIA 廠牌行│  1 │ 支 │黃智宗│序號000000000000000 │是                    │
│    │動電話      │    │    │      │（曾內插門號00000000│                      │
│    │            │    │    │      │92號SIM卡使用）     │                      │
├──┼──────┼──┼──┼───┼──────────┼───────────┤
│ 2  │BENQ廠牌行動│  1 │ 支 │黃智宗│序號000000000000000 │是                    │
│    │電話        │    │    │      │（曾內插門號00000000│                      │
│    │            │    │    │      │92號SIM卡使用）     │                      │
├──┼──────┼──┼──┼───┼──────────┼───────────┤
│ 3  │MOTOROLA廠牌│  1 │ 支 │黃智宗│內插門號0000000000號│是                    │
│    │行動電話    │    │    │      │SIM卡1張            │                      │
├──┼──────┼──┼──┼───┼──────────┼───────────┤
│ 4  │DETEL 廠牌行│  1 │ 支 │黃智宗│                    │否                    │
│    │動電        │    │    │      │                    │                      │
├──┼──────┼──┼──┼───┼──────────┼───────────┤
│ 5  │襯衫        │  1 │ 件 │黃智宗│                    │否                    │
├──┼──────┼──┼──┼───┼──────────┼───────────┤
│ 6  │備忘錄      │  1 │ 張 │黃智宗│                    │是                    │
└──┴──────┴──┴──┴───┴──────────┴───────────┘
附表四：嘉義地檢93偵5418、5455、6238併辦部分
        （雲林地檢94保265號）
┌──┬───────┬──┬──┬────────────┬────┬───┬──────────┬────────┐
│編號│ 物 品 名 稱  │數量│單位│ 部  位  材  質  長  度 │  全長  │所有人│備                註│ 是否宣告沒收   │
│    │              │    │    │        （公分）        │（公分）│      │                    │                │
├──┼───────┼──┼──┼────────────┼────┼───┼──────────┼────────┤
│ 1  │螺絲起子      │ 1  │ 支 │鐵製前端：10            │   19   │地○○│                    │是              │
│    │              │    │    │紅色塑膠柄：9           │        │      │                    │                │
├──┼───────┼──┼──┼────────────┼────┼───┼──────────┼────────┤
│ 2  │一字型螺絲起子│ 1  │ 支 │鐵製前端：10            │   19   │地○○│                    │是              │
│    │              │    │    │黑色塑膠柄：9           │        │      │                    │                │
├──┼───────┼──┼──┼────────────┼────┼───┼──────────┼────────┤
│ 3  │電筆          │ 1  │ 支 │金屬前端：10            │   13   │地○○│                    │是              │
│    │              │    │    │握柄：3                 │        │      │                    │                │
├──┼───────┼──┼──┼────────────┼────┼───┼──────────┼────────┤
│ 4  │夾子          │ 2  │ 支 │金屬前端：4.5           │    7   │地○○│                    │是              │
│    │              │    │    │握柄：2.5               │        │      │                    │                │
├──┼───────┼──┼──┼────────────┼────┼───┼──────────┼────────┤
│ 5  │鉗子          │ 1  │ 支 │金屬前端：7.5           │ 16.5   │地○○│                    │是              │
│    │              │    │    │握柄：9                 │        │      │                    │                │
│    │              ├──┼──┼────────────┼────┼───┼──────────┼────────┤
│    │              │ 1  │ 支 │金屬製                  │   23   │地○○│                    │是              │
├──┼───────┼──┼──┼────────────┼────┼───┼──────────┼────────┤
│ 6  │竊車訂單手抄紙│ 2  │ 張 │                        │        │地○○│                    │是              │
│    │              │    │    │                        │        │      │                    │                │
├──┼───────┼──┼──┼────────────┼────┼───┼──────────┼────────┤
│ 7  │竊車勒贖筆記本│ 2  │ 本 │                        │        │地○○│                    │是              │
├──┼───────┼──┼──┼────────────┼────┼───┼──────────┼────────┤
│ 8  │行動電話      │9   │ 支 │                        │        │地○○│                    │否              │
├──┼───────┼──┼──┼────────────┼────┼───┼──────────┼────────┤
│ 9  │MOTOROLA（V808│3   │ 支 │                        │        │地○○│曾插入門號0000000000│是              │
│    │8 銀色）行動電│    │    │                        │        │      │號及0000000000號、09│                │
│    │話            │    │    │                        │        │      │00000000號SIM 卡供竊│                │
│    │              │    │    │                        │        │      │盜及恐嚇取財使用。  │                │
│    │              │    │    │                        │        │      │（上開SIM 卡業經被告│                │
│    │              │    │    │                        │        │      │地○○折斷）        │                │
├──┼───────┼──┼──┼────────────┼────┼───┼──────────┼────────┤
│ 10 │對講機        │ 3  │ 台 │                        │        │地○○│                    │是              │
├──┼───────┼──┼──┼────────────┼────┼───┼──────────┼────────┤
│ 11 │3T-1268車牌   │ 2  │ 面 │                        │        │地○○│                    │是              │
├──┼───────┼──┼──┼────────────┼────┼───┼──────────┼────────┤
│ 12 │富豪啟動器    │ 1  │ 個 │                        │        │地○○│附表甲附表四編號9所 │否              │
│    │              │    │    │                        │        │      │竊車輛尋獲部分      │                │
├──┼───────┼──┼──┼────────────┼────┼───┼──────────┼────────┤
│ 13 │富豪晶片      │ 1  │ 個 │                        │        │地○○│附表甲附表四編號9所 │否              │
│    │              │    │    │                        │        │      │竊車輛尋獲部分      │                │
├──┼───────┼──┼──┼────────────┼────┼───┼──────────┼────────┤
│ 14 │賓士汽車鎖座  │ 1  │ 個 │                        │        │地○○│附表甲附表四編號9所 │否              │
│    │              │    │    │                        │        │      │竊車輛尋獲部分      │                │
├──┼───────┼──┼──┼────────────┼────┼───┼──────────┼────────┤
│ 15 │紳寶900行車電 │1   │ 台 │                        │        │地○○│附表甲附表四編號9所 │否              │
│    │腦            │    │    │                        │        │      │竊車輛尋獲部分      │                │
├──┼───────┼──┼──┼────────────┼────┼───┼──────────┼────────┤
│ 16 │富豪S70行車電 │1   │ 台 │                        │        │地○○│附表甲附表四編號9所 │否              │
│    │腦            │    │    │                        │        │      │竊車輛尋獲部分      │                │
├──┼───────┼──┼──┼────────────┼────┼───┼──────────┼────────┤
│ 17 │富豪S70行車電 │1   │ 台 │                        │        │地○○│附表甲附表四編號9所 │否              │
│    │腦            │    │    │                        │        │      │竊車輛尋獲部分      │                │
├──┼───────┼──┼──┼────────────┼────┼───┼──────────┼────────┤
│ 18 │豐田1.8行車電 │1   │ 台 │                        │        │地○○│附表甲附表四編號9所 │否              │
│    │腦            │    │    │                        │        │      │竊車輛尋獲部分      │                │
├──┼───────┼──┼──┼────────────┼────┼───┼──────────┼────────┤
│ 19 │豐田CAMRY2.0  │1   │ 台 │                        │        │地○○│附表甲附表四編號9所 │否              │
│    │行車電腦      │    │    │                        │        │      │竊車輛尋獲部分      │                │
├──┼───────┼──┼──┼────────────┼────┼───┼──────────┼────────┤
│ 20 │賓士E320 行車 │1   │ 台 │                        │        │地○○│                    │否              │
│    │電腦          │    │    │                        │        │      │                    │                │
├──┼───────┼──┼──┼────────────┼────┼───┼──────────┼────────┤
│ 21 │賓士E32098V6  │1   │ 台 │                        │        │地○○│                    │否              │
│    │行車電腦      │    │    │                        │        │      │                    │                │
├──┼───────┼──┼──┼────────────┼────┼───┼──────────┼────────┤
│ 22 │BMW730行車電腦│1   │ 台 │                        │        │地○○│為警循線查獲附表甲附│否              │
│    │              │    │    │                        │        │      │表八                │                │
├──┼───────┼──┼──┼────────────┼────┼───┼──────────┼────────┤
│ 23 │BMW520 行車電 │1   │ 台 │                        │        │地○○│為警循線查獲附表甲附│否              │
│    │腦            │    │    │                        │        │      │表八                │                │
├──┼───────┼──┼──┼────────────┼────┼───┼──────────┼────────┤
│ 24 │BMW730行車電腦│1   │ 台 │                        │        │地○○│為警循線查獲附表甲附│否              │
│    │              │    │    │                        │        │      │表八                │                │
├──┼───────┼──┼──┼────────────┼────┼───┼──────────┼────────┤
│ 25 │BMW520行車電腦│1   │ 台 │                        │        │地○○│為警循線查獲附表甲附│否              │
│    │              │    │    │                        │        │      │表八                │                │
└──┴───────┴──┴──┴────────────┴────┴───┴──────────┴────────┘
       （嘉義地檢93保2116號→雲林地檢94保537號）
┌──┬──────┬──┬──┬───┬──────────┬────────┐
│編號│  物品名稱  │數量│單位│所有人│備                註│是否宣告沒收    │
├──┼──────┼──┼──┼───┼──────────┼────────┤
│ 26 │NOKIA 廠牌62│ 1  │ 支 │陳明新│序號000000000000000 │是              │
│    │30型號銀色行│    │    │      │（曾插入門號00000000│                │
│    │動電話      │    │    │      │91號SIM 卡恐嚇取財使│                │
│    │            │    │    │      │用）                │                │
└──┴──────┴──┴──┴───┴──────────┴────────┘
附表五：彰化地檢94偵1963號移送併辦部分
        （雲林地檢94保606號）
┌──┬───────┬──┬──┬────────────┬────┬───┬──────────┐
│編號│  物品名稱    │數量│單位│部  位  材  質  長  度  │ 全長   │所有人│是否宣告沒收        │
│    │              │    │    │       （公分）         │（公分）│      │                    │
├──┼───────┼──┼──┼────────────┼────┼───┼──────────┤
│ 1  │油壓起重機    │ 1  │ 台 │                        │        │辛○○│是                  │
├──┼───────┼──┼──┼────────────┼────┼───┼──────────┤
│ 2  │砂輪機        │ 1  │ 台 │                        │        │辛○○│是                  │
├──┼───────┼──┼──┼────────────┼────┼───┼──────────┤
│ 3  │電鑽          │ 2  │ 台 │                        │        │辛○○│是                  │
├──┼───────┼──┼──┼────────────┼────┼───┼──────────┤
│ 4  │電焊器        │ 1  │ 台 │                        │        │辛○○│是                  │
├──┼───────┼──┼──┼────────────┼────┼───┼──────────┤
│ 5  │行動電話      │ 6  │ 支 │                        │        │辛○○│否                  │
├──┼───────┼──┼──┼────────────┼────┼───┼──────────┤
│ 6  │電鋸機        │ 1  │ 支 │                        │        │辛○○│是                  │
│    │（含鋸片）    │    │    │                        │        │      │                    │
├──┼───────┼──┼──┼────────────┼────┼───┼──────────┤
│ 7  │鐵架          │ 4  │ 座 │鐵製品：全部延展高度69，│        │辛○○│是                  │
│    │              │    │    │全部收入高度41，長33、寬│        │      │                    │
│    │              │    │    │29                      │        │      │                    │
├──┼───────┼──┼──┼────────────┼────┼───┼──────────┤
│ 8  │日記簿        │ 1  │ 本 │                        │        │辛○○│是                  │
├──┼───────┼──┼──┼────────────┼────┼───┼──────────┤
│ 9  │電話簿        │ 1  │ 本 │                        │        │辛○○│是                  │
├──┼───────┼──┼──┼────────────┼────┼───┼──────────┤
│ 10 │固定鐵夾      │ 2  │ 支 │                        │        │辛○○│是                  │
│    │              │    │    │                        │        │      │                    │
├──┼───────┼──┼──┼────────────┼────┼───┼──────────┤
│ 11 │內六角扳手    │ 1  │ 支 │金屬前端：6.6           │26.6    │辛○○│是                  │
│    │              │    │    │塑膠握柄：10            │        │      │                    │
├──┼───────┼──┼──┼────────────┼────┼───┼──────────┤
│ 12 │梅花扳手      │ 5  │ 支 │                        │        │辛○○│是                  │
├──┼───────┼──┼──┼────────────┼────┼───┼──────────┤
│ 13 │剪刀          │ 1  │ 支 │鐵製前端：11            │21      │辛○○│是                  │
│    │              │    │    │塑膠握柄：10            │        │      │                    │
├──┼───────┼──┼──┼────────────┼────┼───┼──────────┤
│ 14 │套筒扳手      │ 1  │ 支 │                        │        │辛○○│是                  │
├──┼───────┼──┼──┼────────────┼────┼───┼──────────┤
│ 15 │鑽頭          │ 5  │ 支 │鐵製品：分別長24、25、26│        │辛○○│是                  │
│    │              │    │    │、26、27                │        │      │                    │
├──┼───────┼──┼──┼────────────┼────┼───┼──────────┤
│ 16 │DJ-0188車牌   │ 2  │ 面 │                        │        │辛○○│是                  │
├──┼───────┼──┼──┼────────────┼────┼───┼──────────┤
│ 17 │豐田廠牌行車電│ 2  │ 台 │                        │        │辛○○│否                  │
│    │腦            │    │    │                        │        │      │                    │
├──┼───────┼──┼──┼────────────┼────┼───┼──────────┤
│ 18 │中華廠牌車用晶│ 2  │ 個 │                        │        │辛○○│是                  │
│    │片            │    │    │                        │        │      │                    │
├──┼───────┼──┼──┼────────────┼────┼───┼──────────┤
│ 19 │中華廠牌啟動線│ 1  │ 組 │                        │        │辛○○│是                  │
│    │圈            │    │    │                        │        │      │                    │
├──┼───────┼──┼──┼────────────┼────┼───┼──────────┤
│ 20 │汽車門鎖破壞器│ 5  │ 支 │金屬尖端分別為：12、11、│        │辛○○│是                  │
│    │              │    │    │                8、6    │        │      │（僅勘驗其中4支）   │
│    │              │    │    │塑膠握柄均為：12        │        │      │                    │
└──┴───────┴──┴──┴────────────┴────┴───┴──────────┘


司法院資訊處製作；財團法人民間司法改革基金會備份。
